臺灣高等法院臺南分院刑事判決　　　　 99年度上訴字第685號
上　訴　人　臺灣雲林地方法院檢察署檢察官
上　訴　人
即　被　告　周智賢
選任辯護人　簡承佑律師
　　　　　　張育誠律師
上　訴　人
即　被　告　李珮青
選任辯護人　許哲嘉律師
上　訴　人
即　被　告　張宏彬
指定辯護人　本院公設辯護人　郭忠生
上　訴　人
即　被　告　林佳蓉
選任辯護人　劉志卿律師
上　訴　人
即　被　告　陳寶在
指定辯護人　本院公設辯護人　郭忠生
被　　　告　鍾佩芸
選任辯護人　吳啟勳律師
上列上訴人因被告毒品危害防制條例案件，不服臺灣雲林地方法
院98年度訴字第188 號中華民國99年2 月10日、同年6 月3 日、
6 月4 日第一審判決（起訴案號：臺灣雲林地方法院檢察署97年
度偵字第6347號、98年度偵字第211 號、第380 號、第460 號、
第715 號、第823 號），提起上訴，本院判決如下：
    主  文
原判決關於周智賢、張宏彬、陳寶在如附表三編號1.至3.部分、
李珮青如附表四編號1.、3.、4.部分暨定應執行刑部分、及林佳
蓉部分均撤銷。
周智賢犯附表一編號1.至所示販賣第三級毒品罪，共貳拾參罪
，各處如附表一編號1.至所示之刑。應執行有期徒刑伍年，沒
收部分併執行之。
張宏彬犯附表二編號1.至10.所示販賣第三級毒品罪，共拾罪，各
處如附表二編號1.至10.所示之刑。應執行有期徒刑肆年，沒收部
分併執行之。
陳寶在犯附表三編號1.至3.所示轉讓、販賣第三級毒品罪，共參
罪，各處如附表三編號1.至3.所示之刑。
李珮青犯附表四編號1.、3.、4.所示販賣第三級毒品罪，共參罪
，各處如附表四編號1.、3.、4.所示之刑。
林佳蓉無罪。
其餘上訴駁回【即陳寶在所犯附表三編號4.所示販賣第三級毒品
罪部分；李珮青所犯附表四編號2.所示販賣第三級毒品罪部分；
檢察官上訴部分（即對鍾佩芸上訴部分）】。
陳寶在上揭第四項撤銷改判所處之有期徒刑與第七項上訴駁回所
處之有期徒刑（即所犯附表三編號4.所示販賣第三級毒品罪，壹
罪，處附表三編號4.所示之刑），應執行有期徒刑參年壹月，沒
收部分併執行之。
李珮青上揭第五項撤銷改判所處之有期徒刑與第七項上訴駁回所
處之有期徒刑（即所犯附表四編號2.所示販賣第三級毒品罪，壹
罪，處附表四編號2.所示之刑），應執行有期徒刑壹年拾月，緩
刑伍年。沒收部分併執行之。
    事  實
壹、周智賢部分：
一、周智賢【綽號蟾蜍、民國75年2月9日生】明知愷他命（Keta
    mine，又稱K他命）、對-甲氧基甲基安非他命（Para-metho
    xymethamphetamine、PMMA ）均係毒品危害防制條例所明定
    之第三級毒品，依法不得販賣，竟單獨或與李珮青【綽號圓
    圓、75年10月8 日生】、陳寶在【75年8 月3 日生】、張宏
    彬【綽號阿貓、75年2 月18日生】、杜嘉豪【綽號白目仔、
    70 年7月23日生】（由原審另行審結）等人，基於販賣第三
    級毒品愷他命或對- 甲氧基甲基安非他命以營利之犯意或犯
    意聯絡，均以其所有門號0000000000號（Sony Ericsson 廠
    牌、含SIM 卡1 張）之行動電話作為販賣毒品之聯絡工具，
    先後於下列時間、地點單獨或共同販賣第三級毒品愷他命或
    含有對－甲氧基甲基安非他命成分之紅色圓形藥錠：
(一)、販賣愷他命及含有對－甲氧基甲基安非他命成分之紅色圓形
    藥錠與許哲偉【76年10月29日生】（附表一編號1.至4.）
  1.周智賢於民國97年11月08日20時49分、20時58分許，與持用
    0000000000門號行動電話之許哲偉聯絡後，相約在虎尾鎮麥
    當勞速食餐廳附近，將含有對- 甲氧基甲基安非他命（PMMA
    ）之紅色圓形藥錠2 顆販賣與許哲偉，新臺幣（以下同）得
    款800 元（通訊監察譯文詳見附表一之1.編號1.）。
  2.周智賢於97年11月17日23時01分，與持用上開門號行動電話
    之許哲偉聯絡後，相約在日盛銀行虎尾分行附近，將愷他命
    5公克販賣與許哲偉，而自許哲偉處得款2,500元（通訊監察
    譯文詳見附表一之1.編號2.）。
  3.周智賢於97年11月21日21時35分，與持用上開門號行動電話
    之許哲偉聯絡後，相約在日盛銀行虎尾分行附近，將含有對
    - 甲氧基甲基安非他命之紅色圓形藥錠4 顆販賣與許哲偉，
    而自許哲偉處得款1,600 元（通訊監察譯文詳見附表一之1.
    編號3.）。
  4.周智賢於97年12月07日凌晨00時47分，與持用上開門號行動
    電話之許哲偉聯絡後，在虎尾麥當勞，將含有對- 甲氧基甲
    基安非他命之紅色圓形藥錠2 顆販賣與許哲偉，得款700 元
    （通訊監察譯文詳見附表一之1.編號4.）。
(二)、與李珮青共同販賣愷他命與許哲偉（附表一編號5.）
    周智賢於97年12月02日22時29分許，與持用上開門號行動電
    話之許哲偉聯絡後，推由與周智賢有犯意聯絡之李珮青於97
    年12月03日凌晨01時21分許，持用周智賢所有之門號000000
    0000號行動電話與許哲偉聯絡後，在日盛銀行虎尾分行附近
    將愷他命50公克販賣與許哲偉，得款18,000元（通訊監察譯
    文詳見附表一之1.編號5.）。
(三)、販賣含有對－甲氧基甲基安非他命成分之紅色圓形藥錠及愷
    他命與鍾佩芸【綽號皮皮、74年10月16日生】（附表一編號
    6.至7.）
  1.周智賢於97年11月10日11時18分、11時30分許，與持用0000
    000000門號行動電話之鍾佩芸聯絡後，由周智賢前往虎尾鎮
    御花園汽車旅館（以下簡稱御花園旅館）223 號房，將愷他
    命5 公克販賣與鍾佩芸，並自鍾佩芸處得款2,500 元（通訊
    監察譯文詳見附表一之1.編號6.）。
  2.周智賢於97年11月23日凌晨02時29分許，在日盛銀行虎尾分
    行附近，將含有對- 甲氧基甲基安非他命之紅色圓形藥錠 1
    顆販賣與鍾佩芸，並自鍾佩芸處得款400 元（通訊監察譯文
    詳見附表一之1.編號7.）。
(四)、販賣愷他命與林佳蓉【綽號佳佳、78年7 月26日生】（附表
    一編號8.）
    周智賢於97年11月14日22時27分許接獲持用0000000000門號
    行動電話之鍾佩芸聯絡，約定交易之愷他命5 公克，每公克
    6 百元後。隨即於同日22時31分、22時34分許再與持用0000
    000000門號行動電話之林佳蓉聯絡後，周智賢乃與林佳蓉相
    約在虎尾鎮「水綠橘飲料店」，由周智賢交付愷他命5 公克
    與林佳蓉，嗣由周智賢於同日23時33分許與林佳蓉連絡後，
    前往御花園旅館226 號房收取3,000 元【起訴書誤載為2,50
    0元】（通訊監察譯文詳見附表一之1.編號8.）。
(五)、與劉峻盛共同販賣愷他命與林佳蓉（附表一編號9.）
    周智賢於97年11月18日09時27分許，經由持用0000000000門
    號行動電話之鍾佩芸與持用周智賢所有之0000000000門號行
    動電話之劉峻盛聯絡後，約定由林佳蓉前往周智賢住處，周
    智賢旋將愷他命25公克交付與林佳蓉，惟尚未自林佳蓉處取
    得款項8,750元（通訊監察譯文詳見附表一之1.編號9.）。
(六)、與顧國生共同販賣愷他命與鍾佩芸（附表一編號10.）
    周智賢於97年11月23日凌晨01時55分，指示持用0000000000
    門號行動電話之顧國生（起訴書誤載為顧鑫，涉案部分由警
    方另行移送）將愷他命10公克交付與鍾佩芸，並收取 5,000
    元，其中4,500 元為購毒款項，另500 元為鍾珮芸償還周智
    賢之欠款（通訊監察譯文詳見附表一之1.編號10.）。
(七)、與陳寶在共同販賣愷他命與鍾佩芸（附表一編號11.）
    周智賢於97年11月23日凌晨02時43分、03時許，分別與持用
    0000000000門號行動電話之鍾佩芸聯絡後，推由陳寶在於虎
    尾鎮登豐米蘭大樓樓下以2,100 元之價格販賣愷他命5 公克
    與鍾佩芸，嗣由周智賢交付等量愷他命與陳寶在而取回鍾佩
    芸給付陳寶在之2,100 元（通訊監察譯文詳見附表一之1.編
    號11.）。
(八)、販賣愷他命與吳進翔【74年8月5日生】（附表一編號12.、13.
    ）
  1.周智賢於97年11月10日19時35分、43分許，與持用00000000
    00門號行動電話之吳進翔聯絡後，在虎尾鎮麥當勞，將愷他
    命1 公克販賣與吳進翔，得款450 元（通訊監察譯文詳見附
    表一之1.編號12.）。
  2.周智賢於97年11月13日12時15分，與持用上開門號行動電話
    之吳進翔聯絡後，在日盛銀行虎尾分行，將愷他命0.5 克販
    賣與吳進翔，得款250 元（通訊監察譯文詳見附表一之1.編
    號13.）。
(九)、販賣愷他命與王議祥【76年8 月31日生】（附表一編號14.、
    15.）
  1.周智賢於97年11月11日17時30分、35分許，與持用00000000
    00門號行動電話之王議祥聯絡後，相約在燦坤3C賣場虎尾店
    ，將愷他命2公克販賣與王議祥，得款700元（通訊監察譯文
    詳見附表一之1.編號14.）。
  2.周智賢於97年11月17日18時44分、57分許，與持用上開門號
    行動電話之王議祥聯絡後，相約在日盛銀行虎尾分行，販賣
    愷他命1公克與王議祥，得款350元（通訊監察譯文詳見附表
    一之1.編號15.）。
(十)、販賣愷他命與程俊發【66年6 月30日生】（附表一編號16.）
    周智賢於97年11月22日03時17分、29分、04時00分許，與持
    用0000000000門號行動電話之程俊發聯絡後，前往御花園旅
    館226 號房，將愷他命5 克販賣與程俊發，得款2,000 元（
    起訴書誤載為2,300 元）（通訊監察譯文詳見附表一之1.編
    號16.）。
(十一)、與張宏彬共同販賣愷他命與程俊發（附表一編號17.）
    周智賢於97年11月22日04時45分、49分、05時14分許，先與
    持用0000000000門號行動電話之程俊發聯絡，再於同日05時
    14分、23分許，與持用0000000000門號行動電話之張宏彬聯
    絡後，推由張宏彬前往御花園旅館226 號房，將愷他命5 公
    克販賣與程俊發，而自程俊發處得款2,300 元（起訴書誤載
    為2,000 元）（通訊監察譯文詳見附表一之1.編號17.）。
(十二)、販賣愷他命與陳韋憲【74年2 月27日生】（附表一編號18.至
    ）
  1.周智賢於97年11月25日10時48分、11時41分許，與持用0000
    000000門號行動電話之陳韋憲聯絡後，前往御花園旅館櫃檯
    ，將愷他命20公克販賣與陳韋憲，得款8,000 元（通訊監察
    譯文詳見附表一之1.編號18.）。
  2.周智賢於97年11月25日18時39分、58分許，與持用上開門號
    行動電話之陳韋憲聯絡後，在御花園旅館門口將愷他命20公
    克販賣與陳韋憲，得款8,000 元（通訊監察譯文詳見附表一
    之1.編號19.）。
  3.周智賢於97年11月30日17時48分、18時13分許，與持用上開
    門號行動電話之陳韋憲聯絡後，前往風華汽車旅館，將愷他
    命10公克販賣與陳韋憲，得款4,000元（起訴書誤載為4,400
    元）（通訊監察譯文詳見附表一之1.編號20.）。
  4.周智賢於97年11月30日23時37分、38分、40分許，與持用上
    開門號行動電話之陳韋憲聯絡後，前往風華汽車旅館，將愷
    他命50公克販賣與陳韋憲，得款20,000元（通訊監察譯文詳
    見附表一之1.編號）。
(十三)、與杜嘉豪共同販賣愷他命與廖建勝【69年9月1日生】（附表
    一編號、）
  1.杜嘉豪於97年12月17日20時26分、33分許，持用其所有供販
    賣愷他命聯絡使用之門號0000000000號（ZIKOM 廠牌，不含
    SIM 卡1 張）行動電話，與持用0000000000門號行動電話之
    廖建勝聯絡後，推由周智賢前往西螺鎮吳厝橋附近，將愷他
    命2 小包販賣與廖建勝，並自廖建勝處得款800 元（通訊監
    察譯文詳見附表一之1.編號）。
  2.杜嘉豪於97年12月17日23時47分、52分許，持用上開門號之
    行動電話，與持用0000000000門號行動電話之廖建勝聯絡後
    ，推由姓名年籍不詳之成年女子前往西螺鎮吳厝橋附近，將
    由周智賢所提供之愷他命2 小包販賣與廖建勝，並自廖建勝
    處得款800 元（通訊監察譯文詳見附表一之1.編號）。
二、嗣經警於97年12月30日持臺灣雲林地方法院所核發之97年度
    聲搜字第483 號搜索票前往周智賢位於雲林縣虎尾鎮○○路
    75巷12號8 樓租屋處，扣得周智賢所有供其聯絡販賣毒品愷
    他命使用之門號0000000000號行動電話1支（Sony Ericsson
    廠牌、含SIM 卡1 張）、愷他命9 小包、1 大包（共重 98.
    8 公克、驗前總純質淨重96.18 公克）、其中販賣毒品所得
    財物新臺幣79,400元（共計販賣毒品所得財物88,250元【即
    附表一所示販賣所得共83,750元，及附表四編號2.；3.所示
    販賣所得4,500 元之總和】，餘8,850 元未扣案），及其所
    使用非供販賣毒品愷他命所用之門號0000000000、00000000
    00、0000000000、0000000000行動電話4 支、搖頭丸207 顆
    、帳冊2 本、及施用毒品愷他命工具1 組等物。並經警於97
    年12月30日11時55分許在雲林縣虎尾鎮○○路○ 段59號5 樓
    之9 拘提杜嘉豪到案，扣得杜嘉豪所有供其聯絡販賣毒品愷
    他命使用之門號0000000000號行動電話1 支（ZIKOM 廠牌、
    含SIM 卡1張）、愷他命2 小包、1 大包（驗前總毛重70.38
    公克，取0.15公克鑑定用罄、驗前總純質淨重67.15 公克）
    、及其所有非供販賣毒品聯絡之門號0000000000號行動電話
    1 支、記帳單1 疊、記事帳本1 本、分裝夾鍊袋1 疊、非販
    賣毒品所得11,600元。
貳、張宏彬部分：
一、張宏彬亦明知愷他命、對- 甲氧基甲基安非他命，均係毒品
    危害防制條例所明定之第三級毒品，依法不得販賣，竟單獨
    或與高振維【綽號維尼、79年2 月28日生】、周智賢等人，
    基於販賣第三級毒品以營利之犯意或犯意聯絡，以其所有之
    門號0000000000（Sony Ericsson 廠牌、含SIM 卡1 張）之
    行動電話作為販賣毒品之聯絡工具，先後於下列時間、地點
    單獨或共同販賣第三級毒品愷他命或含有對- 甲氧基甲基安
    非他命成分之紅色圓形藥錠：
(一)、販賣愷他命及含有對－甲氧基甲基安非他命成分之紅色圓形
    藥錠與王冠軒【69年5月24日生】（附表二編號1.至3.）
  1.張宏彬於97年12月06日01時09分、36分許，與持用00000000
    00門號行動電話之王冠軒聯絡後，在虎尾鎮某PUB ，將愷他
    命5 公克販賣與王冠軒，得款2,000 元（通訊監察譯文詳見
    附表二之1.編號1.）。
  2.張宏彬於97年12月06日04時56分、59分、05時15分許，與持
    用上開門號行動電話之王冠軒聯絡後，在揚子中學附近，將
    含有對-甲氧基甲基安非他命之紅色圓形藥錠以每顆400元，
    而愷他命每克400元之價格，將上開紅色圓形藥錠6顆、愷他
    命5公克販賣與王冠軒，得款4,400元（通訊監察譯文詳見附
    表二之1.編號2.）。
  3.張宏彬於97年12月14日凌晨0 時30分、1 時0 分，與持用上
    開門號行動電話之王冠軒聯絡後，在御花園旅館，將愷他命
    10公克販賣與王冠軒，得款4,000 元（通訊監察譯文詳見附
    表二之1.編號3.）。
(二)、販賣愷他命與陳韋憲（附表二編號4.）
    張宏彬於97年12月11日19時01分、16分許，與持用00000000
    00、0000000000門號行動電話之陳韋憲聯絡後，在大成商工
    附近全家便利超商，將5 公克愷他命販賣與陳韋憲，得款2,
    000 元（通訊監察譯文詳見附表二之1.編號4.）。
(三)、販賣愷他命與程坤峰【70年10月5日生】（附表二編號5.）
    張宏彬於97年12月16日03時23分、52分許，與持用00000000
    00門號行動電話之程坤峰聯絡後，由張宏彬前往御花園旅館
    222 號房鐵捲門內，將愷他命5 公克販賣與程坤峰，並自程
    坤峰處得款5,000 元（通訊監察譯文詳見附表二之1.編號5.
    ）。
(四)、販賣含有對－甲氧基甲基安非他命成分之紅色圓形藥錠及愷
    他命與吳建宗【70年7月22日生】（附表二編號6.、7.）
    張宏彬於97年12月06日00時45分、46分及47分許，與持用00
    00000000門號行動電話之吳建宗聯絡後，在虎尾鎮鑽石電子
    遊藝場附近，將含有上開毒品成分之紅色圓形藥錠4 顆及愷
    他命5 公克同時販賣與吳建宗，並自吳建宗處得款4,100 元
    。張宏彬完成交易後旋於凌晨01時06分許復接獲吳建宗電話
    ，而另基於販賣愷他命以營利之意圖，稍後於上開地點再販
    賣愷他命1 公克與吳建宗，並得款500 元（通訊監察譯文詳
    見附表二之1.編號6.、7.）。
(五)、與高振維共同販賣愷他命與陳欽元【75年2 月27日生】（附
    表二編號8.）
    張宏彬於97年12月03日前之某日，向真實姓名年籍不詳之成
    年人購入愷他命後（無證據顯示係基於營利之意而販入），
    嗣因起意販賣愷他命，而與顏國祐（原審另行審結）共同基
    於意圖販賣愷他命而持有之犯意聯絡，始由顏國祐以「回帳
    」方式自張宏彬處取得每公克400 元之愷他命30公克，嗣於
    97年12月04因顏國祐自陳寶在處取得更便宜之愷他命來源，
    即於同日將上開愷他命30公克返還張宏彬，而由高振維代為
    收受後，張宏彬旋於97年12月04日20時00分至37分期間，分
    別與陳欽元所持用之0000000000門號行動電話，及與高振維
    所有並供作販賣第三級毒品愷他命所用之門號0000000000號
    （Sony Ericsson 廠牌、含SIM 卡1 張）之行動電話連絡後
    ，推由高振維與陳欽元在張宏彬住處，由高振維將上開自顏
    國祐退回的愷他命中之5 公克販賣與陳欽元，得款2,300 元
    （通訊監察譯文詳見附表二之1.編號8.）。
(六)、與高振維共同販賣含有對－甲氧基甲基安非他命成分之紅色
    圓形藥錠與吳建宗（附表二編號9.）
    張宏彬於97年12月06日19時42分許，與持用0000000000門號
    行動電話之吳建宗聯絡後，約在虎尾鎮鑽石電子遊藝場附近
    ，張宏彬嗣於44分許與高振維所持用之上開行動電話聯絡後
    ，推由高振維將含有上開毒品成分之紅色圓形藥錠10顆販賣
    與吳建宗，並自吳建宗處得款4,000 元（通訊監察譯文詳見
    附表二之1.編號9.）。
(七)、與周智賢共同販賣愷他命與程俊發（附表二編號10.）
    周智賢於97年11月22日04時45分、49分、05時14分許，持用
    0000000000門號行動電話與持用0000000000門號行動電話之
    程俊發聯絡後，再於同日05時14分、23分許與張宏彬所有上
    開行動電話聯絡，並推由張宏彬前往御花園旅館226 號房，
    將愷他命5 公克販賣與程俊發，而自程俊發處得款2,300 元
    （起訴書誤載為2,000 元）（通訊監察譯文詳見附表一之1.
    編號17.）。
二、嗣經警於97年12月30日持臺灣雲林地方法院所核發之97年度
    聲搜字第483 號搜索票前往張宏彬位於虎尾鎮穎川里頂南61
    9 號住處，扣得張宏彬所有供其聯絡販賣毒品愷他命使用之
    門號0000000000號行動電話1 支（Sony Ericsson 廠牌、含
    SIM 卡1 張）、愷他命2 小包、1 大包（共重50.5公克、驗
    前總純質淨重49.11 公克）、販賣毒品所得財物共計30,600
    元（其中附表二編號10.所示與周智賢共同販賣愷他命所得2,
    300 元，業已在周智賢上開處所扣案，餘28,300元則未扣案
    ），所有供犯罪預備所有之全新空夾鍊袋1 包，及其所有非
    供販賣愷他命之愷他命吸食工具1 組（含盤子1 個、卡片 1
    張）。並經警於同日持臺灣雲林地方法院所核發之97年度聲
    搜字第483 號搜索票前往高振維位於虎尾鎮廉使里廉使1592
    號住處，扣得高振維所有供其聯絡販賣毒品愷他命使用之門
    號0000000000號行動電話1 支（Sony Ericsson 廠牌、含SI
    M 卡1 張）、愷他命15包（驗前總毛重10.59 公克，取0.08
    公克鑑定用罄）、及其所有非供販賣毒品聯絡之門號000000
    0000號行動電話1 支。
參、陳寶在部分：
一、陳寶在明知愷他命係毒品危害防制條例所明定之第三級毒品
    ，依法不得販賣、轉讓，竟單獨或與周智賢、顏國祐【75年
    8月2日生】，基於販賣第三級毒品愷他命以營利之犯意或犯
    意聯絡，以其所有門號0000000000號（含SIM卡1張）之行動
    電話作為販賣毒品之聯絡工具，先後於下列編號1.、2.所示
    時間、地點轉讓第三級毒品與周智賢、於下列編號3.、4.所
    示時間、地點，或與周智賢或與顏國祐共同販賣第三級毒品
    愷他命：
(一)、轉讓愷他命與周智賢（附表三編號1.、2.即原判決附表六編
    號1.、2.）
  1.於民國97年11月06日22時60分許，與持用0000000000門號行
    動電話之周智賢連絡後，在虎尾鎮登豐米蘭大樓樓下，轉讓
    愷他命1 小包與周智賢（通訊監察譯文詳見附表三之1.編號
    1.）。
  2.於97年11月09日凌晨00時46分許，與持用上開門號行動電話
    之周智賢連絡後，在登豐米蘭大樓樓下，轉讓愷他命5 公克
    與周智賢（通訊監察譯文詳見附表三之1.編號2.）。
(二)、與周智賢共同販賣愷他命與鍾佩芸（附表三編號3.即原判決
    附表三編號3.）
    鍾佩芸於97年11月23日凌晨02時43分14秒，與持用上開門號
    行動電話之周智賢聯絡後，於同日43分54秒周智賢隨即以上
    開行動電話與陳寶在所有之上開行動電話聯絡，陳寶在即依
    周智賢之指示在登豐米蘭大樓樓下，將鍾佩芸本欲向周智賢
    購買之愷他命，交付與鍾佩芸，並自鍾佩芸處得款2,100 元
    （通訊監察譯文詳見附表三之1.編號3.）。
(三)、與顏國祐共同販賣愷他命與杜嘉豪（附表三編號4.即原判決
    附表六編號4.）
    陳寶在於97年12月08日上午，在登豐米蘭大樓5 樓，將每公
    克370 元之愷他命30公克，以「回帳」方式交由顏國祐販賣
    ，嗣陳寶在於97年12月08日凌晨01時36分許，與持用000000
    0000門號行動電話之杜嘉豪連絡後，而於同日凌晨1 時38分
    、1 時52分許，再由顏國祐以其所有之門號0000000000號行
    動電話（含SIM 卡1 張）與杜嘉豪聯絡後，相約在西螺果菜
    市場附近，以5,000 元之價格將愷他命10公克販賣與杜嘉豪
    （通訊監察譯文詳見附表三之1.編號4.）。
二、嗣經警於98年1 月20日持臺灣雲林地方法院檢察署檢察官所
    核發拘票，在彰化市○○路○ 段778 號將陳寶在拘提到案，
    計販賣毒品所得共7,100 元（其中附表三編號3.所示與周智
    賢共同販賣愷他命所得2,100 元，業已在周智賢上開處所扣
    案，餘與顏國祐共同販賣愷他命所得5,000 元則未扣案），
    另其所有供販賣第三級毒品聯絡用之上開行動電話則未扣案
    。顏國祐則於98年1 月6 日經警通知到案，另其所有供販賣
    第三級毒品聯絡用之上開行動電話亦未扣案。
肆、李珮青部分
一、李珮青明知愷他命（Ketamine，又稱K 他命）、對－甲氧基
    甲基安非他命（Para-methoxymethamphet amine、PMMA）均
    係毒品危害防制條例所明定之第三級毒品，依法不得販賣，
    竟分別與周智賢、杜嘉豪共同意圖營利，而基於販賣第三級
    毒品愷他命、對－甲氧基甲基安非他命之犯意聯絡，先後於
    下列時間、地點，共同販賣第三級毒品：
(一)、與周智賢共同販賣愷他命與許哲偉（附表四編號1.）
    於民國97年12月02日22時29分許，許哲偉持用0000000000門
    號行動電話撥打周智賢所有而使用之0000000000門號行動電
    話與周智賢聯絡，兩人相約稍後在日盛銀行虎尾分行附近交
    易，嗣於97年12月03日凌晨1 時許，許哲偉復持用上開0000
    000000門號行動電話撥打0000000000門號行動電話，而由李
    珮青接聽，許哲偉表示已到達約定交易地點樓下（通話內容
    詳如附表四之1 編號1.），而由李珮青在上開地點，將愷他
    命50公克販賣與許哲偉，得款新臺幣（下同）18,000元。
(二)、與周智賢共同販賣愷他命及含有對－甲氧基甲基安非他命（
    PMMA）成分之紅色圓形藥錠與吳建宗（附表四編號2.、3.）
  1.於97年11月26日18時58分、19時09分許，吳建宗持用000000
    0000門號行動電話撥打李珮青所持用之0000000000門號行動
    電話與李珮青聯絡，兩人相約在日盛銀行虎尾分行附近交易
    （通話內容詳如附表四之1 編號2.）。而於同日稍後，在上
    開地點，由李珮青將周智賢所有之愷他命5 公克及含有對－
    甲氧基甲基安非他命（PMMA）成分之紅色圓形藥錠1 顆販賣
    與吳建宗，並自吳建宗處得款2,500 元。
  2.於97年11月27日09時33分、37分許，吳建宗持用上開門號行
    動電話撥打周智賢所有而使用之0000000000門號行動電話與
    李珮青聯絡，兩人相約在日盛銀行虎尾分行附近交易（通話
    內容詳如附表四之1 編號3.）。而於同日稍後，在上開地點
    ，由李珮青將周智賢所有之愷他命5 公克販賣與吳建宗，並
    自吳建宗處得款2,000 元。
(三)、與杜嘉豪共同販賣愷他命與林柏均【76年8 月20日生】（附
    表四編號4.）
    李珮青於97年12月30日03時12分許，接獲持用0000000000門
    號行動電話之林柏均來電表示欲購買愷他命，因李珮青在坐
    檯而不克進行交易，故撥打杜嘉豪所持用之0000000000門號
    行動電話，請杜嘉豪代為前往虎尾鎮美樂迪KTV 與林柏均進
    行交易（通話內容詳如附表四之1 編號4.）。而於同日稍後
    ，杜嘉豪旋即到場將其所有之愷他命3 小包販賣與林柏均，
    並自林柏均處得款1,000 元。
二、嗣經警於97年12月30日持臺灣雲林地方法院所核發之97年度
    聲搜字第483 號搜索票前往周智賢位於雲林縣虎尾鎮○○路
    75巷12號8 樓租屋處搜索，計販賣毒品所得共23,500元（其
    中附表四編號1.所示與周智賢共同販賣愷他命所得18,000元
    ，業已在周智賢上開處所扣案，餘販賣愷他命所得5,500 元
    則未扣案），並扣得李珮青所有供其聯絡販賣毒品愷他命使
    用之門號0000000000號行動電話1 支（Sony Ericsson 廠牌
    、含SIM 卡1 張），及其所使用非供販賣毒品愷他命所用之
    門號0000000000號行動電話1 支、液態搖頭丸19瓶、一粒眠
    4 粒、吸食愷他命用盒子1 個、現金7,200 元。
伍、案經臺灣雲林地方法院檢察署檢察官指揮彰化縣警察局移送
    該署檢察官偵查起訴。
    理  由
甲、程序部分
壹、審判範圍之說明
一、檢察官代表國家提起公訴，依檢察一體原則，到庭實行公訴
    之檢察官如發現起訴書認事用法有明顯錯誤，固得本於自己
    確信之法律見解，於論告時變更起訴之法條，或另為其他適
    當之主張。然刑事訴訟之審判，係採彈劾主義，亦即不告不
    理原則，法院對於被告之行為，應受審判之對象（範圍），
    乃指起訴書（或自訴狀）所記載之被告「犯罪事實」（包括
    與之有連續犯、想像競合犯、牽連犯等具有同一案件關係之
    犯罪事實）而言。起訴係一種訴訟上之請求，犯罪已經起訴
    ，產生訴訟繫屬及訴訟關係，法院即有審判之權利及義務。
    是以若起訴書犯罪事實欄內，對此項行為業經記載，即為法
    院應予審判之對象。審判之事實範圍，既以起訴之事實（包
    括擴張之事實）為範圍，如事實已經起訴而未予裁判，自屬
    違背法令，此觀刑事訴訟法第379 條第12款規定自明。訴經
    提起後，於符合同法第265 條之規定，固許檢察官得為訴之
    追加，但仍以舊訴之存在為前提；必要時，檢察官亦得依同
    法第269 條規定，以「撤回書」敘述理由請求撤回起訴；惟
    單一案件之事實，僅就一部分事實撤回起訴，基於審判不可
    分之關係，並不生撤回效力，而犯罪事實之一部減縮（即起
    訴事實大於判決事實），應分別情形於理由內為說明，刑事
    訴訟法對此尚無所謂擬制撤回起訴之規定。又本法亦無如民
    事訴訟法設有訴之變更之規定，得許檢察官就其所起訴之被
    告或犯罪事實加以變更，其聲請變更，除係具有另一訴訟之
    情形，應分別辦理外，並不生訴訟法上之效力，法院自不受
    其拘束。司法審判實務中，到庭實行公訴之檢察官於其提出
    之「論告書」或於言詞辯論時所為之主張或陳述，常有與起
    訴書所載犯罪事實不盡相同之情形。於此，應先究明其論告
    時之所述，究屬訴之追加、撤回或變更範疇，抑或原本係屬
    於起訴效力所及之他部事實之擴張、或起訴事實之一部減縮
    ，而異其處理方式（如屬後者事實之擴張、減縮，應僅在促
    使法院之注意，非屬訴訟上之請求）。除撤回起訴已生效力
    ，其訴訟關係已不存在，法院無從加以裁判外，其他各種情
    形，法院自不得僅就檢察官論告時所陳述或主張之事實為裁
    判，而置原起訴事實於不顧（最高法院95年度臺上字第2633
    號判決意旨參照）。
二、公訴人於起訴書記載關於被告周智賢販賣搖頭丸部分即編號
    (一)1.(1)販賣2顆搖頭丸與許哲偉、(一)1.(3)販賣4顆搖頭丸與許
    哲偉、(一)1.(4)販賣2 顆搖頭丸與許哲偉、(一)2.(5)販賣1 顆搖
    頭丸與鍾佩芸等部分，雖經公訴人當庭表示編號(一)1.(1)更正
    事實為販賣2 公克愷他命、(一)1.(3)更正事實為販賣4 公克愷
    他命、(一)1.(4)更正事實為販賣1.5 公克愷他命、(一)2.(5)更正
    事實為販賣1 公克愷他命（見98訴188 號筆錄卷第156 頁至
    第158 頁），惟販賣搖頭丸與販賣愷他命之基本事實不同，
    縱經變更，亦不生訴訟法上效力，故本院仍應就起訴書所載
    上開販賣搖頭丸部分審理。
三、公訴人於起訴書記載編號(一)1.(5)、(二)1.(1)及(二)1.(2)，雖分開
    記載，但事實均為被告周智賢、李珮青於97年12月03日販賣
    愷他命50公克與許哲偉，核屬同一，並經公訴檢察官表示 3
    次犯罪事實之記載應指同一事實等語明確（見原審筆錄卷第
    359 頁）。
四、公訴人於起訴書記載關於被告陳寶在與被告顏國祐共同販賣
    愷他命之編號(十五)3.(1)及(2)部分，起訴書雖然分(1)及(2)部分記
    載，惟均載於編號(十五)3.項下，且編號(十五)3.(1)係載為「將每公
    克370 元之愷他命30克，以『回帳』方式交由顏國祐販賣」
    ，嗣顏國祐將上開30公克愷他命中之10公克販賣與杜嘉豪，
    自應認僅有1次之販賣行為，故公訴檢察官當庭表示將事實
    更正為上開事實欄參、一、(三)（見原審筆錄卷第113頁），
    僅屬將起訴事實詳加整理之陳述，非屬犯罪事實之變更。
貳、證據能力部分
一、按「被告以外之人於審判外之言詞或書面陳述，除法律有規
    定者外，不得作為證據」，刑事訴訟法第159 條第1 項固定
    有明文，然「鑑定之經過及其結果，應命鑑定人以言詞或『
    書面』報告」，同法第206 條第1 項亦規定甚明，是鑑定人
    以書面為鑑定報告提出於法院，依刑事訴訟法第159 條第 1
    項立法理由及同法第206 條第1 項規定，即具有證據能力。
    又法院或檢察官得囑託醫院、學校或其他相當之機關、團體
    為鑑定，或審查他人之鑑定，並準用第203 條至第206 條之
    1 之規定，刑事訴訟法第208 條第1 項亦定有明文。依此，
    檢察官對於偵查中之案件，認須實施鑑定者，固應就具體個
    案，選任鑑定人或囑託鑑定機關（團體）為之；但對於司法
    警察機關調查中之案件，或有量大或急迫之情形，為因應實
    務之現實需求，如檢察官針對該類案件之性質（例如：查扣
    之毒品必須檢驗其成份、對施用毒品之犯罪嫌疑人必須檢驗
    其體內有無毒品代謝反應、對於查扣之槍砲彈藥必須檢驗有
    無殺傷力、對違反野生動物保育法案件必須鑑定是否屬於保
    育類動物案件等），認為當然有鑑定之必要者，經參考法務
    部92年5 月20日法檢字第092080203 號函送之法務部「因應
    刑事訴訟法修正工作小組」研討之刑事訴訟法修正相關議題
    第21則之共識結論，以及臺灣高等法院於92年8 月1 日舉行
    之刑事訴訟法新制法律問題研討會第三則法律問題研討結果
    之多數說（載於司法院92年8 月印行「刑事訴訟法新制法律
    問題彙編」第15頁至第18頁），基於檢察一體原則，得由該
    管檢察長對於轄區內之案件，以事前概括選任鑑定人或囑託
    鑑定機關（團體）之方式，俾便轄區內之司法警察官、司法
    警察對於調查中之此類案件，得即時送請事前已選任之鑑定
    人或囑託之鑑定機關（團體）實施鑑定，該鑑定人或鑑定機
    關（團體）亦應視同受承辦檢察官所選任或囑託而執行鑑定
    業務，其等出具之書面鑑定報告應屬刑事訴訟法第206 條所
    定之傳聞例外，當具有證據能力（法務部92年9 月1 日法檢
    字第0920035083號函可供參照）。查內政部警政署刑事警察
    局98年2 月10日刑鑑字第0980003386號鑑定書（見98年度偵
    字第211 號偵查卷第105 頁至第106 頁），係為鑑定及說明
    被告周智賢、張宏彬、共犯杜嘉豪持有之白色細晶體是否為
    第三級毒品愷他命，性質上雖屬被告以外之人於審判外之書
    面陳述，惟按司法警察等偵查輔助人員於案件未移送檢察官
    偵查前之調查犯罪階段，先行將查扣之槍砲、彈藥等證物，
    送請檢察機關概括選任之專責鑑定機關實施鑑定，基於檢察
    一體原則，該鑑定機關亦應視同受承辦檢察官所選任或囑託
    而執行鑑定業務，其等出具之書面鑑定報告乃現行刑事訴訟
    法第206 條、第208 條所定之鑑定人書面報告，屬傳聞證據
    法則之例外，具有證據能力。
二、次按刑事訴訟法第158 條之3 規定：「證人、鑑定人依法應
    具結而未具結者，其證言或鑑定意見，不得作為證據。」，
    其中所謂「依法應具結而未具結者」，係指檢察官或法官依
    刑事訴訟法第175 條之規定，以證人身分傳喚被告以外之人
    （證人、告發人、告訴人、被害人、共犯或共同被告）到庭
    作證，或雖非以證人身分傳喚到庭，而於訊問調查過程中，
    轉換為證人身分為調查時，此時其等供述之身分為證人，則
    檢察官、法官自應依本法第168 條有關具結之規定，命證人
    供前或供後具結，其陳述始符合第158 條之3 之規定，而有
    證據能力。若檢察官或法官非以證人身分傳喚而以告發人、
    告訴人、被害人或共犯、共同被告身分傳喚到庭為訊問時（
    例如刑事訴訟法第71條、第219 條之6 第2 項、第236 條之
    1 第1 項、第248 條之1 、第271 條第2 項、第271 條之 1
    第1 項），其身分既非證人，即與「依法應具結」之要件不
    合，縱未命其具結，純屬檢察官或法官調查證據職權之適法
    行使，當無違法可言。而前揭不論係本案或他案在檢察官面
    前作成未經具結之陳述筆錄，係屬被告以外之人於偵查中向
    檢察官所為之陳述，本質上屬於傳聞證據，基於保障被告在
    憲法上之基本訴訟權，除該被告以外之人死亡、身心障礙致
    記憶喪失或無法陳述、滯留國外或所在不明而無法傳喚或傳
    喚不到、或到庭後拒絕陳述等情形外，如已經傳喚到庭具結
    而為陳述，並經被告之反對詰問，或被告已放棄其反對詰問
    權，前揭非以證人身分而在檢察官面前未經具結之陳述筆錄
    ，除顯有不可信之情況者外，得為證據，並應於判決內敘明
    其符合傳聞證據例外之理由；又前揭非以證人之身分在審判
    中之陳述筆錄，如該被告以外之人已經法院以證人身分傳喚
    到庭並經具結作證，且由被告為反對詰問，該未經具結之陳
    述筆錄因屬審判上之陳述，自有證據能力；如係在另案法官
    面前作成之陳述筆錄，本質上亦屬傳聞證據，自得依本法第
    159 條之1 第1 項之規定，認有證據能力。不能因陳述人未
    經具結，即一律適用本法第158 條之3 之規定，排除其證據
    能力（最高法院97年台上字第483 號判決意旨及96年台上字
    第3527號判決意旨參照）。經查：本件證人鍾佩芸業經原審
    審理時依法傳訊到庭具結陳述，並經被告林佳蓉予以詰問（
    詳原審筆錄卷第463 頁至468 頁）、另證人周智賢、林佳蓉
    、鍾佩芸亦經本院審理時依法傳訊其到庭具結陳述，並經被
    告林佳蓉等人分別予以詰問（見本院卷(二)第26頁至47頁），
    足見本件已保障被告等人對證人之反對詰問權，另被告周智
    賢、張宏彬、陳寶在、李珮青於原審及本院審理時均捨棄傳
    喚其餘共同被告，則證人周智賢、張宏彬、陳寶在、李珮青
    、林佳蓉等人以共同被告之身分或其他非以証人之身分向法
    官或檢察官所為之供述，應屬業經完足調查之証據，而得為
    證據，合先敘明。
三、又按被告以外之人於偵查中向檢察官所為陳述，除顯有不可
    信之情況者外，得為證據，刑事訴訟法第159 條之1 第2 項
    定有明文。檢察官在偵查中對被告以外之人所為之偵查筆錄
    ，性質上屬傳聞證據，惟刑事訴訟法規定檢察官代表國家偵
    查犯罪、實施公訴，依法其有訊問被告、證人及鑑定人之權
    ，證人、鑑定人並須具結，而實務運作時，檢察官偵查中向
    被告以外之人所取得之陳述，原則上均能遵守法律規定，不
    致違法取供，其可信度極高，職是，被告以外之人前於偵查
    中已具結而為證述，除反對該項供述具有證據能力之一方，
    已釋明「顯有不可信之情況」之理由外，不能遽指該證人於
    偵查中之陳述不具證據能力。證人許哲偉、鍾佩芸、吳進翔
    、王議祥、程俊發、程坤峰、王冠軒、吳建宗、陳欽元、廖
    建勝、證人即同案被告陳韋憲、杜嘉豪、顏國祐、高振維分
    別於檢察官偵查時以證人身分具結所為之證述均係檢察官令
    渠等以證人身分具結後所為之證述，而證人許哲偉、吳建宗
    經原審法院傳喚到庭，亦分別由被告周智賢、李珮青分別予
    以詰問，又被告等人及其辯護人於本院審理時亦均捨棄傳喚
    上開證人到庭詰問，且對上開證人之上開證述，均未提及檢
    察官在訊問時有不法取供之情形，於亦未釋明上開證人之證
    述有何顯不可信之情況，揆諸上開說明，上開證人在檢察官
    訊問時，具結後所為之證述，自具有證據能力。
四、再按被告以外之人於審判外之言詞或書面陳述，除法律有規
    定者外，不得作為證據；又被告以外之人於審判外之陳述，
    雖不符合同法第159 條之1 至第159 條之4 之規定，但經當
    事人於審判程序同意作為證據，法院審酌該言詞陳述或書面
    陳述作成時之情況，認為適當者，亦得為證據。當事人、代
    理人或辯護人於法院調查證據時，知有第159 條第1 項不得
    為證據之情形，而未於言詞辯論終結前聲明異議者，視為有
    前項之同意，刑事訴訟法第159 條第1 項及第159 條之5 分
    別定有明文。本判決下列所引用之除公務員職務上製作之紀
    錄文書，並無顯不可信之情況，依刑事訴訟法第159 條之 4
    第1 款規定，有證據能力外，其餘屬傳聞證據部分，業經檢
    察官、被告及其選任辯護人於本院準備程序及審判期日中均
    明示同意此部分之證據有證據能力（見本院卷(一)第175 頁至
    181 頁、卷(二)第25頁、26頁），並且迄至言詞辯論終結前亦
    未撤回前開同意，本院審酌上開證據資料製作時之情況，尚
    無違法不當及證明力明顯過低之瑕疵，且認為以之作為證據
    應屬適當，爰依刑事訴訟法第159 條之5 規定，認前揭證據
    資料均有證據能力。
五、末按實施通訊監察時，因無法預期及控制實際監察所得之通
    訊內容及範圍，在通訊監察過程中，不免會得知在本案通訊
    監察目的範圍以外之通訊內容，此種監察所得與本案無關之
    通訊內容，如涉及受監察人是否另有其他犯罪嫌疑時，因屬
    於本案依法定程序實施通訊監察時，偶然附隨取得之證據，
    並非實施刑事訴訟程序之公務員因違背法定程序取得之證據
    ，自無刑事訴訟法第158 條之4 之適用，在合法監聽時，偶
    然附隨取得之另案證據資料，並非違背法定程序取得之證據
    ，亦未侵害憲法所保障之人民秘密通訊權，參照刑事訴訟法
    第一百五十二條明定，允許執行人員於實施搜索或扣押時，
    對於所發現「另案應扣押之物」，得以立即採取干預措施而
    扣押之，分別送交該管法院或檢察官之同一之法理，及通訊
    保障及監察法第5 條第5 項、第6 條第3 項規定「違反本條
    規定進行監聽行為情節重大者，所取得之內容或所衍生之證
    據，於司法偵查、審判或其他程序中，均不得採為證據。」
    依上開二項規定意旨，而刑事訴訟法第158 條之4 之規定，
    違法監聽如情節並非重大者，所取得之監聽內容及所衍生之
    證據，仍應就人權保障及公共利益之均衡維護予以權衡決定
    ，而非當然不得為證據，則依「舉重以明輕」之法理，在合
    法監聽時，偶然附隨取得之另案證據資料，並非違背法定程
    序取得，亦未侵害憲法所保障之人民秘密通訊權，該偶然取
    得之監聽內容，亦得為認定事實之證據。最高法院100 年度
    台上字第88號判決意旨可資參照。再按執行通訊監察所取得
    之證據，其監聽且經錄音者與僅監聽而未錄音者，兩者之證
    據性質截然不同，後者係以執行監聽者依聽聞所得之言詞供
    述或書面紀錄作為證據，固有傳聞排除法則或文書記載之形
    式上要件問題須加以斟酌，惟前者既以監聽之錄音本身作為
    證據，至其譯文僅使顯現錄音之內容而已，並非證據本身，
    亦不得視之為通訊監察另外衍生之證據。蓋在前者，於譯文
    與錄音之同一性無爭議時，固得直接以譯文替代錄音而呈現
    為證據，但於同一性有爭議時，仍不得不進而檢驗通訊監察
    之錄音證據（例如行勘驗或命辨認或實施鑑定），以確定錄
    音內容為何。本件執行通訊監察既經錄音，係以錄音作為證
    據，屬於前者，僅因譯文與錄音同一性無爭議之故，以譯文
    替代錄音證據顯現於公判庭，揆之前開說明，譯文不生傳聞
    排除法則或文書記載之形式上要件問題，最高法院99年度台
    上字第46 66 號判決意旨亦可參照。查卷附通訊監察譯文，
    係警員依據原審以97年聲監字第295 號、97年聲監續字第
    236 號、98年度聲監字第312 號所核發之通訊監察書，於核
    准通訊監察期間內，對於被告李珮青所使用0000000000號、
    被告周智賢所使用0000000000號行動電話進行通訊監察之事
    實，有上開通訊監察書暨通訊監察譯文（見98偵211 號卷第
    109 頁至第110 頁、第113 頁至第115 頁；97偵6347號卷(一)
    第19頁至第33頁、第52頁至第59頁、第66頁、第99頁至第10
    7 頁、卷(二)第213 頁至第216 頁、彰警第97號卷(三)第10頁至
    第16頁、）在卷可佐，而被告等人及其辯護人亦同意上開通
    訊監察譯文有證據能力，已如上述，復經本院於審理時就上
    開通訊監察譯文依法提示被告及辯護人，踐行調查證據之程
    序，經核與監聽錄音具有相同之價值，自有證據能力。
乙、有罪部分
壹、認定犯罪事實所憑之證據及理由
一、被告周智賢部分
    上開犯罪事實壹部分，業據被告周智賢於警詢、偵查中、原
    審及本院審理時坦承不諱（見彰警第97號卷(一)第1 頁至14頁
    、98年度偵字第211 號卷第39頁至第40頁、原審97年度聲羈
    字第427 號卷第20頁反面、21頁、98訴188 號筆錄卷第 156
    頁至第157 頁、第359 頁、本院卷(二)第67頁至第75頁），核
    與證人許哲偉、鍾佩芸、吳進翔、王議祥、程俊發、陳韋憲
    、廖建勝、林佳蓉、杜嘉豪等人於警、偵訊證述情節相符（
    見彰警第97號卷(二)第01頁至第07頁、第19頁至第23頁、第66
    頁至第69頁、第142 頁至第145 頁、第154 頁至第156 頁、
    第162 頁至第168 頁；彰警第98號卷第233 頁至第236 頁；
    97偵6347號卷(二)第01頁至第07頁、第26頁至第27頁、第48頁
    至第55頁、第68頁至第69頁、第77頁至第83頁、第95頁至第
    100 頁、第110 頁至第112 頁、第114 頁至第117 頁、第12
    6 頁至第127 頁、第187 頁至第188 頁、第206 頁至第 210
    頁、第219 頁至第220 頁；98偵211 號卷第71頁至第72頁、
    第75頁至第83頁），復有原審97年度聲監字第295 號、97年
    度聲監續字第236 號通訊監察書各1 份（見98偵211 號卷第
    109 頁至第112 頁）、行動電話門號0000000000號之通訊監
    察譯文1 份（見97偵6347號卷(一)第19頁至第33頁）、原審97
    年度聲搜字第483 號搜索票暨周智賢搜索扣押筆錄、扣押物
    品目錄表各1 份（見彰警第97號卷(一)第32頁至第36頁）、搜
    索周智賢住所現場照片2 張（見彰警第97號卷(一)第39頁）、
    杜嘉豪持用0000000000號與持用0000000000號廖建勝之通訊
    監察譯文1 份（見彰警第98號卷第237 頁至第241 頁）及證
    人許哲偉、鍾佩芸、吳進翔、王議祥、程俊發、陳韋憲、廖
    建勝、杜嘉豪、林佳蓉等人之前科資料各1 份（見98訴 188
    號前科資料卷第03頁至第04頁、第10頁、第28頁、第31頁、
    第33頁至第37頁），以及證人即同案被告陳寶在、張宏彬、
    鍾佩芸、李珮青於原審審理時之審判筆錄（見原審98訴 188
    號筆錄卷第128頁至第133頁、第175頁至第182頁、第184 頁
    至第189 頁、第295 頁至第313 頁、第404 頁至第413 頁）
    等附卷可參。另佐以證人許哲偉、鍾佩芸、吳進翔、王議祥
    、程俊發、陳韋憲、廖建勝、杜嘉豪、林佳蓉等人經警方採
    尿送驗之結果，均呈現「K 他命陽性」反應，此有詮昕科技
    股份有限公司濫用藥物尿液檢驗報告及尿液送檢真實姓名對
    照表各1 份附卷可查（見98訴188 號檢察官主張卷第45頁至
    第46頁、第52頁、第55頁、第58頁、第60頁、第76頁、第79
    頁、第81頁、第85頁），足見其等確有對外購買愷他命之需
    求。另於被告周智賢位於虎尾鎮○○路75巷12號8 樓租屋查
    扣疑似愷他命之白色細晶體10包經鑑定結果為：編號F1至
    F10 經檢視均為白色細晶體，外觀型態均相似，隨機抽取編
    號F10 鑑定。編號F10 ，檢出三級毒品愷他命成分，純度
    約99% 。依據抽測純度值，推估編號F1至F10 均含愷他命
    之驗前總純質淨重約96.18 公克。上開鑑定，有內政部警政
    署刑事警察局98年02月10日刑鑑字第0980003386號鑑定書在
    卷可憑（見98偵211 號卷第105 頁至第106 頁），足認被告
    周智賢確有取得愷他命之管道。此外，亦扣得被告周智賢販
    賣愷他命所得79,400元，及周智賢所有供聯絡販毒使用之門
    號0000000000號及共犯李珮青所持用之0000000000號、張宏
    彬所持用之0000000000號、杜嘉豪所持用之0000000000號行
    動電話各1 支等物可佐，足認被告周智賢之自白與事實相符
    ，應堪採信。
二、被告張宏彬部分：
    上開犯罪事實貳部分，業據被告張宏彬於原審及本院審理時
    坦承不諱（見原審98訴188 號筆錄卷第110 頁至第111 頁、
    本院卷(一)第172 頁、卷(二)第75頁至第78頁），核與證人王冠
    軒、程坤峰、吳建宗、陳欽元、顏國祐、高振維、陳韋憲等
    人於警、偵訊證述情節相符（見彰警第97號卷(一)第95頁至第
    10 5頁及卷(二)第46頁至第49頁、第83頁至第87頁、第127 頁
    至第132頁；彰警98號卷第11頁至第15頁、第221 頁至第224
    頁；97偵6347號卷(一)第109 頁至第119 頁、第139 頁及卷(二)
    第129 頁至第131 頁、第138 頁至第139 頁、第146 頁至第
    147頁、第149 頁至第154 頁、第165 頁至第167 頁、第169
    頁至第172 頁；98偵211 號卷第67頁至第69頁、第86頁至第
    91頁、第95頁至第97頁），並有原審97年度聲搜字第483 號
    搜索票、搜索陳欽元現場照片2張、原審97年度聲搜字第483
    號搜索票、陳欽元現場照片2張、原審97年度聲搜字第483號
    搜索扣押筆錄、扣押物品目錄表、搜索張宏彬住處之現場照
    片29張等附卷可參（見彰警97號卷(一)第81頁至第84頁、第87
    頁至第94頁及卷(二)第93頁至第94頁）、門號0000000000號通
    訊監察譯文（見97偵6347號卷(一)第99頁至第107 頁）、證人
    王冠軒、被告陳韋憲、證人程坤峰、證人吳建宗、證人陳欽
    元、被告顏國祐、被告高振維、證人程俊發、被告周智賢之
    前科資料（見原審前科資料卷第1 頁至第2 頁、第7 頁至第
    16頁、第18頁至第20頁、第35頁）等附卷可佐。另佐以證人
    王冠軒、程坤峰、吳建宗、陳欽元、程俊發等人，經警方採
    尿送驗之結果，均呈現「K 他命陽性」反應，此有詮昕科技
    股份有限公司濫用藥物尿液檢驗報告及尿液送檢真實姓名對
    照表各1 份附卷可查（見原審檢察官主張卷第45頁至第46頁
    、第47頁至第50頁、第60頁、第63頁、第74頁、第77頁、第
    83頁至第86頁），足見其等確有對外購買愷他命之需求。另
    於被告張宏彬位於虎尾鎮穎川里頂南619 號住處查扣疑似愷
    他命之白色細晶體3 包經鑑定結果為：(1)編號D1至D3經檢視
    均為白色細晶體，外觀型態均相似，隨機抽取編號D1鑑定。
    (2)編號D1：淨重39.79 公克，取0.09公克鑑定用罄，餘39
    .70 公克。檢出三級毒品愷他命成份。純度約99% 。(3)
    依據抽測純度值，推估編號D1至D3均含愷他命之驗前總純質
    淨重約49.11 公克。上開鑑定，有內政部警政署刑事警察局
    98年02月10日刑鑑字第0980003386號鑑定書在卷可憑（見98
    偵211 號卷第105 頁至第106 頁），足認被告張宏彬確有取
    得愷他命之管道。此外，亦扣得被告張宏彬供聯絡販毒使用
    之0000000000號及共犯即被告周智賢所持用之0000000000號
    、高振維所持用之0000000000號行動電話各1 支、預備分裝
    毒品使用之空夾鍊袋1 包等物可佐，足認被告張宏彬之自白
    與事實相符，應堪採信。
三、被告陳寶在部分：
    上開犯罪事實參部分，業據被告陳寶在於警詢、偵查中（即
    對附表三編號1.至3.所示之犯行）、原審及本院審理時坦承
    不諱（見彰警第97號卷(三)第2 頁反面至第5 頁、98年度偵字
    第460 號卷第27頁、第29頁至第31頁、原審98年度聲羈字第
    11 號 卷第6 頁反面至第8 頁、98訴188 號筆錄卷第175 頁
    反面、本院卷(二)第78頁至第80頁），核與證人周智賢、鍾佩
    芸、杜嘉豪、顏國祐於警、偵時證述情節相符（見彰警第97
    號卷(一)第01頁至第14頁、第125 頁至第132 頁及卷(二)第01頁
    至第07頁；彰警第98號卷第11頁至第15頁；97偵6347號卷(一)
    第04頁至第17頁、第140 頁至第147 頁及卷(二)第01頁至第07
    頁、第26頁至第27頁；98偵211 號卷第75頁至第83頁、第86
    頁至第91頁、第95頁至第97頁、第101 頁），並有原審97年
    度聲監字第295 號通訊監察書及門號0000000000號、000000
    0000號、0000000000號之行動電話號碼之通訊監察譯文各 1
    份（見彰警第97號卷(三)第10頁至第16頁）、周智賢、鍾佩芸
    、顏國祐、杜嘉豪之前科資料各1 份（見98訴188 號前料資
    料卷第01頁至第08頁）等附卷可佐。另於共犯即被告周智賢
    位於虎尾鎮○○路75巷12號8 樓租屋查扣疑似愷他命之白色
    細晶體10包經鑑定結果為：編號F1至F10 經檢視均為白色
    細晶體，外觀型態均相似，隨機抽取編號F10 鑑定。編號
    F10 ，檢出三級毒品愷他命成分，純度約99% 。依據抽測
    純度值，推估編號F1至F10 均含愷他命之驗前總純質淨重約
    96.18 公克。上開鑑定，有內政部警政署刑事警察局98年02
    月10日刑鑑字第0980003386號鑑定書在卷可憑（見98偵 211
    號卷第105 頁至第106 頁），足認共犯即被告周智賢確有取
    得愷他命之管道。此外，亦扣得共犯即被告周智賢供聯絡販
    毒使用之門號0000000000號行動電話1 支可稽，足認被告陳
    寶在之自白與事實相符，應堪採信。
四、被告李珮青部分
    上開犯罪事實，業據被告於偵查中、原審及本院審理時均坦
    承不諱（見97偵6347號卷(一)第73頁至第74頁；原審97年度聲
    羈字第427 號卷第21頁至第22頁、98訴188 號筆錄卷第 437
    頁），核與證人許哲偉、林柏均、吳建宗等人於警、偵訊證
    述情節相符（見彰警第97號卷(二)第66頁至第69頁；彰警第98
    號卷第221 頁至第224 頁、第255 頁至第257 頁；97偵6347
    號卷(二)第48頁至第55頁、第68頁至第69頁；98偵211 號卷第
    61頁至第62頁、第67頁至第69頁），並有0000000000號、00
    00000000號行動電話號碼之通訊監察譯文各1 份（見97偵63
    47號卷(一)第52頁至第59頁及卷(二)第66頁）、原審98年度聲搜
    字第13號搜索票1 紙（見彰警第98號卷第213 頁）、原審97
    年度聲監字312 號及97年度聲監字第295 號通訊監察書各 1
    份（見98偵211號卷第109 頁至第110 頁、第113 頁至第115
    頁）、原審98年度聲搜字第483 號搜索票、搜索扣押筆錄暨
    扣押物品目錄表（見彰警第97號卷(一)第62頁至第66頁）、李
    珮青現場搜索照片5 張（見彰警第97號卷(一)第59頁至第60頁
    ）、周智賢、杜嘉豪、許哲偉、林柏均、吳建宗等人之前科
    資料各1 份（見98訴188 號前科資料卷第1 頁至第2 頁、第
    4 頁至第6 頁、第14頁、第30頁至第32頁）等附卷可證。另
    於(1)共犯周智賢位於虎尾鎮○○路75巷12號8 樓租屋處查扣
    疑似愷他命之白色細晶體10包經鑑定結果為：編號F1至F1
    0 經檢視均為白色細晶體，驗前總毛重100.69公克【含包裝
    塑膠袋總重約3.53公克】，外觀型態均相似，隨機抽取編號
    F10 鑑定。編號F10 ，檢出三級毒品愷他命成分，純度約
    99% 。依據抽測純度值，推估編號F1至F10 均含愷他命之
    驗前總純質淨重約96.18 公克。(2)共犯杜嘉豪位於虎尾鎮○
    ○路○ 段59號5 樓之9 租屋處查扣疑似愷他命之白色細晶體
    3 包經鑑定結果為：編號B1至B3經檢視均為白色細晶體，
    驗前總毛重70.38 公克【包裝塑膠袋總重約1.85公克】，外
    觀型態均相似，隨機抽取編號B1鑑定。編號B1：淨重 62.
    30公克，取0.15公克鑑定用罄，餘62.15 公克。檢出三級毒
    品" 愷他命" 成分。純度約98% 。(3)依據抽測純度值，推估
    編號B1至B3均含愷他命之驗前總純質淨重約67.15 公克。上
    開鑑定，有內政部警政署刑事警察局98年02月10日刑鑑字第
    0980003386號鑑定書在卷可憑（見98偵211 號卷第105 頁至
    第106 頁），足認共犯周智賢、杜嘉豪確有取得愷他命之管
    道。此外，亦扣得共犯周智賢、杜嘉豪供聯絡販毒使用之門
    號0000000000號（廠牌Sony Ericsson ）、0000000000號（
    廠牌ZIKOM ）行動電話各1 支等物可佐。又被告李珮青供稱
    錢都是共犯周智賢處理，而共犯周智賢供稱販賣1,000 元之
    愷他命約賺200元等語明確（見原審98訴188 號筆錄卷第369
    頁），是被告主觀上有與共犯周智賢藉販賣愷他命以牟利之
    意圖甚明。綜上，足認被告之自白與事實相符，應堪採信。
五、按毒品危害防制條例第十七條第二項規定「犯第四條至第八
    條之罪，於偵查及審判中均自白者，減輕其刑」，其立法理
    由，係為使刑事訴訟程序儘早確定，以節省司法資源，並鼓
    勵被告自白認罪，以開啟其自新之路。此所指之「審判中」
    ，係指案件經起訴繫屬法院後之審理中，「偵查中」則係指
    起訴前之偵查階段，包括偵查主體檢察官、偵查輔助機關司
    法警察（官）之訊（詢）問，以及法官依刑事訴訟法第九十
    三條第二項、第一百零一條規定就偵查中之被告為羈押訊問
    時在內，不得將後者排除，始符立法目的，最高法院100 年
    度台上字第534 號判決意旨可資參照。查被告陳寶在對於附
    表三編號一至三所示之犯行，業據被告陳寶在於警詢、偵查
    中均自白不諱（見彰警第97號卷(三)第2 頁反面至第5 頁、98
    年度偵字第460 號卷第27頁、第29頁至第31頁、原審98年度
    聲羈字第11號卷第6 頁反面至第8 頁），應認被告陳寶在此
    部分應係偵查中自白，實可認定。另按所謂自白乃必須被告
    所陳述之事實，在實體法上已合於犯罪構成要件之形式，始
    足當之，不包括該事實之法律評價，與協商程序中一併為法
    律評價之認罪，並不相同。若被告根本否認有犯罪構成要件
    之事實，或其雖陳述一部分犯罪構成要件事實，而否認其他
    重要犯罪構成要件事實，致不能認為其所陳述之事實已經合
    於犯罪構成要件之形式者，自難認其已經自白犯罪。查被告
    陳寶在對於附表三編號4.所示之犯行，被告陳寶在於警詢時
    供述：「這是我與杜嘉豪的對話，內容是杜嘉豪向我借錢」
    、「」、於偵查中陳稱：「有這幾通電話，原本杜嘉豪要跟
    我拿K 他命的錢，我拿10克的K 他命加上5,000 元還給杜嘉
    豪，我叫顏國祐拿10克K 他命及5,000 元給杜嘉豪。」、「
    我在警詢沒有講到K 他命，但是後來我想到他要跟我要的錢
    ，我不夠，我就拿K 他命補他。」、「他還我的不是K 他命
    的錢，是他那時候叫傳播的錢，是欠公司，不是欠我個人的
    。」、「（這10克的K 他命及現金5,000 元算什麼？）算我
    還他的，因為我之前有欠他20克的東西。」、於原審羈押庭
    訊問時供稱：「我並沒有販賣愷他命給杜嘉豪」、「（杜嘉
    豪有無想要跟你買愷他命？）沒有我們都有吃愷他命的習慣
    ，我之前跟杜嘉豪拿的愷他命20克，然後我這次他叫我拿10
    克還他」等語（見彰警第97號卷(三)第6 頁反面、98年度偵字
    第460 號卷第32頁至第34頁、原審98年度聲羈字第11號卷第
    10頁反面至第11頁），應認被告陳寶在此部分並無於偵查中
    自白，應可認定。另查被告張宏彬於警詢時供述：「（你是
    否曾經轉讓、販售毒品K 他命給他人施用? ）我只請人吃過
    ，沒有販賣過。」、於偵查中供述：「你有無承認販賣搖頭
    丸或K 他命？）沒有。」、於原審聲羈庭訊問時供稱：「我
    沒有販賣這些東西，而且我沒有在賣這些東西。」等語（見
    彰警第97號卷(一)第73反面、98年度偵字第6347號卷(一)第 108
    頁、原審98年度聲羈字第427 號卷23頁反面），應認被告張
    宏彬就其所為附表二所示之犯行，應無於偵查中自白，亦可
    認定。
六、被告陳寶在雖主張伊於98年01月20日經警查獲時，即供出毒
    品來源自周智賢；被告李珮青主張伊於原審審理時就附表四
    編號2.、3.供出共犯周智賢，應均有修正後毒品危害防制條
    例第17條第1 項規定之適用云云。惟按犯毒品危害防制條例
    第4 條至第8 條、第10條或第11條之罪，供出毒品來源，因
    而查獲其他正犯或共犯者，減輕或免除其刑，修正後毒品危
    害防制條例第17條第1 項定有明文。惟其所稱「供出毒品來
    源，因而查獲者」，係指被告供出毒品來源之有關資料，諸
    如前手或共犯之姓名、年籍、住居所、或其他足資辨別之特
    徵等，使調查或偵查犯罪之公務員因而對之發動調查或偵查
    並破獲者而言。申言之，被告之「供出毒品來源」，與調查
    或偵查犯罪之公務員對之發動調查或偵查並進而破獲之間，
    論理上須具有先後且相當的因果關係，非謂被告一有「自白
    」、「指認」毒品來源之人，而破獲在後，即得依上開規定
    予以減刑。若被告供出毒品來源者之前，調查或偵查犯罪之
    公務員已有確切之證據，足以合理之懷疑被告所供販賣毒品
    來源之人，則嗣後之破獲與被告之「供出毒品來源」間，即
    欠缺先後且相當的因果關係，自不得適用上開規定予以減刑
    。經查，觀諸被告周智賢所使用之0000000000號行動電話之
    通訊監察譯文（見附表一之1 ），顯見被告周智賢自97年11
    月間起即在警方監聽、監控當中，且於97年12月30日即經警
    搜索上開周智賢租屋處，並扣得上開周智賢所有之供販賣聯
    絡用之行動電話、第3 級毒品愷他命及販賣毒品所得等因而
    查獲，此有被告周智賢之警、偵訊筆錄（見97偵6347號卷(一)
    第04頁至第17頁、第42頁）附卷可證，足認檢警於被告陳寶
    在98年01月20日供出毒品來源前，及被告李珮青於原審審理
    時就附表四編號2.、3.之犯行，供出共犯即被告周智賢前，
    即已明確掌握被告周智賢涉嫌販賣毒品之情資，是檢警查獲
    被告周智賢顯非因被告陳寶在、李珮青所供出始查獲，本件
    有關被告陳寶在、李珮青部分自無修正後毒品危害防制條例
    第17條第1 項規定減輕或免除其刑之適用。
七、又查，被告周智賢所有門號0000000000 號（Sony Ericsson
    廠牌、含SIM 卡1 張）之行動電話1 支；被告張宏彬所有門
    號0000000000號（Sony Ericsson 廠牌、含SIM 卡1 張）之
    行動電話1 支；被告陳寶在所有門號0000000000 號（含SIM
    卡1 張）之行動電話1 支；被告李珮青所有之門號00000000
    00號1 支（SonyEricsson廠牌、含SIM 卡1 張）之行動電話
    1 支；證人即同案被告高振維所有之門號0000000000號行動
    電話1 支（Sony Ericsson 廠牌、含SIM 卡1 張）之行動電
    話1 支；證人即同案被告杜嘉豪所有之門號0000000000號（
    ZIKOM 廠牌、含SIM 卡1 張）行動電話1 支；證人即同案被
    告顏國祐所有之門號0000000000號（含SIM 卡1 張）行動電
    話1 支，分別係被告周智賢、張宏彬、陳寶在、李珮青、證
    人即同案被告高振維、杜嘉豪、顏國祐所有，且均係供上開
    販賣第三級毒愷他命聯絡之工具乙節，業據被告周智賢、張
    宏彬、陳寶在、李珮青、證人即同案被告高振維、杜嘉豪、
    顏國祐於原審審理時供證綦詳，並經原審勘驗屬實（見原審
    98訴188 號筆錄卷第112 頁、158 頁、180 頁、250 頁、28
    5 頁、368 頁、408 頁至411 頁、420 頁、440 頁），另被
    告周智賢於本院審理時亦供述：「0000000000那支電話 SIM
    卡是我的。」；被告張宏彬於本院審理時亦稱：「（000000
    0000電話的SIM 卡是否你的？）是。」等語（見本院卷(一)第
    273 頁），證人即同案被告杜嘉豪於警詢時供證：「（警方
    在你身上所查扣之0000000000號行動電話申登者為何人？是
    否為你本人使用？）申登者是我本人，也是我在使用。」等
    語（見彰警第97號卷(一)第125 頁反面）；證人即同案被告顏
    國祐於警詢時亦稱：「（你所使用之0000000000號行動電話
    申登者為何人？是否為你本人使用？）申登者是我本人，也
    是我在使用」等語（見彰警第98號卷11頁反面）；證人即同
    案被告高振維於原審審理時供述：「0000000000號行動電話
    ，是我用我媽媽的名義去申請的，手機是我的」等語（見原
    審98訴188 號筆錄卷第285 頁），足見被告周智賢所有門號
    0000000000號（Sony Ericsson 廠牌、含SIM 卡1 張）之行
    動電話1 支；被告張宏彬所有門號0000000000號（Sony Eri
    csson 廠牌、含SIM 卡1 張）之行動電話1 支；被告陳寶在
    所有門號0000000000號（含SIM 卡1 張）之行動電話1 支；
    被告李珮青所有之門號0000000000號1 支（ Sony Ericsson
    廠牌、含SIM 卡1 張）之行動電話1 支；證人即同案被告高
    振維所有之門號0000000000號行動電話1支（Sony Ericsson
    廠牌、含SIM 卡1 張）之行動電話1 支；證人即同案被告杜
    嘉豪所有之門號0000000000號（ZIKOM 廠牌、含SIM 卡1 張
    ）行動電話1 支；證人即同案被告顏國祐所有之門號000000
    0000號（含SIM 卡1 張）行動電話1 支，均係供犯本件販賣
    愷他命聯絡時所用，應可認定。
八、證人即同案被告鍾佩芸於偵查中供稱：「朗讀並提示97年11
    月10日11時18分、30分之通訊監察譯文，有無印象有這二通
    電話？）有，是叫佳佳去跟周智賢拿的。」（見97年度偵字
    第6347號卷(二)第26頁）、於原審審理時結證：「我是直接跟
    周智賢講說出6 ，就是用3,000 元的價錢跟他買。」（見原
    審98年度訴字第188 號筆錄卷第466 頁反面）、而於本院審
    理時結證：「（97年11月14日，林佳蓉是跟你合買5 公克Ｋ
    他命，還是她請你向周智賢買5 公克的Ｋ他命？）5 公克Ｋ
    他命好像是客人要的。是客人叫我向周智賢問Ｋ他命多少錢
    。」、「（97年11月18日，你有無請林佳蓉向周智賢買25公
    克Ｋ他命？）有。」、「（這25公克Ｋ他命，是你自己要施
    用？）我們兩人一起合買。」、「（97年11月14日22時27分
    33秒通訊監察譯文【提示原審判決65頁通訊監察譯文】是否
    5 公克Ｋ他命，是你向周智賢講好價格與數量？）是。」、
    「（五個妞是否五公克Ｋ他命？）對。」、「（出六，是否
    一公克六百元？）對。」、「（97年11月14日這次向周智賢
    購買Ｋ他命五公克，為何要叫林佳蓉去拿？）因為我人在醫
    院，這都是客人要的。」、「（你說五公克的Ｋ他命是客人
    要的，你跟周智賢談好價錢後，有無跟客人講？）我有向客
    人講。」、「（97年11月18日上午9 時27分55秒通訊監察譯
    文【提示原審判決第67頁】這次25公克Ｋ他命的價格、數量
    是否你與周智賢談好？）對。」、「（為何一公克450 元，
    25公克11250 元，事後為何以8750元成交？）因為太貴，我
    會跟他殺價。」等語（見本院卷(二)第44頁至46頁），被告周
    智賢於本院審理時亦結證：「（原審你總共被判了23罪，關
    於附表一編號8 的部分，97年11月14日晚上10點多，你是否
    有賣Ｋ他命給林佳蓉？）【提示原審判決】有。」、「（當
    時你是跟何人一起賣給林佳蓉？）我自己一個人賣給林佳蓉
    。」、「（有無與鍾佩芸一起賣給林佳蓉？）沒有。」、「
    （97年11月18日鍾佩芸有無跟你買過25公克的Ｋ他命？）有
    。」、「（關於原審判決附表一編號9 之犯行，97年11 月
    18日早上9 點27分左右，你是否有賣Ｋ他命給林佳蓉？）【
    提示原審判決】有。」、「（這25公克Ｋ他命是你自己交給
    林佳蓉，還是別人交給林佳蓉？）我自己交給林佳蓉。」、
    「（錢是何人拿給你的？）這次沒有收到錢。」、「（在97
    年11月14日這次的交易，鍾佩芸是否叫你與綽號佳佳的林佳
    蓉聯絡，交給林佳蓉？）是。」、「（為何鍾佩芸跟你達成
    購買5 公克Ｋ他命之後，你將Ｋ他命交給林佳蓉，並且向林
    佳蓉收錢？）是林佳蓉要買的。」、「（電話中，鍾佩芸如
    何說？）是鍾佩芸叫我打給林佳蓉。」、「（劉峻盛與鍾佩
    芸通話中，鍾佩芸是說要25，是否指25公克的Ｋ他命？）是
    。」、「（你交付Ｋ他命給林佳蓉時，有無跟她說，數量多
    少？）有。我說25公克。」、「（為何是鍾佩芸跟你談成購
    買25公克Ｋ他命，事後將Ｋ他命交給林佳蓉？）因她人不在
    雲林。」等語（見本院卷(二)第27頁至34頁），足見被告周智
    賢所為附表一編號8.、9.所示販賣愷他命之行為，均係由證
    人即同案被告鍾佩芸與被告周智賢聯絡，並就購買之數量、
    金額進行磋商達成交易後，並由被告周智賢交付毒品予證人
    即同案被告林佳蓉，實可認定，又證人即同案被告林佳蓉於
    本院審理時結證：「（97年11月18日上午9 時30分左右，你
    是否有向周智賢買25公克的Ｋ他命？）有。」、「（這次是
    你自己買，還是與鍾佩芸一起買，還是你直接向周智賢買？
    ）我和鍾佩芸一起買，兩人共買25公克。」、「（你買這麼
    多25公克Ｋ他命，做何用？）自己吸食用。」、「（97年11
    月14日這次周智賢為何交5 公克的Ｋ他命給你？）因為鍾佩
    芸叫我去向他拿的。」、「（鍾佩芸如何向你說？）鍾佩芸
    打電話給我，說客人要的。」、「（97年11月14日這次，你
    有無直接與周智賢談好5 公克Ｋ他命的價錢？）沒有。」、
    「（97年11月14日周智賢交給你5 公克Ｋ他命之後，你交給
    誰？）交給客人。」、「（你在御花園汽車旅館226 室那邊
    向客人收錢？）是。」、「（總共收多少錢？）三千元。」
    、「（三千元事後有無交給周智賢？）有。」、「（鍾佩芸
    有無跟你說，要向客人收三千元？）沒有。」、「（97年11
    月18日這次25公克Ｋ他命，數量與價錢是你直接向周智賢談
    的嗎？）不是。」、「（是何人談的？）鍾佩芸。」、「（
    97年11月18日這25公克Ｋ他命的交易，為何由鍾佩芸來決定
    價格與數量？）想說約她一起買，會不會比較便宜，鍾佩芸
    與周智賢比較熟，看殺價會不會比較便宜。」、「（97年11
    月18日你與鍾佩芸一起買，有無向鍾佩芸說你要買多少Ｋ他
    命？）我有跟鍾佩芸先說要合買25公克Ｋ他命。」、「（一
    萬多元，有無交給周智賢？）沒有。」、「（為何沒有將Ｋ
    他命的錢交給周智賢？）他們沒有提到，我想說等到他們說
    的時候再給他們。」等語（見本院卷(二)第38頁至41頁），應
    認被告周智賢確係與證人即同案被告鍾佩芸聯絡後，由鍾佩
    芸向被告周智賢詢價後，由被告周智賢交付愷他命予證人林
    佳蓉，亦可認定，足見被告周智賢所為附表一編號8.所示之
    犯行，販賣愷他命之金額應係3,000 元，而所為附表一編號
    9.所示之犯行，應認尚未收取販賣愷他命之金額。益可知證
    人林佳蓉上開時、地所取得之愷他命應係經由被告鍾佩芸向
    被告周智賢交易取得，並非與周智賢共同與證人林佳蓉交易
    ，否則鍾佩芸又何需向被告周智賢詢價，繼而與之討價還價
    ，最後仍依被告周智賢開立之價格交易，故而證人即同案被
    告林佳蓉所證述伊係委託被告鍾佩芸幫伊向周智賢購買毒品
    愷他命乙節，應係真實。且尚無證據證明被告鍾佩芸與周智
    賢間，對於如附表一編號8.、9.所示販賣毒品愷他命予林佳
    蓉之行為，有何犯意聯絡及行為分擔，尚難據此逕認被告周
    智賢與同案被告鍾佩芸間應成立共同正犯。另被告鍾佩芸被
    訴與被告周智賢、另案被告劉峻盛就附表一編號9.所示共同
    販賣愷他命乙節，業據原審以99年度訴字第576 號刑事判決
    無罪在案，此有該案刑事判決1 件在卷可稽（見本院卷(二)第
    90頁至103 頁），又該次通訊監察譯文經另案原審勘驗結果
    ，係如附表五所示，自應為更正如附表六之1 所示，附此敘
    明。
九、就販賣毒品而言，不以販入後復行售出為必要，祇要有一於
    此，即已該當，是舉凡參與買賣之價、量（含品質）、時、
    地等重要因素之接洽、約定、收付款項、付取貸品作為均屬
    之，一經參與上揭行為，即為從事該構成要件以內之行為者
    ，即應論以販賣毒品罪。而犯罪者，通常在隱密之中進行，
    電話聯絡，尤多暗語，揆諸參諸被告周智賢與附表一之1 所
    示許哲偉等人之通話內容，不時使用暗語（例如：「4 個」
    、「DoReMe」、「36或10或50」、「1 件衣服」、「5 個妞
    」、「出6 」、「小白」、「褲子」、「5 罐」、）作為代
    號；被告張宏彬與附表二之1 所示證人王冠軒等人通話內容
    ，不時使用暗語（例如「DoReMe」、「4 或10」、「衣服」
    、「5 個妞」、「上面5 、下面6 」、「樓下的」、「樓上
    」、「10個朋友」）作為代號；被告陳寶在與附表三之1 所
    示證人即同案被告周智賢等人通話內容，不時使用暗語（例
    如「藍神」、「1 個」、「5 」、「小白45」、「小紅35」
    ）作為代號；被告李珮青、共犯周智賢與附表四之1 所示證
    人許哲偉、林柏均、吳建宗等人通話內容，不時使用暗語（
    例如：「現在一個36的」、「拿5 罐涼的來啦」、「上面的
    朋友」、「我看樓下也去找5 個朋友，4 個1 桌，1 個倒涼
    水這樣」、「小白」）作為代號，且在談妥價格或交易地點
    後，即結束通話，確屬實務上常見之毒品交易對話，有上開
    通訊監察譯文附卷可參。足見經由證人許哲偉等人之證述，
    被告周智賢、張宏彬、陳寶在、李珮青接獲證人許哲偉等人
    所撥打之行動電話均以暗語交付毒品愷他命，實可認定係被
    告周智賢、張宏彬、陳寶在、李珮青和如附表一至四所示之
    證人許哲偉等人為買賣或轉讓（即被告陳寶在所為附表四編
    號1.、2.所示）毒品交易，復有上開通訊監察書、通聯監聽
    光碟及通訊監察譯文附卷可資佐證。
十、末按愷他命物稀價昂，取得不易，且為政府嚴予查緝之違禁
    物，販賣者刑責甚重，毒品價格常隨各種主、客觀因素而變
    動，固非一成不變，苟無利可圖，衡情應無甘冒被查緝之危
    險而平價無端轉交。次按，毒品並無公定之價格，不論任何
    包裝，均可任意分裝增減分量，而每次買賣之價量，亦可能
    隨時依雙方間之關係深淺、資力、需求量及對行情之認知、
    來源是否充裕、查緝是否嚴緊，購買者被查獲時供述購買對
    象之可能性風險之評估等而異其標準，非可一概而論。販賣
    之利得除經坦承犯行或價量俱臻明確外，委難察得實情；惟
    販賣者從價差或量差中牟利方式雖異，但其意圖營利之非法
    販賣行為則同一，顯見被告周智賢、張宏彬、陳寶在、李珮
    青販賣毒品愷他命，有營利之意圖至明，又被告周智賢於原
    審審理時供述：「（你賣1,000 元的愷他命的利潤是多少？
    ）不到200 元。」；被告張宏彬於原審審理時供述：「（販
    賣愷他命的利潤是多少？）一公克約購50元。」；被告陳寶
    在於原審審理時供稱：「（本案你販賣愷他命的利潤是多少
    ？）利潤每一公克大約購一百元。」；證人即同案被告杜嘉
    豪於原審審理時供稱：「（你賣1,000 元的愷他命大約賺多
    少？）就差不多是賺2 、300 元這樣子。」、證人即同案被
    告高振維於原審審理時供述：「因為是幫張宏彬賣的，所以
    利潤部分是張宏彬在算，所以應該以張宏彬所述為準。」（
    見原審98訴188 號筆錄卷第180 頁、287 頁、412 頁反面、
    460 頁）、被告周智賢於本院審審理時供述：「（你販賣毒
    品【K 他命】一千元，可獲利多少元？）一千元賺一、二百
    元而已，K 他命的利潤不高。」；被告張宏彬於本院審理時
    供述：「兩百元上下。」；被告陳寶在於本院審理時供稱：
    「主要是我自己有施用，賺自己吃的，沒有多少錢。」；被
    告李珮青於本院審理時供稱：「我只有幫他拿給人家而，只
    有我自己要吸食的時候，可以從周智賢那邊拿到K 他命隨便
    吃。」（見本院卷(一)275 頁）等語，故而被告周智賢、張宏
    彬、陳寶在、李珮青上開販賣毒品愷他命之犯行，應確實有
    營利之意圖。
十一、綜上所述，被告周智賢、張宏彬、李珮青分別所為附表一、
    二、四所示販賣第3級毒品愷他命犯行；被告陳寶在所為附
    表三編號3.、4.所示販賣第3級毒品愷他命犯行及附表三編
    號1.2.所示無償轉讓第3級毒品愷他命之犯行，均堪認定，
    本件事證均明確，應依法論科。
貳、論罪科刑之理由
一、毒品危害防制條例之新舊法比較：
(一)、被告周智賢、陳寶在、李珮青等人於行為後，毒品危害防制
    條例第4 條第3 項、第17條（修正第1 項、增定第2 項），
    業已修正，並經總統於98年05月20日以華總一義字第098001
    25141 號令公布，已生效施行。是被告犯後法律已有變更，
    修正前毒品危害防制條例第4 條第3 項規定：「製造、運輸
    、販賣第三級毒品者，處5 年以上有期徒刑，得併科新臺幣
    500 萬元以下罰金。」，修正後毒品危害防制條例第4 條第
    3 項則規定為：「製造、運輸、販賣第三級毒品者，處5 年
    以上有期徒刑，得併科新臺幣700 萬元以下罰金。」；而修
    正前毒品危害防制條例第17條之規定為：「犯第4 條第1 項
    至第4 項、第5 條第1 項至第4 項前段、第6 條第1 項至第
    4 項、第7 條第1 項至第4 項、第8 條第1 項至第4 項、第
    10條或第11條第1 項、第2 項之罪，供出毒品來源，因而破
    獲者，得減輕其刑。」，修正後毒品危害防制條例第17條則
    規定：「犯第4 條至第8 條、第10條或第11條之罪，供出毒
    品來源，因而查獲其他正犯或共犯者，減輕或免除其刑。犯
    第4 條至第8 條之罪於偵查及審判中均自白者，減輕其刑。
    」，另修正後毒品危害防制條例第11條規定增列第5 項規定
    ：「持有第三級毒品純質淨重20公克以上者，處3 年以下有
    期徒刑，得併科新臺幣30萬元以下罰金。」，則被告周智賢
    就附表一所示之犯行、陳寶在就就附表三編號1.至3.所示之
    犯行，被告李珮青就附表四所示之犯行，均於偵審中白白，
    已如上述，修正後既已規定「減輕其刑」，而修正前就此沒
    有規定，整體比較之下，雖修正後毒品危害防制條例第4 條
    第3 項之罰金刑提高，對行為人不利，然依修正後毒品危害
    防制條例第17條第2 項所為減輕其刑之規定，有期徒刑、罰
    金得減輕其刑至二分之一，自較有利於行為人，故依刑法第
    2 條第1 項但書，綜合上述比較結果，上開被告此部分犯行
    以修正後毒品危害防制條例之規定較有利於被告，依刑法第
    2 條第1 項但書規定，自應適用98年05月20日「修正後」毒
    品危害防制條例之規定。
(二)、查被告張宏彬行為後，毒品危害防制條例於98年5 月20日修
    正公布第4 、11、11之1 、17、20及25條條文，並於98年 5
    月22日生效。其中毒品危害防制條例第4 條第3 項，修正前
    係規定：「製造、運輸、販賣第三級毒品者，處5 年以上有
    期徒刑，得併科新臺幣500 萬元以下罰金。」，修正後毒品
    危害防制條例第4 條第3 項則規定為：「製造、運輸、販賣
    第三級毒品者，處5 年以上有期徒刑，得併科新臺幣700 萬
    元以下罰金。」；則被告張宏彬附表三所示之犯行，陳寶在
    就附表三編號4.所示之犯行，可知犯罪構成要件固然相同，
    惟法定刑併科罰金部分，已由5 百萬元提高為7 百萬元。經
    比較新舊法之結果，新法對被告張宏彬、陳寶在就上開犯行
    而言並非較為有利，自應適用98年5 月20日修正前毒品危害
    防制條例第4 條第3 項之規定對被告有利。
二、愷他命、對－甲氧基甲基安非他命，均係毒品危害防制條例
    第2 條第2 項第3 款所稱之第三級毒品，不得販賣。又毒品
    危害防制條例第4 條之販賣毒品罪所稱之販賣，不以販入後
    復行賣出為必要，祇要以營利為目的，而有販入或賣出行為
    之一者，即足構成販賣毒品既遂罪（最高法院91年度臺上字
    第5935號裁判要旨參照）。是核：
(一)、被告周智賢就附表一所示之犯行，均係犯修正後毒品危害防
    制條例第4 條第3 項販賣第三級毒品罪。被告周智賢所犯附
    表一編號5.、9.、及最後一次犯行即附表一編號所示，
    其持有第三級毒品愷他命純質淨重均超過20公克以上之低度
    行為，各為該次進而販賣之高度行為所吸收，不另論罪。
(二)、被告張宏彬二所示之犯行，均係犯修正前毒品危害防制條例
    第4 條第3 項販賣第三級毒品罪。被告張宏彬持有第三級毒
    品愷他命行為，依被告張宏彬行為時之修正前毒品危害防制
    條例第11條規定，持有第三級毒品者，並不成立犯罪。
(三)、被告陳寶在就附表三編號1.、2.所示之犯行，均係犯毒品危
    害防制條例第8 條第3 項轉讓第三級毒品罪，就附表三編號
    3.所示之犯行，則係犯修正後毒品危害防制條例第4 條第 3
    項販賣第三級毒品罪。就附表三編號4.所示之犯行，則係犯
    修正前毒品危害防制條例第4 條第3 項販賣第三級毒品罪。
    被告陳寶在就上揭附表三編號1.至3.所示之犯行，持有第三
    級毒品愷犯命均未超過純質淨重20公克以上，依修正後毒品
    危害防制條例第11條第5 項規定，不成立犯罪。就附表三編
    號4.所示之犯行，其持有第三級毒品愷他命行為，依被告陳
    寶在行為時之修正前毒品危害防制條例第11條規定，持有第
    三級毒品者，並不成立犯罪。（就上開參、一、(一)所示之行
    為，因愷他命雖列屬管制藥品管理條例第3 條所稱之第三級
    管制藥品，但非屬藥事法第22條第1 項第1 款所定之禁藥，
    故愷他命非屬禁藥，轉讓愷他命，即無適用藥事法第83條第
    1 項規定之餘地，附此敘明）。
(四)、被告李珮青在就附表四所示之犯行，則均係犯修正後毒品危
    害防制條例第4 條第3 項販賣第三級毒品罪。被告李珮青所
    犯附表四編號1.所示，其持有第三級毒品愷他命純質淨重均
    超過20公克以上之低度行為，各為該次進而販賣之高度行為
    所吸收，不另論罪。
(五)、另被告周智賢就附表一編號1.、3.、4.、7.；被告張宏彬就
    附表二編號2.、6.、9.；被告李珮青就附表四編號2.等所示
    販賣疑似搖頭丸之圓形藥錠之犯行，因被告周智賢供稱並非
    扣案之疑似搖頭丸之圓形藥錠207 顆，而係紅色圓形藥錠，
    至於被告張宏彬、則未扣到疑似搖頭丸之圓形藥錠，但均供
    稱所販賣者係紅色圓形藥錠，而經檢視本案被查扣之毒品中
    ，凡屬紅色圓形藥錠者，經鑑定結果，均檢出第三級毒品對
    －甲氧基甲基安非他命成分，並未檢出俗稱搖頭丸之MDMA成
    分，此有內政部警政署刑事警察局98年02月16日刑鑑字第98
    0011253 號鑑定書在卷可稽（見98偵211 號卷第107 頁至第
    108 頁），故被告周智賢、張宏彬等人，就上開部分所販賣
    之毒品應係第三級毒品對- 甲氧基甲基安非他命，並非搖頭
    丸，公訴人誤認其等所販賣者為搖頭丸，而認其等均涉犯同
    條例第4 條第2 項販賣第二級毒品罪，尚有未洽，惟起訴之
    基本事實相同，本院仍得依法審理，並依刑事訴訟法第 300
    條規定變更起訴法條。
三、被告周智賢與李珮青就附表一編號5.（同附表四編號1.）所
    示之犯行，與劉峻盛就附表一編號9.所示之犯行，與顧國生
    就附表一編號10.所示之犯行，與陳寶在就附表一編號11.（同
    附表三編號3.）所示之犯行，與張宏彬就附表一編號17.（同
    附表二編號10.）所示之犯行，與杜嘉豪就附表一編號、
    所示之犯行；被告張宏彬與高振維就附表二編號8.、9.所示
    之犯行；被告陳寶在與顏國祐就附表三編號4.所示之犯行，
    被告李珮青與周智賢就附表四編號2.、3.所示之犯行，被告
    李珮青與杜嘉豪就附表四編號4.所示之犯行，彼此間俱有犯
    意聯絡及行為分擔，各應依刑法第28條規定，論以共同正犯
    。
四、被告張宏彬就附表二編號2.、6.所示；被告李珮青就附表四
    編號2.所示同時販賣含有對－甲氧基甲基安非他命成分之紅
    色圓形藥錠及愷他命之行為，係以一行為觸犯同為販賣第三
    級毒品之2 罪名，為同種想像競合犯，依刑法第55條規定，
    應行一重之販賣第三級毒品罪論處。
五、另刑法於94年02月02日修正公布，而於95年07月01日施行，
    基於刑罰公平原則之考量，杜絕僥倖之犯罪心理，並避免易
    致鼓勵犯罪之誤解，已刪除第56條連續犯之規定。另刑法上
    所謂集合犯係指立法者所制定之犯罪構成要件中，本就預定
    有數個同種類之行為將反覆實行之犯罪而言，是將各自實現
    犯罪構成要件之多數行為，解釋為集合犯，而論以一罪，對
    於集合犯之解釋，須符合立法者之意向。再依刑法第56條修
    正理由之說明，謂「對繼續犯同一罪名之罪者，均適用連續
    犯之規定論處，不無鼓勵犯罪之嫌，亦使國家刑罰權之行使
    發生不合理之現象。」、「基於連續犯原為數罪之本質及刑
    罰公平原則之考量，爰刪除有關連續犯之規定」等語，即係
    本應各自獨立評價之數罪，回歸本來就應賦予複數法律效果
    之原貌。因此，就刑法修正施行後多次販賣毒品之犯行，採
    一罪一罰，始符合立法本旨（最高法院96年度第9 次刑庭會
    議決議、97年度臺上字第1507號判決意旨參照）。是被告周
    智賢詳如附表一、被告張宏彬詳如附表二、被告陳寶在詳如
    附表三編號2.、3.所示、被告李珮青詳如附表四所示各次販
    賣毒品愷他命之犯行、陳寶在詳如附表三編號1.所示各次轉
    讓毒品愷他命之犯行，均於95年07月01日刑法修正施行日後
    ，應適用「修正後」刑法規定，故被告周智賢、張宏彬、陳
    寶在、李珮青分別就上開附表一至四所犯各罪間，均犯意各
    別，行為互殊，均應予分論併罰。公訴意旨認被告周智賢、
    張宏彬、陳寶在、李珮青如附表一至四所示之販賣或轉讓第
    三級毒品之犯行，均具有反覆、延續實行之特徵，應屬集合
    犯，各應論以一罪，尚有未洽，併此敘明。
六、按毒品危害防制條例第17條第2 項規定：「犯第4 條至第 8
    條之罪於偵查及審判中均自白者，減輕其刑」。查被告周智
    賢就所犯如附表一所示之犯行；被告陳寶在就附表三編號1.
    至3.所示之犯行；被告李珮青所犯如附表四所示之犯行，均
    於偵查及審判中均自白，已如前述，自應依該條項之規定減
    輕其刑。
七、再按刑法第59條規定，犯罪之情狀可憫恕者，得酌量減輕其
    刑，同法第57條規定，科刑時應審酌一切情狀，尤應注意所
    列事項（共10款）為科刑重輕之標準，兩條適用上固有區別
    ，惟所謂「犯罪之情狀」與「一切情形」云云，並非有截然
    不同之領域，於裁判上酌減其刑時，應就犯罪一切情狀（包
    括第57條所列舉之10款事項），予以全盤考量，審酌其犯罪
    有無可憫恕之事由（即判例所稱有特殊之原因與環境等等，
    在客觀上足以引起一般同情，以及宣告法定低度刑，是否猶
    嫌過重），以為判斷。故適用第59條酌量減輕其刑時，並不
    排除第57條所列舉10款事由之審酌，惟其程度應達於確可憫
    恕，始可予以酌減（最高法院70年度第6 次刑事庭會議決議
    參照）。本院衡酌被告周智賢、張宏彬、陳寶在、李珮青等
    人，各次販賣愷他命之價金除周智賢部分曾有18,000元、20
    ,000元外，其餘大多係介在300 元至5,000 元間，販賣所得
    並非龐大，其惡性及犯罪情節核與大量走私進口毒品之所謂
    「大盤」毒販迥然不同，如不論其情節輕重，遽處以販賣第
    三級毒品罪之法定刑，誠屬情輕法重，過於嚴苛，亦難謂符
    合罪刑相當性及比例原則。從而，本院參酌以上各情，以被
    告周智賢、張宏彬、陳寶在、李珮青等人販賣愷他命部分，
    各次觸犯本罪之原因、背景及其客觀環境等具體情狀，認在
    客觀上足以使人感覺過苛而引起一般之同情，尚非無可憫恕
    。就被告張宏彬所犯如附表二編號1.至10.所示之犯行；被告
    陳寶在所犯如附表四編號4.所示之犯行，依法減輕其刑。並
    認被告周智賢所犯如附表一所示之犯行；被告陳寶在所犯如
    附表三編號3.所示之犯行；被告李珮青所犯如附表四所示之
    犯行，衡情於依98年5 月20日修正公布之毒品危害防制條例
    第17條第2 項之規定減輕其刑後，量處最低刑有期徒刑2 年
    6 月，仍均有情輕法重之情形，足見其犯罪情狀實堪憫恕，
    爰均依刑法第59條規定減輕其刑，並依法遞減之。
參、本院撤銷改判及維持原判決之理由
一、撤銷改判部分【即原判決關於周智賢、張宏彬、陳寶在如附
    表三編號1.至3.部分、李珮青如附表四編號1.、3.、4.部分
    暨定應執行刑部分】
(一)、原審以被告周智賢、張宏彬、陳寶在、李珮青上開犯行罪證
    明確，因予以論罪科刑，固非無見，然查：
(1)、扣案被告周智賢所有門號0000000000號SIM 卡1 張、被告張
    宏彬所有門號0000000000號SIM 卡1 張、證人即同案被告高
    振維所有之門號0000000000號SIM 卡1 張；證人即同案被告
    杜嘉豪所有之門號0000000000號SIM 卡1 張，均係供犯本件
    販賣愷他命之用，原審疏未詳查未於主文為上開沒收宣告，
    容有未洽。
(2)、原審亦未疏未詳查致認同案被告鍾佩芸與被告周智賢間，就
    如附表一編號8.、9.所示之犯行，認係成立共同正犯；就被
    告周智賢所犯如附表一編號8.所示之犯行，販賣愷他命誤認
    為2,500 元；就被如附表一編號9.所示之犯行，誤認業已得
    款8,750 元；誤認同案被告杜嘉豪行動電話廠牌係MOTOROLA
    廠牌。
(3)、原審就被告張宏彬所犯如附表二所示之犯行，疏未詳查被告
    張宏彬並未於偵查及審判中均自白，致比較修正前後毒品危
    害防制條例第4 條第3 項規定後，適用修正後之毒品危害防
    制條例第4 條第3 項規定；就扣案之全新夾鍊袋壹包，未依
    刑法第38條第1 項第2 款宣告沒收，實有未洽。
(4)、原審亦未詳查就被告陳寶在所犯如附表三編號1.至3.所示之
    犯行，均係於偵查及審判中自白，致漏未適用修正後毒品危
    害防制條例第17條第2 項規定，減輕其刑，並有未洽。
(5)、原審就被告李珮青所犯如附表四編號1.、4.所示之犯行，就
    被告周智賢、同案被告杜嘉豪所有上開SIM 卡；附表四編號
    3.所示之犯行，應係被告李珮青以被告周智賢所有之上開00
    00000000號行動電話為聯絡工具，原審誤認致宣告將被告李
    珮青所有之門號0000000000號行動電話1 支沒收，亦有未合
(二)、綜上所陳，被告周智賢上訴意旨主張原判決定應執行刑過重
    云云；被告張宏彬上訴意旨主張其有於偵、審中自白之情形
    ；被告李珮青上訴意旨主張伊供出毒品來源，請求減輕其刑
    ；被告陳寶在主張如附表三編號4.所示犯行，有於偵審中自
    白，請求減輕其刑，因而指摘原判決不當，雖均無理由，惟
    被告陳寶在主張如附表三編號1.至3.所示犯行，有於偵審中
    自白，請求減輕其刑，則為有理由，且原判決關於周智賢、
    張宏彬、陳寶在如附表三編號1.至3.部分、李珮青如附表四
    編號1.、3.、4.部分，亦有前揭可議之處，此部分即屬無可
    維持，自應由本院將原判決上開部分暨定應執行刑部分均撤
    銷改判，以期適法。
(三)、爰審酌被告周智賢、張宏彬、陳寶在、李珮青等人，為本件
    販賣或轉讓愷他命行為，非僅戕害身心，有害國民健康，更
    可能引發各種犯罪，對國家社會治安之危害非淺，惟被告周
    智賢、張宏彬、陳寶在、李珮青等人於原審及本院審理時均
    坦承犯行，犯後態度尚佳，且年齡均未逾25歲，正值青壯之
    年，若能改過遷善，早日回歸家庭與社會，將來仍能有所作
    為，兼衡被告周智賢僅國中肄業，張宏彬、陳寶在、李珮青
    均僅國中畢業，教育程度均不高，周智賢販賣毒品之所得為
    88,250元，張宏彬販賣毒品之所得為30,600元，陳寶在販賣
    毒品之所得為7,100 元，李珮青販賣所得23,500元，及公訴
    檢察官具體求刑之刑度、被告及其辯護人各就刑度所表示之
    意見等一切情狀，分別量處其等所犯各罪如附表一至二、如
    附表三編號1.至3.部分、如附表四編號1.、3.、4.所示之刑
    。
(四)、沒收方面：
(1)、按毒品危害防制條例第19條第1 項所定「供犯罪所用或因犯
    罪所得之物」，係指犯同條例第4 條至第9 條、第12條、第
    13條或第14條第1 項、第2 項之罪所用或所得之物，不包括
    毒品本身在內，是尚不得援用此項規定為第三級毒品之沒收
    依據，而毒品危害防制條例對於查獲之販賣第三級毒品之沒
    收，並無特別規定，如其行為已構成犯罪，則該毒品即屬不
    受法律保護之違禁物，應依刑法第38條第1 項第1 款之規定
    沒收之（最高法院99年度台上字第3733號判決意旨可資參照
    ）。本件被告周智賢扣案之愷他命10包（驗前總純質淨重
    約96.18 公克）；張宏彬扣案之愷他命3 包（驗前總純質
    淨重約49.11 公克）；同案被告高振維扣案之愷他命15包
    （驗前總毛重10.59 公克、取0.08公克鑑定用罄）；同案
    被告杜嘉豪扣案愷他命2 小包、1 大包（驗前總毛重 70.38
    公克，取0.15公克鑑定用罄、驗前總純質淨重67.15 公克）
    等毒品，揆諸上開說明，均應依刑法第38條第1 項第1 款之
    規定，宣告沒收之。故：
、在被告周智賢租屋處扣得之愷他命10包（驗前總純質淨重約
    96.18公克），基於共犯各負全部責任之理論，應於被告周
    智賢最後一次販賣毒品愷他命之犯行下（即附表一編號）
    宣告沒收（附表一編號所示犯行係與同案被告杜嘉豪所犯
    ，非與被告張宏彬、陳寶在、李珮青共犯）。而包裝上開毒
    品愷他命之外包裝袋10個，可以防止毒品潮濕，並便利被告
    周智賢攜帶以販賣，亦係供販賣毒品所用之物，應依同條例
    第19條第1項規定宣告沒收之。
、在被告張宏彬住處扣得之愷他命3 包（驗前總純質淨重約49
    .11 公克），應於被告張宏彬最後一次販賣毒品愷他命之犯
    行下（即附表二編號5.、張宏彬個人所犯）宣告沒收。而包
    裝上開毒品愷他命之外包裝袋3 個，可以防止毒品潮濕，並
    便利被告張宏彬攜帶以販賣，亦係供販賣毒品所用之物，應
    依同條例第19條第1 項規定宣告沒收之
、在同案被告高振維住處扣得之愷他命15包（驗前總毛重10.5
    9 公克、取0.08公克鑑定用罄），基於共犯各負全部責任之
    理論，除在其最後一次販賣毒品愷他命之犯行下（即原判決
    附表三編號2.）宣告沒收之，亦在共犯張宏彬附表二編號9.
    所示之犯行下宣告沒收。而包裝上開毒品愷他命之外包裝袋
    15個，可以防止毒品潮濕，並便利被告攜帶以販賣，亦係供
    販賣毒品所用之物，應依同條例第19條第1 項規定宣告沒收
    之，亦在共犯張宏彬附表二編號9.所示之犯行下併予宣告沒
    收。
、在同案被告杜嘉豪處所扣得之案愷他命2 小包、1 大包（驗
    前總毛重70.38 公克，取0.15公克鑑定用罄、驗前總純質淨
    重67.15 公克）等毒品，業據同案被告杜嘉豪於97年12月30
    日8 時許自己販賣愷他命之犯行項下宣告沒收，於共犯李珮
    青附表四所示之犯行無關。
(2)、又按毒品危害防制條例第19條第1 項關於沒收之規定，係採
    義務沒收主義，凡屬被告或共同正犯所有，供販賣毒品所用
    或因犯罪所得之物，均應宣告沒收，如不能沒收時，追徵其
    價額或以其財產抵償之。查扣案之Sony Ericsson 廠牌行
    動電話1 支（含門號0000000000號SIM 卡1 張）係被告周智
    賢所有之物、Sony Ericsson 廠牌行動電話1 支（含門號
    0000000000號SIM 卡1 張），係被告張宏彬所有之物、So
    ny Ericsson 廠牌行動電話1 支（含門號0000000000號 SIM
    卡1 張）係同案被告高振維所有之物、ZIKOM 廠牌行動電
    話1 支（含0000000000號SIM 卡1 張）、係同案被告杜嘉豪
    所有之物，另未扣案之門號0000000000號行動電話1 支（含
    SIM 卡1 張）係共犯顏國祐所有之物、門號0000000000號行
    動電話1 支（含SIM 卡1 張）則係被告陳寶在所有之物，且
    均係供販賣本件毒品聯絡所用之物，業據其等供明在卷，已
    如前述，雖未扣案，然無證據證明業已滅失。準此，應均依
    毒品危害防制條例第19條第1 項規定，就已扣案之物，均宣
    告沒收，至於未扣案之上開行動電話2 支，基於共犯各負全
    部責任之理論，亦依上開條例第19條第1 項規定均宣告沒收
    ，如全部或一部不能沒收時，追徵其價額，而不諭知連帶沒
    收（最高法院97年度臺上字第6635號判決意旨參照）。另扣
    案之空夾鍊袋壹包【經原審勘驗結果：均為新品，未使用過
    乙節，有原審勘驗筆錄在卷可憑（見原審98年度訴字第 188
    號筆錄卷第409 頁】，係被告張宏彬所有，顯係被告張宏彬
    供預備分裝販賣愷他命之用，依共同正犯連帶責任原則，依
    刑法第38條第1 項第2 款規定，於各該主文項下及共犯周智
    賢如附表一編號17.所示之犯行項下宣告沒收。
(3)、另毒品危害防制條例第19條第1 項規定：「犯第4 條之罪者
    ，其供犯罪所用或因犯罪所得之物，均沒收之，如全部或一
    部不能沒收時，追徵其價額或以其財產抵償之。」。又毒品
    危害防制條例第19條第1 項規定，係採義務沒收主義，故販
    賣毒品所得金錢，如能認定確係販賣毒品所得款項，應宣告
    沒收，不以當場搜獲扣押者為限，但因其並無「不問屬於犯
    人與否，沒收之」之特別規定，自仍以沒收物屬於犯人所有
    者為限，始得依該規定予以沒收。如所得財物為金錢而無法
    沒收時，應以其財產抵償之，而不發生追徵價額問題（最高
    法院93年度臺上字第1218號、第2670號、第2743號判決可參
    ）。再者，共同實行犯罪之人，在合同意思範圍內，各自分
    擔犯罪行為之一部，相互利用他方之行為，以遂行其犯罪之
    目的，即應就其全部所發生之結果，共同負責。因此，共同
    正犯之犯罪所得，係合併計算，為避免執行時發生重複沒收
    之情形，故各共同正犯間係採連帶沒收主義，於各該共同正
    犯之同一或先後所為之判決內，於裁判時應就共同正犯諭知
    連帶沒收，不得就全體共同正犯之總所得，對各該共同正犯
    分別重複諭知沒收（最高法院97年度臺上字第4808號判決意
    旨參照）。準此：
、被告周智賢部分：販賣毒品所得共計88,250元，而扣案之79
    ,400元均是販賣毒品所得乙節，業據被告周智賢供承在卷（
    見98訴188號筆錄卷第158頁）。按現金為不特定物，其花用
    並無順序，然衡之常情，必有所得才能支出，是先取得即先
    支出，是被告周智賢於97年12月30日經扣案之販賣毒品所得
    79,400元，應可認定係附表一所示距查獲當日最近之各次犯
    行之販賣所得，亦即，應可認定係附表一編號2.至5.、7.、
    8.、10.至11.、13.、15.至各次犯行之販毒所得，及其中 100
    元是附表一編號14.之販毒犯行所得，是以，上開扣案之79,4
    00元，應分別依同條例第19條第1 項規定逕予宣告沒收，並
    在上揭各次罪刑項下諭知之，且就附表一編號5.部分諭知與
    李珮青、編號10.部分諭知與顧國生、編號11.部分諭知與陳寶
    在、編號17.部分諭知與張宏彬、編號及部分諭知與杜嘉
    豪，各就上開附表編號所示金額連帶沒收。至於其餘各犯行
    （含附表一編號14.未扣案之部分）之販毒所得未經扣案，仍
    應依毒品危害防制條例第19條第1 項規定，在各次犯行罪刑
    項下宣告沒收，並就其個人販賣毒品所得部分諭知如全部或
    一部不能沒收時，以其財產抵償之（即附表一編號1.、6.、
    12.、14.部分），而其中附表一編號14.所示另未扣案之600 元
    ，應宣告沒收之，如全部或一部不能沒收時，以其財產抵償
    之。
、被告張宏彬部分：附表二編號1.至7.所示個人販賣毒品所得
    22,000元沒收，如全部或一部不能沒收時，應以其財產抵償
    之；與高振維共同販賣第三級毒品愷他命與陳欽元得款2,30
    0 元（即附表二編號8.）、共同販賣第三級毒品愷他命與吳
    建宗得款4,000 元（即附表二編號9.），共6,300 元應與高
    振維連帶沒收，如全部或一部不能沒收時，以其與高振維之
    財產連帶抵償之；與周智賢共同販賣第三級毒品愷他命與程
    俊發得款2,300 元（即附表二編號10.），應與周智賢連帶沒
    收，如全部或一部不能沒收時，以其與周智賢之財產連帶抵
    償之。
、被告陳寶在部分：扣案之與周智賢共同販賣第三級毒品愷他
    命所得2,100 元（即附表三編號3.），應與周智賢連帶沒收
    ；至未扣案之與顏國祐共同販賣第三級毒品愷他命與杜嘉豪
    得款5,000 元（即附表三編號4.），應與顏國祐連帶沒收，
    如全部或一部不能沒收時，以其與顏國祐之財產連帶抵償之
    。
、被告李珮青部分：扣案之與周智賢共同販賣第三級毒品愷他
    命所得18,000元（即附表四編號一），應與周智賢連帶沒收
    ；與杜嘉豪共同販賣第三級毒品愷他命與林柏均得款 5,000
    元（即附表四編號4.），應與杜嘉豪連帶沒收，如全部或一
    部不能沒收時，以其與杜嘉豪之財產連帶抵償之。至附表四
    編號2.、3.所示之販賣愷他命所得共4,500 元，依附表四之
    1 編號2.、3.所示之通訊監察譯文所示內容，證人吳建宗均
    係與被告李珮青聯絡購買愷他命之數量後，並由被告李珮青
    交付同案被告周智賢所有之愷他命予證人吳建宗而已，而證
    人吳建宗業於偵查中結證稱：上開附表四編號2.、3.各次交
    易係一手交錢，一手交貨等語（見98年度偵字第211 號卷第
    68頁），是認上開販賣愷他命所得係由被告李珮青收取，然
    尚無積極證據足認被告李珮青將上開販賣價款已交付予周智
    賢，自難據此認定被告李珮青於收取證人吳建宗交付之愷他
    命之金額，確有交付予同案被告周智賢，故而應認此部分之
    販賣愷他命所得共4,500 元，應認尚未扣案。
(4)、又沒收係屬從刑，倘無主刑，即無所附麗。案內扣押之贓證
    物品，縱屬違禁物，若與判決所認定之犯罪無關，即不能於
    該犯罪諭知之主刑項下，併予宣告沒收無關之違禁物。被告
    周智賢供稱扣案之紅褐色及綠色搖頭丸共207 顆（鑑定用罄
    2 顆），並非本案所販賣之毒品種類，本院復查無其他證據
    足以證明上開207 顆搖頭丸與被告周智賢本案販賣毒品之罪
    行有關，故就上開扣案之藥錠，爰均不為沒收之諭知。至於
    (1)被告周智賢其餘扣案之門號0000000000號、0000000000號
    、0000000000號、0000000000號行動電話共4 支、帳冊2 本
    、施用毒品愷他命工具1 組，均與本件販賣毒品無關；(2)被
    告張宏彬其餘扣案之愷他命吸食工具1 組，與本件販賣毒品
    無關；(3)被告李珮青供稱扣案之一粒眠4 粒（檢驗出三級毒
    品硝甲中泮成分）係睡不著時所服用者，與本案販賣毒品無
    關（見98訴188 號筆錄卷第440 頁），且本院復查無其他證
    據足以證明上開4 粒一粒眠與被告本案販賣毒品之罪行有關
    ，故不為沒收之諭知。至於被告李珮青其餘扣案之門號0000
    000000行動電話1 支、現金7,200 元及供其吸食所用之液態
    搖頭丸19瓶（檢驗出葡萄糖成分，未檢驗出毒品成分）、吸
    食愷他命用盒子1 個等物，雖為被告所有但均與本件販賣毒
    品無關，業據被告周智賢、張宏彬、李珮青等供承在卷（見
    原審98訴188 號筆錄卷第158 頁、第363 頁、第408 頁至第
    409 頁、第440 頁），爰均不另為沒收之諭知。
二、上訴駁回部分【陳寶在所犯附表三編號4.所示販賣第三級毒
    品罪部分；李珮青所犯附表四編號2.所示販賣第三級毒品罪
    部分】
(一)、原審就被告陳寶在、李珮青上開犯行罪證明確，因而適用【
    修正前或修正後】毒品危害防制條例第4 條第3 項、第17條
    第2 項、第19條第1 項、刑法第2 條第1 項、第11條、第28
    條、第59條、第51條第5 款、第38條第1 項第1 款之規定，
    並審酌被告陳寶在、李珮青所為本件販毒行為，非僅戕害身
    心、有害國民健康，更可能引發各種犯罪，惟被告陳寶在、
    李珮青均坦承犯行，犯後態度尚佳，且年齡均不超過25歲，
    正值青春年華，若能脫離不良環境而改過遷善，早日回歸家
    庭與社會，將來仍能有所作為，兼衡被告陳寶在、李珮青均
    僅國中畢業，教育程度不高，以及雙方當事人對於刑度之意
    見等一切情狀，就陳寶在所犯附表三編號4.所示販賣第三級
    毒品罪部分，量處有期徒刑二年十月；被告李珮青所犯附表
    四編號2.所示販賣第三級毒品罪部分，量處有期徒刑一年四
    月，並敘明扣案之Sony Ericsson 廠牌行動電話1 支（含門
    號0000000000號SIM 卡1 張）係被告李珮青所有之物；另未
    扣案之門號0000000000號行動電話1 支（含SIM 卡1 張）係
    共犯顏國祐所有之物、門號0000000000號行動電話1 支（含
    SIM 卡1 張）則係被告陳寶在所有之物，且均係供販賣本件
    毒品聯絡或所用之物，業據其等供明在卷，已如前述，雖未
    扣案，然無證據證明業已滅失。準此，應均依毒品危害防制
    條例第19條第1 項規定，就已扣案之物，均宣告沒收，至於
    未扣案之上開行動電話2 支，基於共犯各負全部責任之理論
    ，亦依上開條例第19條第1 項規定均宣告沒收，如全部或一
    部不能沒收時，追徵其價額，而不諭知連帶沒收（最高法院
    97年度臺上字第6635號判決意旨參照）；另未扣案之被告陳
    寶在與顏國祐共同販賣第三級毒品愷他命與杜嘉豪得款5,00
    0 元（即附表三編號4.），應與顏國祐連帶沒收，如全部或
    一部不能沒收時，以其與顏國祐之財產連帶抵償之；被告李
    珮青與杜嘉豪共同販賣第三級毒品愷他命與林柏均得款5,00
    0 元（即附表四編號4.），應與杜嘉豪連帶沒收，如全部或
    一部不能沒收時，以其與杜嘉豪之財產連帶抵償之。經核認
    事用法並無不合，量刑亦稱允當。
(二)、被告陳寶在上訴意旨主張附表三編號4.所示犯行於偵審中均
    自白，應適用毒品危害防制條第17條第2 項規定減輕其刑；
    被告李珮青上訴意旨請求從輕量刑，因而指摘原判決此部分
    不當，均無理由，應予駁回（陳寶在部分，詳如上述，李珮
    青部分詳後論述），就被告陳寶在、李珮青並與上開撤銷改
    判所處之刑，分別定應執行刑如主文第八項、第九項所示。
(三)、又按刑罰之量定，固屬法院自由裁量之職權行使，惟刑事審
    判之量刑，在於實現刑罰權之分配的正義，故法院對科刑判
    決之被告量刑，應符合罪刑相當原則，使罰當其罪，以契合
    人民之法律感情。此所以刑法第57條明定科刑時應審酌一切
    情狀，尤應注意該條所列各款情形，以為科刑輕重之標準。
    又刑之量定首在矯治、改善行為人反社會危險性，因此科刑
    時除應注意審酌該條第九款犯罪所生之客觀影響外，對於其
    餘依據主觀主義及防衛社會之精神所釐訂行為人主觀上之犯
    罪動機、犯罪時所受之刺激等項，仍應特別加以審酌，而被
    告李珮青上開犯行，原判決量處上開刑度，實無違一般人民
    之法律感情，量刑與被告之罪責亦未失衡，足認符合罪刑相
    當原則。
(四)、末查被告李珮青未曾因故意犯罪受有期徒刑之宣告，有台灣
    高等法院被告全國前案紀錄表1 紙在卷可憑，本院認被告經
    此偵審程序及刑之宣告之教訓後，應知所警惕，信無再犯之
    虞，其上開所宣告之刑，認以暫不執行為適當，爰依刑法第
    74條第1 項第1 款規定，併予宣告緩刑五年，以啟自新。
丙、無罪部分
壹、被告林佳蓉部分
一、公訴意旨略以：
(一)、被告林佳蓉於97年11月14日22時許，依鍾佩芸之指示，在虎
    尾鎮劉三檳榔攤，自周智賢處取得愷他命5 公克後，運送至
    御花園旅館供姓名年籍不詳之成年客人使用，嗣將自該等客
    人處收取之3,000 元交付周智賢。
(二)、復於97年11月18日上午，依鍾佩芸指示，在日盛銀行虎尾分
    行附近，自周智賢處取得愷他命25公克後交付鍾佩芸。
(三)、因認被告涉犯毒品危害防制條例第4條第3項之運輸第三級毒
    品罪嫌云云。
二、按犯罪事實應依證據認定之，無證據不得推定其犯罪事實；
    又不能證明被告犯罪者，應諭知無罪之判決，刑事訴訟法第
    154 條第2 項、第301 條第1 項分別定有明文。認定不利於
    被告之事實，須依積極證據，苟積極證據不足為不利於被告
    事實之認定時，即應為有利於被告之認定，更不必有何有利
    之證據。此之所謂證據，須確屬能為被告有罪之證明，而無
    瑕疵可指者，始足當之；再者，犯罪事實之認定，應憑證據
    ，所謂證據，須適於為被告犯罪事實之證明者，始得採為斷
    罪資料，如未能發現相當證據，或證據不足以證明，自不能
    以推測或擬制之方法以為裁判基礎；又所謂認定犯罪事實所
    憑之證據，雖不以直接證據為限，間接證據亦包括在內，然
    而無論直接或間接證據，其為訴訟上之證明，須於通常一般
    人均不致有所懷疑，而得確信其為真實之程度，始得據之為
    有罪之認定，倘其證明尚未達到此一程度，而有合理懷疑存
    在時，即應為無罪之判決（最高法院29年上字第2105號、30
    年上字第816 號、40年臺上字第86號、53年臺上字第2750號
    、76年臺上字第4986號判例意旨參照）。另刑事訴訟法第16
    1 條已於91年02月08日修正公布，其第1 項規定：檢察官就
    被告犯罪事實，應負舉證責任，並指出證明之方法。因此，
    檢察官對於起訴之犯罪事實，應負提出證據及說服之實質舉
    證責任。倘其所提出之證據，不足為被告有罪之積極證明，
    或其指出證明之方法，無從說服法院以形成被告有罪之心證
    ，基於無罪推定之原則，自應為被告無罪判決之諭知（最高
    法院亦著有92年臺上字第128 號判例意旨可資參照）。再者
    ，施用毒品者所稱其向某人買受毒品之指證，不得作為有罪
    判決之唯一證據，仍須調查其他必要之證據，資以補強其指
    證之真實性，始為適法。又關於毒品施用者其所稱向某人購
    買毒品之供述，必須補強證據佐證，係指毒品購買者之供述
    縱使並無瑕疵，仍須補強證據佐證而言，以擔保其供述之真
    實性。該所謂補強證據，必須與該施用毒品者關於相關毒品
    交易之供述，具有相當程度之關連性，因該補強證據之佐證
    ，足使一般人對於施用毒品之供述無合理之懷疑存在，而得
    確信其為真實，始足當之（最高法院96年度臺上字第351 號
    判決意旨參照）。
三、本件公訴人認被告林佳蓉涉有上開犯行，無非係以下列證據
    為其論據：
(一)、被告之供述（見彰警第97號卷(二)第19頁至第23頁；97偵字第
    6347號(二)第219 頁至第220 頁）。
(二)、證人鍾佩芸之證述（見彰警第97號卷(二)第01頁至第07頁；97
    偵字第6347號卷(二)第01頁至第07頁、第26頁至第27頁）。
(三)、證人周智賢之證述（見97偵字第6347號卷(一)第04頁至第17頁
    、第42頁）。
(四)、原審97年度聲監字第295 號通訊監察書（見98偵字第211 號
    卷第109 頁至第110 頁）。
(五)、門號0000000000號與0000000000號之通訊監察譯文（見97偵
    字第6347號卷(二)第22頁至第23頁）。
四、訊據被告固坦承於97年11月14日22時許，在虎尾鎮○○路與
    德興路口水綠橘飲料店前，以3,000 元之價格，向周智賢買
    入愷他命5 公克之；及於97年11月18日接獲同案被告鍾佩芸
    之電話，自同案被告周智賢處拿取愷他命25公克事實，惟矢
    口否認有運輸或販賣第三級毒品之犯行，辯稱：97年11月14
    日當日係其與鍾佩芸及某位朋友合資向周智賢購買毒品，準
    備一起施用，嗣因故致鍾佩芸及該位朋友改變心意，而由其
    單獨施用；98年11月18日當日係伊與鍾佩芸合資購買，伊均
    無運輸毒品交與客人使用之行為，或販賣營利之意圖，云云
    。經查：
(一)、證人周智賢於原審審理時證稱：於97年11月14日22時許，先
    接獲鍾佩芸來電表示要其拿愷他命5 公克與被告，後來他打
    電話給被告約在水綠橘飲料店前交易，隨後即在該處將愷他
    命5 公克交與被告，並於同日約1 小時後到御花園旅館向被
    告收錢（見原審98訴188 號筆錄卷第386 頁至第391 頁），
    核與被告林佳蓉供述之情節相符。是周智賢於97年11月14日
    22時許，在水綠橘飲料店前，確實有交付愷他命5 公克與被
    告，並於同日稍後向被告收取購毒款項等事實，應堪認定。
(二)、被告周智賢於本院審理時亦結證：「（原審你總共被判了23
    罪，關於附表一編號8 的部分，97年11月14日晚上10點多，
    你是否有賣Ｋ他命給林佳蓉？）【提示原審判決】有。」、
    「（當時你是跟何人一起賣給林佳蓉？）我自己一個人賣給
    林佳蓉。」、「（有無與鍾佩芸一起賣給林佳蓉？）沒有。
    」、「（97年11月18日鍾佩芸有無跟你買過25公克的Ｋ他命
    ？）有。」、「（關於原審判決附表一編號9 之犯行，97年
    11月18日早上9 點27分左右，你是否有賣Ｋ他命給林佳蓉？
    ）【提示原審判決】有。」、「（這25公克Ｋ他命是你自己
    交給林佳蓉，還是別人交給林佳蓉？）我自己交給林佳蓉。
    」、「（錢是何人拿給你的？）這次沒有收到錢。」、「（
    在97年11月14日這次的交易，鍾佩芸是否叫你與綽號佳佳的
    林佳蓉聯絡，交給林佳蓉？）是。」、「（為何鍾佩芸跟你
    達成購買5 公克Ｋ他命之後，你將Ｋ他命交給林佳蓉，並且
    向林佳蓉收錢？）是林佳蓉要買的。」、「（電話中，鍾佩
    芸如何說？）是鍾佩芸叫我打給林佳蓉。」、「（劉峻盛與
    鍾佩芸通話中，鍾佩芸是說要25，是否指25公克的Ｋ他命？
    ）是。」、「（你交付Ｋ他命給林佳蓉時，有無跟她說，數
    量多少？）有。我說25公克。」、「（為何是鍾佩芸跟你談
    成購買25公克Ｋ他命，事後將Ｋ他命交給林佳蓉？）因她人
    不在雲林。」等語（見本院卷(二)第27頁至34頁），足見被告
    周智賢所為附表一編號8.、9.所示販賣愷他命之行為，均係
    由證人即同案被告鍾佩芸與被告周智賢聯絡，並就購買之數
    量、金額進行磋商達成交易後，並由被告周智賢交付毒品予
    證人即同案被告林佳蓉，實可認定。
(三)、證人即同案被告鍾佩芸於偵查中供稱：「朗讀並提示97年11
    月10日11時18分、30分之通訊監察譯文，有無印象有這二通
    電話？）有，是叫佳佳去跟周智賢拿的。」（見97年度偵字
    第6347號卷(二)第26頁）、於原審審理時結證：「我是直接跟
    周智賢講說出6 ，就是用3,000 元的價錢跟他買。」（見原
    審98年度訴字第188 號筆錄卷第466 頁反面）、而於本院審
    理時結證：「（97年11月14日，林佳蓉是跟你合買5 公克Ｋ
    他命，還是她請你向周智賢買5 公克的Ｋ他命？）5 公克Ｋ
    他命好像是客人要的。是客人叫我向周智賢問Ｋ他命多少錢
    。」、「（97年11月18日，你有無請林佳蓉向周智賢買25公
    克Ｋ他命？）有。」、「（這25公克Ｋ他命，是你自己要施
    用？）我們兩人一起合買。」、「（97年11月14日22時27分
    33秒通訊監察譯文【提示原審判決65頁通訊監察譯文】是否
    5 公克Ｋ他命，是你向周智賢講好價格與數量？）是。」、
    「（五個妞是否五公克Ｋ他命？）對。」、「（出六，是否
    一公克六百元？）對。」、「（97年11月14日這次向周智賢
    購買Ｋ他命五公克，為何要叫林佳蓉去拿？）因為我人在醫
    院，這都是客人要的。」、「（你說五公克的Ｋ他命是客人
    要的，你跟周智賢談好價錢後，有無跟客人講？）我有向客
    人講。」、「（97年11月18日上午9 時27分55秒通訊監察譯
    文【提示原審判決第67頁】這次25公克Ｋ他命的價格、數量
    是否你與周智賢談好？）對。」、「（為何一公克450 元，
    25公克11250 元，事後為何以8750元成交？）因為太貴，我
    會跟他殺價。」等語（見本院卷(二)第44頁至46頁），另原審
    所引為論罪依據之附表五之1 編號2.所示之通訊監察譯文之
    內容，經原審另案99年度訴字第576 號勘驗結果，應更正為
    如附表六之1 所示，應認證人即同案被告周智賢確係與證人
    即同案被告鍾佩芸聯絡後，由鍾佩芸向被告周智賢詢價，繼
    之討價還價後，由被告周智賢交付愷他命予證人林佳蓉，亦
    可認定，益可知證人林佳蓉上開時、地所取得之愷他命應係
    經由被告鍾佩芸向被告周智賢交易取得，則被告林佳蓉確係
    經由被告鍾佩芸向周智賢購買毒品愷他命乙節，應係真實。
(四)、證人鍾佩芸於原審審理時證稱：97年11月14日22時許，因其
    與被告及被告的朋友要一起施用毒品，所以才合資向周智賢
    購買愷他命云云。惟證人鍾佩芸亦證稱：「（問：那是要收
    什麼錢？）就是買愷他命的錢，因為東西是拿給『他們的』
    ，『他』要收錢去給周智賢。」（見原審98訴188 號筆錄卷
    第464 頁反面）及附表五之1 編號1.所示之通訊監察譯文內
    容中有說「有生意」、「然後叫他收錢給你」（內容詳見附
    表之通訊監察譯文），益證證人鍾佩芸確係基於幫被告林佳
    蓉購買上開愷他命，故而，尚難以此遽以認定被告確有運輸
    或販賣第三級毒品之犯行。
(五)、又被告林佳蓉於本院審理時結證：「（97年11月18日上午 9
    時30分左右，你是否有向周智賢買25公克的Ｋ他命？）有。
    」、「（這次是你自己買，還是與鍾佩芸一起買，還是你直
    接向周智賢買？）我和鍾佩芸一起買，兩人共買25公克。」
    、「（你買這麼多25公克Ｋ他命，做何用？）自己吸食用。
    」、「（97年11月14日這次周智賢為何交5 公克的Ｋ他命給
    你？）因為鍾佩芸叫我去向他拿的。」、「（鍾佩芸如何向
    你說？）鍾佩芸打電話給我，說客人要的。」、「（97年11
    月14日這次，你有無直接與周智賢談好5 公克Ｋ他命的價錢
    ？）沒有。」、「（97年11月14日周智賢交給你5 公克Ｋ他
    命之後，你交給誰？）交給客人。」、「（你在御花園汽車
    旅館226 室那邊向客人收錢？）是。」、「（總共收多少錢
    ？）三千元。」、「（三千元事後有無交給周智賢？）有。
    」、「（鍾佩芸有無跟你說，要向客人收三千元？）沒有。
    」、「（97年11月18日這次25公克Ｋ他命，數量與價錢是你
    直接向周智賢談的嗎？）不是。」、「（是何人談的？）鍾
    佩芸。」、「（97年11月18日這25公克Ｋ他命的交易，為何
    由鍾佩芸來決定價格與數量？）想說約她一起買，會不會比
    較便宜，鍾佩芸與周智賢比較熟，看殺價會不會比較便宜。
    」、「（97年11月18日你與鍾佩芸一起買，有無向鍾佩芸說
    你要買多少Ｋ他命？）我有跟鍾佩芸先說要合買25公克Ｋ他
    命。」、「（一萬多元，有無交給周智賢？）沒有。」、「
    （為何沒有將Ｋ他命的錢交給周智賢？）他們沒有提到，我
    想說等到他們說的時候再給他們。」等語（見本院卷(二)第38
    頁至41頁），核與其於偵查中供稱：「（問：鍾佩芸表示她
    曾經介紹你向周智賢以每公克600 元的價格去買K 他命，有
    何意見？）有這件事，她不是介紹我，是鍾佩芸叫我拿，然
    後交給客人。是客人打給鍾佩芸，鍾佩芸就叫我拿，剛好也
    是上班，就去拿了K 他命後直接拿給客人。」、「（問：按
    照97年11月14日22時27分、31分、34分、23時33分這幾通周
    智賢的通訊監察譯文，是否就是你向周智賢拿K 他命並交給
    客人的過程？）是。」（見97偵6347號卷(二)第219 頁至第22
    0 頁）；及原審審理時供稱：「（問：那鍾佩芸到底有無叫
    你拿給當天出番坐檯的客人？）沒有。」、」、「（問：你
    為何不直接說是鍾佩芸要的就好？）因為當天是真的有這個
    朋友，我想說，說是客人應該是沒關係，所以我才會說都推
    給客人，而因為剛好鍾佩芸也真的在醫院，所以我就直接說
    是那個客人要的。」、「（問：你為何會提到說『她不是介
    紹我，是鍾佩芸叫我拿，然後交給客人。是客人打給鍾佩芸
    ，鍾佩芸就叫我拿，剛好也是上班，就去拿了K 他命後直接
    拿給客人』，為何你會講的這麼仔細？）因為就真的是我那
    個朋友，因為我們有約好，他打電話跟鍾佩芸講，所以鍾佩
    芸才會打給周智賢，然後因為鍾佩芸不在，所以才會叫我過
    去啊。」、「（問：97年11月14日你確實有拿愷他命給你的
    朋友嗎？）後來因為我朋友也說他不要用，就變成是我自己
    一個人用，所以變成是我跟周智賢買。」（原審見98訴 188
    號筆錄卷第471 頁至第472 頁）所為供述情節互核大致相符
    。亦與證人即同案被告周智賢於本院審理時亦證述：「（林
    佳蓉這次買毒品時，有跟你說她為何要買毒品嗎？）她沒有
    說為何買毒品。」、「（為何鍾佩芸跟你達成購買5 公克Ｋ
    他命之後，你將Ｋ他命交給林佳蓉，並且向林佳蓉收錢？）
    是林佳蓉要買的。」、「（你怎麼知道是林佳蓉要買的？）
    鍾佩芸告訴我的。」、「（林佳蓉為何要拿錢給你時，是在
    御花園汽車旅館226 室？）她在那邊上班。」、「（她在御
    花園汽車旅館226 室上班，是否有其他客人是在御花園汽車
    旅館226 室裡面？）我沒有進去。」、「（97年11月14日為
    何不直接到林佳蓉工作的地點，一手交錢、一手交貨，而在
    水綠橘飲料店交貨？）她是在那邊作傳播，林佳蓉叫我去御
    花園汽車旅館226 室向她收錢。」等語（見本院卷(二)第28頁
    、31頁、32頁、35頁），證人即同案被告鍾佩芸於本院審理
    時結證：「（97年11月14日，林佳蓉是跟你合買5 公克Ｋ他
    命，還是她請你向周智賢買5 公克的Ｋ他命？）5 公克Ｋ他
    命好像是客人要的。是客人叫我向周智賢問Ｋ他命多少錢。
    」、「（這25公克Ｋ他命，是你自己要施用？）我們兩人一
    起合買。」等語互核相符（見本院卷(二)第44頁），足見被告
    林佳蓉確係經由證人鍾佩芸向周智賢購買毒品愷他命乙節，
    應係真實，則上開愷他命確係被告林佳蓉或係不詳姓名之客
    人施用或為自己施用，尚難以被告林佳蓉自證人周智賢處取
    得愷他命，遽以推論或臆測被告林佳蓉確有上開運輸或販賣
    愷他命之犯行。況依卷證資料所示，實無從認定確有該名成
    年客人存在之事實，是鍾佩芸於原審及本院審理時證述稱係
    被告林佳蓉要買愷他命乙節，應實可採。
(六)、鍾佩芸以其持用之門號0000000000號之行動電話（下稱Ａ）
    與劉峻盛持用周智賢所有之門號0000000000號行動電話（下
    稱Ｂ）之對話內容如下：「Ａ：我現在要叫他幫我拿30啊。
    」、「Ｂ：要30。」、「Ａ：小白啦。」、「Ｂ：誰要來拿
    。」、「Ａ：沒沒，25啦。說錯了，25。」、「Ｂ：誰要來
    拿。」、「Ａ：佳佳。」有上開電話之通訊監察書及通訊監
    察譯文在卷可憑（見98偵211 號卷第109 頁至第110 頁；97
    偵6347號卷(二)第22頁至第23頁）。佐以周智賢證稱：97年11
    月18日他有拿25公克的愷他命與林佳蓉，不知道愷他命是誰
    要買的，反正他就是親手將愷他命交給林佳蓉，而錢也是向
    林佳蓉拿的。不曾有誰介紹過客人給他，再由他分利潤給介
    紹人的情形（見原審98訴188 號筆錄卷第296 頁至第303 頁
    ）。綜上，足認鍾佩芸確實於97年11月18日有請周智賢拿25
    公克愷他命交付與被告之事實，但除被告於警、偵訊之自白
    外，尚無其他補強證據足認被告確實有將上開25公克愷他命
    交付與鍾佩芸，及鍾佩芸確實有將上開愷他命轉售予姓名年
    籍不詳之成年客人之事實。
(七)、本件起訴被告運輸愷他命之犯嫌，除被告於警、偵訊之自白
    外，並無其他補強證據足佐，是本院認為尚難僅以被告於警
    、偵訊時之自白，即認被告有運輸或販賣愷他命予不詳姓名
    之客人；或運輸與鍾佩芸，而由鍾佩芸販賣與不詳年籍姓名
    之成年客人之事實。且綜合研判證人鍾佩芸、周智賢之證詞
    ，本院認為應以被告林佳蓉於本院所為之供述較為可採，故
    認定事實應係分別為周智賢販賣或周智賢、劉峻盛共同販賣
    愷他命與被告林佳蓉。
五、綜上所述，本院依檢察官所提出之證據方法為調查後，尚不
    能獲得有罪之確信，檢察官所指被告林佳蓉涉犯運輸第三級
    毒品之罪嫌，是否為真，仍有合理懷疑存在。檢察官既然不
    能證明起訴書所載被告此部分之犯行存在，揆諸前揭法條及
    判例意旨，應為被告林佳蓉無罪之諭知。
六、綜上所述，依檢察官所提出之證據方法及本院依職權及聲請
    所為各項查證，並不足以使本院形成被告林佳蓉涉有上開運
    輸第三級毒品罪之犯行之確切心證，是本件尚未達到通常一
    般之人均不致有所懷疑，而得確信其為真實之程度，尚有合
    理之懷疑存在，致無從為被告林佳蓉涉有上開犯行之確信，
    且亦未有其他積極證據足資證明被告有何運輸第三級毒品之
    犯行，揆諸前述說明，是被告林佳蓉被訴上開犯行尚屬不能
    證明，依法應為無罪判決之諭知。
七、原審不察，遽為被告林佳蓉就丙、壹、一、(一)變更起訴法條
    而為販賣第三級毒品罪之認定，其證據取捨及事實認定，尚
    有未洽，是檢察官上訴意旨認被告林佳蓉另有於97年11月18
    日上午運輸第三級毒品之犯行，雖無理由，惟被告上訴否認
    犯罪，因而指摘原判決不當，則為有理由，自應由本院將原
    判決關於林佳蓉部分撤銷，另行諭知被告林佳蓉無罪，以期
    適法。
貳、被告鍾佩芸部分
一、公訴意旨略以：被告鍾佩芸【綽號「皮皮」】，基於販賣第
    三級毒品愷他命之犯意，於97年11月18日09時27分許，與劉
    峻盛聯絡後，遣林佳蓉前往周智賢住處先以賒帳方式販入愷
    他命25公克，轉售予姓名年籍不詳之成年客人使用，並取得
    11,250元，扣除應給付周智賢之購毒款8,750 元後，獲利2,
    500 元，因認被告涉犯毒品危害防制條例第4 條第3 項之販
    賣第三級毒品罪嫌云云。
二、公訴人起認被告鍾佩芸涉犯有毒品危害防制條例第4條第3項
    販賣第三級毒品罪嫌，無以下列證據為其主要論據。
(一)、被告之供述（見彰警第97號卷(二)第01頁至第07頁；97偵字第
    6347號卷(二)第01頁至第07頁、第26頁至第27頁）。
(二)、證人林佳蓉之證述（見彰警第97號卷(二)第19頁至第23頁；97
    偵字第6347號卷(二)第219 頁至第220 頁）。
(三)、證人周智賢之證述（見97偵字第6347號卷(一)第04頁至第17頁
    、第42頁）。
(四)、原審97年度聲監字第295 號通訊監察書（見98偵字第211 號
    卷第109 頁至第110 頁）。
(五)、門號0000000000號與0000000000號之通訊監察譯文（見97偵
    字第6347號卷(二)第22頁至第23頁）。
三、按犯罪事實應依證據認定之，無證據不得推定其犯罪事實；
    又不能證明被告犯罪者，應諭知無罪之判決，刑事訴訟法第
    154 條第2 項、第301 條第1 項分別定有明文。認定不利於
    被告之事實，須依積極證據，苟積極證據不足為不利於被告
    事實之認定時，即應為有利於被告之認定，更不必有何有利
    之證據。此之所謂證據，須確屬能為被告有罪之證明，而無
    瑕疵可指者，始足當之；再者，犯罪事實之認定，應憑證據
    ，所謂證據，須適於為被告犯罪事實之證明者，始得採為斷
    罪資料，如未能發現相當證據，或證據不足以證明，自不能
    以推測或擬制之方法以為裁判基礎；又所謂認定犯罪事實所
    憑之證據，雖不以直接證據為限，間接證據亦包括在內，然
    而無論直接或間接證據，其為訴訟上之證明，須於通常一般
    人均不致有所懷疑，而得確信其為真實之程度，始得據之為
    有罪之認定，倘其證明尚未達到此一程度，而有合理懷疑存
    在時，即應為無罪之判決（最高法院29年上字第2105號、30
    年上字第816 號、40年臺上字第86號、53年臺上字第2750號
    、76年臺上字第4986號判例意旨參照）。另刑事訴訟法第16
    1 條已於91年02月08日修正公布，其第1 項規定：檢察官就
    被告犯罪事實，應負舉證責任，並指出證明之方法。因此，
    檢察官對於起訴之犯罪事實，應負提出證據及說服之實質舉
    證責任。倘其所提出之證據，不足為被告有罪之積極證明，
    或其指出證明之方法，無從說服法院以形成被告有罪之心證
    ，基於無罪推定之原則，自應為被告無罪判決之諭知（最高
    法院亦著有92年臺上字第128 號判例意旨可資參照）。再者
    ，施用毒品者所稱其向某人買受毒品之指證，不得作為有罪
    判決之唯一證據，仍須調查其他必要之證據，資以補強其指
    證之真實性，始為適法。又關於毒品施用者其所稱向某人購
    買毒品之供述，必須補強證據佐證，係指毒品購買者之供述
    縱使並無瑕疵，仍須補強證據佐證而言，以擔保其供述之真
    實性。該所謂補強證據，必須與該施用毒品者關於相關毒品
    交易之供述，具有相當程度之關連性，因該補強證據之佐證
    ，足使一般人對於施用毒品之供述無合理之懷疑存在，而得
    確信其為真實，始足當之（最高法院96年度臺上字第351 號
    判決意旨參照）。
四、訊據被告鍾佩芸固坦承於97年11月18日以其持用之門號0000
    000000號之行動電話與劉峻盛持用周智賢所有之門號000000
    0000號行動電話通話，並在電話中表示有人欲購買愷他命，
    其乃向周智賢詢問有無愷他命，及嗣後由林佳蓉與周智賢聯
    絡之事實等情，但辯稱：當日係在電話中與周智賢聯絡林佳
    蓉要愷他命之事，隨即轉知林佳蓉與周智賢聯絡，並無轉售
    與年籍姓名不詳之成年客人之事實等語。經查：
(一)、被告鍾佩芸以其持用之門號0000000000號之行動電話（下稱
    Ａ）與劉峻盛持用周智賢所有之門號0000000000號行動電話
    （下稱Ｂ）之對話內容如下：「Ａ：我現在要叫他幫我拿30
    啊。」、「Ｂ：要30。」、「Ａ：小白啦。」、「Ｂ：誰要
    來拿。」、「Ａ：沒沒，25啦。說錯了，25。」、「Ｂ：誰
    要來拿。」、「Ａ：佳佳。」有上開電話之通訊監察書及通
    訊監察譯文在卷可憑（見98偵211 號卷第109 頁至第110 頁
    ；97偵6347號卷(二)第22頁至第23頁）。證人周智賢於原審及
    本院審理時均證稱：97年11月18日他有拿25公克的愷他命與
    林佳蓉，不知道愷他命是誰要買的，反正他就是親手將愷他
    命交給林佳蓉乙節屬實（見98訴188 號筆錄卷第296 頁至第
    303 頁、本院卷(二)第29頁、33頁）。綜上，足認被告鍾佩芸
    確實於97年11月18日有請周智賢拿25公克愷他命交付與綽號
    佳佳之林佳蓉之事實，惟尚難據此遽以認定被告鍾佩芸確有
    將上開愷他命轉售予姓名年籍不詳之成年客人之事實。
(二)、證人林佳蓉證述內容如下：
(1)、證人林佳蓉偵查中證稱：「（問：朗讀97年11月18日09時27
    分、31分通訊監察譯文。是否有印象皮皮打電話後來叫你去
    跟周智賢拿25克的K 他命？）有。」、「（問：都是周智賢
    把毒品交給你？）對，我轉給別人。」（見97偵6347號卷(二)
    第219 頁至第220 頁），證人林佳蓉於偵查中係證述將愷他
    命25公克轉給他人，惟亦不足證明被告鍾佩芸確有購買上開
    愷他命，再將之由證人林佳蓉轉售予該姓名年籍不詳之成年
    客人。
(2)、嗣於原審審理中證稱：97年11月18日原係與鍾佩芸一起購買
    愷他命，才由鍾佩芸先打電話給周智賢，再由她跟周智賢聯
    絡後交付毒品，後來因為鍾佩芸去外地沒有回來，25公克的
    愷他命就由她一人吸收。因為害怕承認買毒品有事，且害怕
    家人知道，所以在警方及檢察官訊問時，才作偽證都推給別
    人，沒有承認係自己要買的等語（見原審98訴188 號筆錄卷
    第304 頁至第308 頁），足認被告林佳蓉上開證述，係欲與
    被告鍾佩芸合資購買上開愷他命，事後因被告鍾佩芸不在雲
    林，故而改由伊購買，由此更無法證明被告鍾佩芸確有購買
    上開愷他命，再將之由證人林佳蓉轉售予該姓名年籍不詳之
    成年客人。
(3)、復於本院審理時結證：「（為何會透過鍾佩芸買？）我想說
    一起買是否會比較便宜。」、「（97年11月18日上午9 時30
    分左右，你是否有向周智賢買25公克的Ｋ他命？）有。」、
    「（這次是你自己買，還是與鍾佩芸一起買，還是你直接向
    周智賢買？）我和鍾佩芸一起買，兩人共買25公克。」、「
    （這25公克Ｋ他命有無轉賣給別人？）沒有。」、「（97年
    11月18日這次25公克Ｋ他命，數量與價錢是你直接向周智賢
    談的嗎？）不是。」、「（是何人談的？）鍾佩芸。」、「
    （97年11月18日這25公克Ｋ他命的交易，為何由鍾佩芸來決
    定價格與數量？）想說約她一起買，會不會比較便宜，鍾佩
    芸與周智賢比較熟，看殺價會不會比較便宜。」、「（97年
    11月18日你與鍾佩芸一起買，有無向鍾佩芸說你要買多少Ｋ
    他命？）我有跟鍾佩芸先說要合買25公克Ｋ他命。」、「（
    你受領25公克Ｋ他命之後，有交給鍾佩芸？）沒有。」等語
    （見本院卷(二)第37頁、40頁至41頁），由證人林佳蓉上開證
    述，伊持有之上開愷他命25公克，並無轉售予他人，足認無
    積極證據資以證明被告鍾佩芸確有購買上開愷他命，再將之
    由證人林佳蓉轉售予該姓名年籍不詳之成年客人。
(三)、被告鍾佩芸於本院審理時結證：「（97年11月18日，你有無
    請林佳蓉向周智賢買25公克Ｋ他命？）有。」、「你為何要
    請林佳蓉幫你買25公克K 他命？）因為當時我人在墾丁，沒
    有回來。」、「（這25公克Ｋ他命，是你自己要施用？）我
    們兩人一起合買。」、「（97年11月18日上午9 時27分55秒
    通訊監察譯文【提示原審判決第67頁】這次25公克Ｋ他命的
    價格、數量是否你與周智賢談好？）對。」、「（為何一公
    克450 元，25公克11250 元，事後為何以8750元成交？）因
    為太貴，我會跟他殺價。」、「（林佳蓉拿到25公克K 他命
    ，有無分給你？）當時沒有，事後也沒有分給我。」等語（
    見本院卷(二)第44頁至46頁），而證人即同案被告周智賢於本
    院審理時亦結證：「（97年11月18日鍾佩芸有無跟你買過25
    公克的Ｋ他命？）有。」、「（關於原審判決附表一編號 9
    之犯行，97年11月18日早上9 點27分左右，你是否有賣Ｋ他
    命給林佳蓉？）【提示原審判決】有。」、「（這25公克Ｋ
    他命是你自己交給林佳蓉，還是別人交給林佳蓉？）我自己
    交給林佳蓉。」、「（錢是何人拿給你的？）這次沒有收到
    錢。」、「（劉峻盛與鍾佩芸通話中，鍾佩芸是說要25，是
    否指25公克的Ｋ他命？）是。」、「（你交付Ｋ他命給林佳
    蓉時，有無跟她說，數量多少？）有。我說25公克。」、「
    （為何是鍾佩芸跟你談成購買25公克Ｋ他命，事後將Ｋ他命
    交給林佳蓉？）因她人不在雲林。」等語（見本院卷(二)第27
    頁至34頁），足見被告鍾佩芸向同案被告周智賢購買上開愷
    他命25公克，均係由被告鍾佩芸與同案被告周智賢聯絡，並
    就購買之數量、金額進行磋商達成交易後，並由被告周智賢
    交付毒品予證人即同案被告林佳蓉，實可認定，益可知證人
    林佳蓉上開時、地所取得之愷他命應係經由被告鍾佩芸向同
    案被告周智賢交易取得。另被告鍾佩芸被訴與被告周智賢、
    另案被告劉峻盛就附表一編號9.所示共同販賣愷他命予林佳
    苦乙節，業據原審以99年度訴字第576 號刑事判決無罪在案
    ，此有該案刑事判決1 件在卷可稽（見本院卷(二)第90頁至10
    3 頁），又該次通訊監察譯文經另案原審勘驗結果，係如附
    表五所示，自應為更正如附表六之1 所示，自難認被告鍾佩
    芸係基於意圖營利，而販入上開愷他命，再將之由證人林佳
    蓉轉售予該姓名年籍不詳之成年客人。
(四)、據上，足認證人林佳蓉前後證述不一，自難據為被告鍾佩芸
    不利之認定，而本院審酌卷內證據並不足認定確有姓名年籍
    不詳之成年客人存在之事實，又本件關於被告轉售愷他命之
    犯行，除證人林佳蓉上開於偵查中有瑕疵之證述外，並無其
    他證據足佐，是本院認為尚難僅以證人林佳蓉於偵查中之證
    詞，即認被告有販賣愷他命與不詳年籍姓名之成年客人之事
    實。且綜合研判證人林佳蓉、周智賢之證詞，本院認為應以
    證人林佳蓉於本院所為之證述較為可採，應認係同案被告周
    智賢、劉峻盛共同共同販賣愷他命與林佳蓉，較為可信。
五、綜上所述，可知公訴人所持之前開論據，尚難認被告有販賣
    第三級毒品與不詳年籍姓名之成年客人之事實，且因本院認
    定之事實為周智賢、劉峻盛共同販賣愷他命與林佳蓉，而與
    起訴之基本事實不同，自無從就此部分為被告有罪之判決。
    此外，檢察官復未提出其他積極證據足認被告有何起訴書意
    旨所指之販賣第三級毒品愷他命之犯行，是檢察官之證明尚
    難謂已達一般人可確信其為真實之程度，自屬不能證明其犯
    罪。
六、本院公訴人所舉證據尚無法認定被告鍾佩芸確有被訴於97年
    11月18日09時27分許，販賣第三級毒品予姓名年籍不詳之成
    年客人之犯行，檢察官上訴理由，猶執上開陳詞一再論述被
    告對上開犯行於警詢及偵查中之陳述，證人林佳蓉仁於偵查
    中之證述，並於通訊監察譯文較為可採，而犯有上開罪嫌，
    然查此部分無其他補強證據以佐證其真實性，自難憑證人林
    佳蓉有瑕疵之供述，作為被告有罪之唯一證據。檢察官所舉
    證據及法院依法定職權調查所得之證據，尚未達於通常一般
    人均不致有所懷疑之程度，被告所辯並無上開犯行，尚堪採
    信，此外復查無其他積極證據足資證明被告鍾佩芸確有上開
    販賣第三級毒品予姓名年籍不詳之成人客人之犯行，應認為
    不能證明被告鍾佩芸犯罪，尚難以臆測或假設性之推論，遽
    以認定被告犯罪。是原審據以為被告鍾佩芸無罪之諭知，本
    院經核原判決認事用法俱無不合，檢察官上訴意旨稱原判決
    認定事實及適用法律違誤，指摘原判決不當，為無理由，應
    予駁回其上訴。
丁、適用之法律
一、刑事訴訟法第369 條第1 項前段、第364 條、第368 條、第
    299 條第1 項前段、第300 條、第301 條第1 項。
二、98年5 月20日修正前、修正後毒品危害防制條例第4 條第 3
    項、98年5 月20日修正後毒品危害防制條例第8 條第3 項、
    第17 條 第2 項、第19條第1 項。
三、刑法第2 條第1 項、第11條、第28條、第55條前段、第59條
    、第51條第5 款、第38條第1 項第1 款、第2 款、第74條第
    1 項第1款 。
本案經檢察官郭珍妮到庭執行職務。
中    華    民    國  100    年     3     月    16    日
                  刑事第四庭    審判長法  官  吳志誠
                                      法  官  羅心芳
                                      法  官  吳森豐
以上正本證明與原本無異。
轉讓第3級毒品部分不得上訴。
其餘部分如不服本判決應於收受送達後10日內向本院提出上訴書
狀，其未敘述上訴理由者，並得於提起上訴後10日內向本院補提
理由書（均須按他造當事人之人數附繕本）「切勿逕送上級法院
」。
                                      書記官  岑  玢
中    華    民    國  100    年     3     月    16    日
附錄論罪科刑法條：
98年5月20日修正前【毒品危害防制條例第4條第3項】
  製造、運輸、販賣第三級毒品者，處五年以上有期徒刑，得併
  科新臺幣五百萬元以下罰金。
98年5月20日修正後【毒品危害防制條例第4條第3項】
  製造、運輸、販賣第三級毒品者，處五年以上有期徒刑，得併
  科新臺幣七百萬元以下罰金。
98年5月20日修正後【毒品危害防制條例第8 條第3 項】
  轉讓第三級毒品者，處三年以下有期徒刑，得併科新臺幣三十
  萬元以下罰金。
附表一（被告周智賢論罪科刑之部分）：
┌─────┬───────┬─────────┬───────────┐
│  編號    │時間        │犯行            │   所犯罪名及刑責     │
│          │地點        │購毒者          │                      │
│          │              │金額            │                      │
├─────┼───────┼─────────┼───────────┤
│1.事實壹、│97年11月08日│販賣第三級毒品PM│周智賢販賣第三級毒品，│
│  一、(一)1.│  20時49分、20│  MA2 顆。        │處有期徒刑壹年伍月。扣│
│  【即98訴│  時58分許    │許哲偉。        │案之Sony Ericsson 廠牌│
│  188 號起│虎尾鎮麥當勞│新臺幣800元。   │行動電話壹支（含門號09│
│  訴書編號│  速食餐廳附近│                  │00000000號SIM 卡壹張）│
│  (一)1.(1)】│              │                  │，沒收之。另未扣案之販│
│          │              │                  │賣第三級毒品所得新臺幣│
│          │              │                  │捌佰元沒收，如全部或一│
│          │              │                  │部不能沒收時，以其財產│
│          │              │                  │抵償之。              │
├─────┼───────┼─────────┼───────────┤
│2.事實壹、│97年11月17日│販賣第三級毒品愷│周智賢販賣第三級毒品，│
│  一、(一)2.│  23時許。    │  他命5 克。      │處有期徒刑壹年柒月。扣│
│  【即98訴│日盛銀行虎尾│許哲偉。        │案之Sony Ericsson 廠牌│
│  188 號起│  分行附近。  │新臺幣2,500 元。│行動電話壹支（含門號09│
│  訴書編號│              │                  │00000000號SIM 卡壹張）│
│  (一)1.(2)】│              │                  │、販賣第三級毒品所得新│
│          │              │                  │臺幣貳仟伍佰元，均沒收│
│          │              │                  │之。                  │
├─────┼───────┼─────────┼───────────┤
│3.事實壹、│97年11月21日│販賣第三級毒品PM│周智賢販賣第三級毒品，│
│  一、(一)3.│  21時許。    │  MA4 顆。        │處有期徒刑壹年陸月。扣│
│  【即98訴│日盛銀行虎尾│許哲偉。        │案之Sony Ericsson 廠牌│
│  188 號起│  分行附近    │新臺幣1,600 元。│行動電話壹支（含門號09│
│  訴書編號│              │                  │00000000號SIM 卡壹張）│
│  (一)1.(3)】│              │                  │、販賣第三級毒品所得新│
│          │              │                  │臺幣壹仟陸佰元，均沒收│
│          │              │                  │之。                  │
├─────┼───────┼─────────┼───────────┤
│4.事實壹、│97年12月07日│販賣第三級毒品PM│周智賢販賣第三級毒品，│
│  一、(一)4.│  凌晨00時47分│  MA2 顆。        │處有期徒刑壹年伍月。扣│
│  【即98訴│虎尾麥當勞  │許哲偉。        │案之Sony Ericsson 廠牌│
│  188 號起│              │新臺幣700元。   │行動電話壹支（含門號09│
│  訴書編號│              │                  │00000000號SIM 卡壹張）│
│  (一)1.(4)】│              │                  │、販賣第三級毒品所得新│
│          │              │                  │臺幣柒佰元，均沒收之。│
├─────┼───────┼─────────┼───────────┤
│5.事實壹、│97年12月02日│與李珮青共同販賣│周智賢共同販賣第三級毒│
│  一、(二)【│  22時許。    │  第三級毒品愷他命│品，處有期徒刑貳年。扣│
│  即98訴18│日盛銀行虎尾│  50克。          │案之Sony Ericsson 廠牌│
│  8號起訴 │  分行附近。  │許哲偉。        │行動電話壹支（含門號09│
│  書編號(一)│              │新臺幣18,000元。│00000000號SIM 卡壹張）│
│  1.(5)、(二)│              │                  │沒收之。另扣案之販賣第│
│  1.(1)及(2)│              │                  │三級毒品所得新臺幣壹萬│
│  】      │              │                  │捌仟元，應與李珮青連帶│
│          │              │                  │沒收之。              │
├─────┼───────┼─────────┼───────────┤
│6.事實壹、│97年11月10日│販賣第三級毒品愷│周智賢販賣第三級毒品，│
│  一、(三)1.│  11時許。    │  他命5 克。      │處有期徒刑壹年柒月。扣│
│  【即98訴│虎尾鎮御花園│鍾佩芸。        │案之Sony Ericsson 廠牌│
│  188 號起│  汽車旅館223 │新臺幣2,500 元。│行動電話壹支（含門號09│
│  訴書編號│  號房。      │                  │00000000號SIM 卡壹張）│
│  (一)2.(1)】│              │                  │，沒收之。另未扣案之販│
│          │              │                  │賣第三級毒品所得新臺幣│
│          │              │                  │貳仟伍佰元沒收，如全部│
│          │              │                  │或一部不能沒收時，以其│
│          │              │                  │財產抵償之。          │
├─────┼───────┼─────────┼───────────┤
│7.事實壹、│97年11月23日│販賣第三級毒品PM│周智賢販賣第三級毒品，│
│  一、(三)3.│  凌晨02時許。│  MA1 顆。        │處有期徒刑壹年伍月。扣│
│  【即98訴│日盛銀行虎尾│鍾佩芸。        │案之Sony Ericsson 廠牌│
│  188 號起│  分行附近。  │新臺幣400元。   │行動電話壹支（含門號09│
│  訴書編號│              │                  │00000000號SIM 卡壹張）│
│  (一)2.(5)】│              │                  │、販賣第三級毒品所得新│
│          │              │                  │臺幣肆佰元，均沒收之。│
├─────┼───────┼─────────┼───────────┤
│8.事實壹、│97年11月14日│販賣愷他命5公克 │周智賢販賣第三級毒品，│
│  一、(四)【│  22時許。    │。                │處有期徒刑壹年柒月。扣│
│  即98訴18│虎尾鎮「水綠│林佳蓉。        │案之Sony Ericsson 廠牌│
│  8 號起訴│  橘飲料店」。│新臺幣3,000元。 │行動電話壹支（含門號09│
│  書編號(一)│              │                  │00000000號SIM 卡壹張）│
│  2.(2)】  │              │                  │、販賣第三級毒品所得新│
│          │              │                  │臺幣參仟元，均沒收之。│
├─────┼───────┼─────────┼───────────┤
│9.事實壹、│97年11月18日│與劉峻盛共同販賣│周智賢共同販賣第三級毒│
│  一、(四)【│  09時許。    │  第三級毒品愷他命│品，處有期徒刑壹年拾月│
│  即98訴18│周智賢住處。│  25克。          │。扣案之Sony Ericsson │
│  8 號起訴│              │林佳蓉。        │廠牌行動電話壹支（含門│
│  書編號(一)│              │尚未得款。      │號0000000000 號SIM卡壹│
│  2.(3)】  │              │                  │張），沒收之。        │
├─────┼───────┼─────────┼───────────┤
│10.事實壹、│97年11月23日│與顧國生共同販賣│周智賢共同販賣第三級毒│
│  一、(五)【│  凌晨01時許。│  第三級毒品愷他命│品，處有期徒刑壹年捌月│
│  即98訴18│不詳。      │  10克。          │。扣案之Sony Ericsson │
│  8 號起訴│              │鍾佩芸。        │廠牌行動電話壹支（含門│
│  書編號(一)│              │新臺幣4,500 元  │號0000000000 號SIM卡壹│
│  2.(4)】  │              │                  │張），沒收之。另扣案之│
│          │              │                  │販賣第三級毒品所得新臺│
│          │              │                  │幣肆仟伍佰元應與顧國生│
│          │              │                  │連帶沒收。            │
├─────┼───────┼─────────┼───────────┤
│11.事實壹、│97年11月23日│與陳寶在共同販賣│周智賢共同販賣第三級毒│
│  一、(六)【│  凌晨03時許。│  第三級毒品愷他命│品，處有期徒刑壹年柒月│
│  即98訴18│虎尾鎮登豐米│  5 克。          │。扣案之Sony Ericsson │
│  8 號起訴│  蘭大樓樓下。│鍾佩芸。        │廠牌行動電話壹支（含門│
│  書編號(一)│              │新臺幣2,100 元。│號0000000000 號SIM卡壹│
│  2.(6)】  │              │                  │張）沒收之；未扣案之行│
│          │              │                  │動電話壹支（含門號0913│
│          │              │                  │080770號之SIM 卡壹張）│
│          │              │                  │沒收，如全部或一部不能│
│          │              │                  │沒收時，追徵其價額。另│
│          │              │                  │扣案之販賣第三級毒品所│
│          │              │                  │得新臺幣貳仟壹佰元，應│
│          │              │                  │與陳寶在連帶沒收之。  │
├─────┼───────┼─────────┼───────────┤
│12.事實壹、│97年11月10日│販賣第三級毒品愷│周智賢販賣第三級毒品，│
│  一、(七)1.│  19時許。    │  他命1 克。      │處有期徒刑壹年伍月。扣│
│  即【98訴│虎尾鎮麥當勞│吳進翔。        │案之Sony Ericsson 廠牌│
│  188 號起│  。          │新臺幣450元。   │行動電話壹支（含門號09│
│  訴書編號│              │                  │00000000號SIM 卡壹張）│
│  (一)3.(1)】│              │                  │，沒收之。另未扣案之販│
│          │              │                  │賣第三級毒品所得新臺幣│
│          │              │                  │肆佰伍拾元沒收，如全部│
│          │              │                  │或一部不能沒收時，以其│
│          │              │                  │財產抵償之。          │
├─────┼───────┼─────────┼───────────┤
│13.事實壹、│97年11月13日│販賣第三級毒品愷│周智賢販賣第三級毒品，│
│  一、(七)2.│  12時許。    │  他命0.5 克。    │處有期徒刑壹年伍月。扣│
│  即【98訴│日盛銀行虎尾│吳進翔。        │案之Sony Ericsson 廠牌│
│  188 號起│  分行。      │新臺幣250元。   │行動電話壹支（含門號09│
│  訴書編號│              │                  │00000000號SIM 卡壹張）│
│  (一)3.(2)】│              │                  │、販賣第三級毒品所得新│
│          │              │                  │臺幣貳佰伍拾元，均沒收│
│          │              │                  │之。                  │
├─────┼───────┼─────────┼───────────┤
│14.事實壹、│97年11月11日│販賣第三級毒品愷│周智賢販賣第三級毒品，│
│  一、(八)1.│  17時許。    │  他命2 克。      │處有期徒刑壹年伍月。扣│
│  即【98訴│燦坤3C賣場虎│王議祥。        │案之Sony Ericsson 廠牌│
│  188 號起│  尾店。      │新臺幣700元。   │行動電話壹支（含門號09│
│  訴書編號│              │                  │00000000號SIM 卡壹張）│
│  (一)4.(1)】│              │                  │、販賣第三級毒品所得新│
│          │              │                  │臺幣壹佰元，均沒收之。│
│          │              │                  │另未扣案之販賣第三級毒│
│          │              │                  │品所得新臺幣陸佰元沒收│
│          │              │                  │，如全部或一部不能沒收│
│          │              │                  │時，以其財產抵償之。  │
├─────┼───────┼─────────┼───────────┤
│15.事實壹、│97年11月17日│販賣第三級毒品愷│周智賢販賣第三級毒品，│
│  一、(八)2.│  18時許。    │  他命1 克。      │處有期徒刑壹年伍月。扣│
│  即【98訴│日盛銀行虎尾│王議祥。        │案之Sony Ericsson 廠牌│
│  188 號起│  分行。      │新臺幣350元。   │行動電話壹支（含門號09│
│  訴書編號│              │                  │00000000號SIM 卡壹張）│
│  (一)4.(2)】│              │                  │、販賣第三級毒品所得新│
│          │              │                  │臺幣參佰伍拾元，均沒收│
│          │              │                  │之。                  │
├─────┼───────┼─────────┼───────────┤
│16.事實壹、│97年11月22日│販賣第三級毒品愷│周智賢販賣第三級毒品，│
│  一、(九)即│  04時許。    │  他命5 克。      │處有期徒刑壹年伍月。扣│
│  【98訴18│御花園旅館22│程俊發。        │案之Sony Ericsson廠牌 │
│  8號起訴 │  6號房。     │新臺幣2,000 元  │行動電話壹支（含門號09│
│  書編號(一)│              │【起訴書誤載為新臺│00000000號SIM 卡壹張）│
│  5.(1)】  │              │  幣2,300元】。   │、販賣第三級毒品所得新│
│          │              │                  │臺幣貳仟元，均沒收之。│
├─────┼───────┼─────────┼───────────┤
│17.事實壹、│97年11月22日│與張宏彬共同販賣│周智賢共同販賣第三級毒│
│  一、(十)即│  05時許。    │  第三級毒品愷他命│品，處有期徒刑壹年柒月│
│  【98訴18│御花園旅館22│  5 克。          │。扣案之Sony Ericsson │
│  8號起訴 │  6號房。     │程俊發。        │廠牌行動電話壹支（含門│
│  書編號(一)│              │新臺幣2,300 元【│號0000000000號SIM 卡壹│
│  5.(2)】  │              │  起訴書誤載為新臺│張）、Sony Ericsson 廠│
│          │              │  幣2,000元】。   │牌行動電話壹支（含門號│
│          │              │                  │0000000000號SIM 卡壹張│
│          │              │                  │）、全新之空夾鍊袋壹袋│
│          │              │                  │，均沒收之。另扣案之販│
│          │              │                  │賣第三級毒品所得新臺幣│
│          │              │                  │貳仟參佰元應與張宏彬連│
│          │              │                  │帶沒收之。            │
├─────┼───────┼─────────┼───────────┤
│18.事實壹、│97年11月25日│販賣第三級毒品愷│周智賢販賣第三級毒品，│
│  一、(十一)1.│  11時許。    │  他命20克。      │處有期徒刑壹年拾月。扣│
│  即【98訴│御花園旅館櫃│陳韋憲。        │案之Sony Ericsson 廠牌│
│  188 號起│  檯。        │新臺幣8,000 元。│行動電話壹支（含門號09│
│  訴書編號│              │                  │00000000號SIM 卡壹張）│
│  (一)6.(1)】│              │                  │、販賣第三級毒品所得新│
│          │              │                  │臺幣捌仟元，均沒收之。│
├─────┼───────┼─────────┼───────────┤
│19.事實壹、│97年11月25日│販賣第三級毒品愷│周智賢販賣第三級毒品，│
│  一、(十一)2.│  18時許。    │  他命20克。      │處有期徒刑壹年拾月。扣│
│  即【98訴│御花園旅館門│陳韋憲。        │案之Sony Ericsson 廠牌│
│  188 號起│  口。        │新臺幣8,000 元。│行動電話壹支（含門號09│
│  訴書編號│              │                  │00000000號SIM 卡壹張）│
│  (一)6.(2)】│              │                  │、販賣第三級毒品所得新│
│          │              │                  │臺幣捌仟元，均沒收之。│
├─────┼───────┼─────────┼───────────┤
│20.事實壹、│97年11月30日│販賣第三級毒品愷│周智賢販賣第三級毒品，│
│  一、(十一)3.│  18時許。    │  他命10克。      │處有期徒刑壹年捌月。扣│
│  即【98訴│風華汽車旅館│陳韋憲。        │案之Sony Ericsson 廠牌│
│  188 號起│  。          │新臺幣4,000 元【│行動電話壹支（含門號09│
│  訴書編號│              │  起訴書誤載為新臺│00000000號SIM 卡壹張）│
│  (一)6.(3)】│              │  幣4,400元】。   │、販賣第三級毒品所得新│
│          │              │                  │臺幣肆仟元，均沒收之。│
├─────┼───────┼─────────┼───────────┤
│事實壹、│97年11月30日│販賣第三級毒品愷│周智賢販賣第三級毒品，│
│  一、(十一)4.│  23時許。    │  他命50克。      │處有期徒刑貳年。扣案之│
│  即【98訴│風華汽車旅館│陳韋憲。        │Sony Ericsson 廠牌行動│
│  188 號起│  。          │新臺幣20,000元。│電話壹支（含門號092700│
│  訴書編號│              │                  │8316號SIM 卡壹張）、販│
│  (一)6.(4)】│              │                  │賣第三級毒品所得新臺幣│
│          │              │                  │貳萬元，均沒收之。    │
├─────┼───────┼─────────┼───────────┤
│事實壹、│97年12月17日│與杜嘉豪共同販賣│周智賢共同販賣第三級毒│
│  一、(十二)1.│  20時許。    │  第三級毒品愷他命│品，處有期徒刑壹年伍月│
│  即【98訴│西螺鎮吳厝橋│  2 小包。        │。扣案之 Sony Ericsson│
│  188 號起│  附近。      │廖建勝。        │廠牌行動電話壹支（含門│
│  訴書編號│              │新臺幣800元。   │號0000000000號SIM 卡壹│
│  (五)2.(1)】│              │                  │張）、ZIKOM 廠牌行動電│
│          │              │                  │話壹支（含門號00000000│
│          │              │                  │56號SIM 卡壹張），均沒│
│          │              │                  │收之。另扣案之販賣第三│
│          │              │                  │級毒品所得新臺幣捌佰元│
│          │              │                  │應與杜嘉豪連帶沒收之。│
├─────┼───────┼─────────┼───────────┤
│事實壹、│97年12月17日│與杜嘉豪共同販賣│周智賢共同販賣第三級毒│
│  一、(十二)2.│  23時許。    │  第三級毒品愷他命│品，處有期徒刑壹年伍月│
│  即【98訴│西螺鎮吳厝橋│  2 小包。        │。扣案之第三級毒品愷他│
│  188 號起│  附近。      │廖建勝。        │命拾包（驗前總純質淨重│
│  訴書編號│              │新臺幣800元。   │玖拾陸點壹捌公克）、包│
│  (五)2.(2)】│              │                  │裝第三級毒品愷他命之外│
│          │              │                  │包袋拾個、Sony Ericsso│
│          │              │                  │n 廠牌行動電話壹支（含│
│          │              │                  │門號0000000000號SIM 卡│
│          │              │                  │壹張）、ZIKOM 廠牌行動│
│          │              │                  │電話壹支（含門號092618│
│          │              │                  │5556號SIM 卡壹張），均│
│          │              │                  │沒收之。另扣案之販賣第│
│          │              │                  │三級毒品所得新臺幣捌佰│
│          │              │                  │元應與杜嘉豪連帶沒收之│
│          │              │                  │。                    │
└─────┴───────┴─────────┴───────────┘
附表二（被告張宏彬論罪科刑之部分）：
┌─────┬───────┬─────────┬───────────┐
│  編號    │時間        │犯行            │   所犯罪名及刑責     │
│          │地點        │購毒者          │                      │
│          │              │金額            │                      │
├─────┼───────┼─────────┼───────────┤
│1.事實貳、│97年12月06日│販賣第三級毒品愷│張宏彬販賣第三級毒品，│
│  一、(一)1.│  01時許。    │  他命5 克。      │處有期徒刑貳年柒月。扣│
│ 【即98訴 │虎尾鎮某PUB │王冠軒。        │案之Sony Ericsson廠牌 │
│  188號起 │  。          │新臺幣2,000 元。│行動電話壹支（含門號09│
│  訴書編號│              │                  │00000000號SIM 卡壹張）│
│  (三)1.(1)】│              │                  │、全新之空夾鍊袋壹包，│
│          │              │                  │均沒收之。另未扣案之販│
│          │              │                  │賣第三級毒品所得新臺幣│
│          │              │                  │貳仟元沒收，如全部或一│
│          │              │                  │部不能沒收時，以其財產│
│          │              │                  │抵償之。              │
├─────┼───────┼─────────┼───────────┤
│2.事實貳、│97年12月06日│販賣第三級毒品PM│張宏彬販賣第三級毒品，│
│  一、(一)2.│  05時許。    │  MA6 顆及愷他命5 │處有期徒刑貳年拾月。扣│
│ 【即98訴 │揚子中學附近│  公克。          │案之Sony Ericsson 廠牌│
│  188號起 │。            │王冠軒。        │行動電話壹支（含門號09│
│  訴書編號│              │新臺幣共4,400 元│00000000號SIM 卡壹張）│
│  (三)1.(2)】│              │  。              │、全新之空夾鍊袋壹包，│
│          │              │                  │均沒收之。另未扣案之販│
│          │              │                  │賣第三級毒品所得新臺幣│
│          │              │                  │肆仟肆佰元沒收，如全部│
│          │              │                  │或一部不能沒收時，以其│
│          │              │                  │財產抵償之。          │
├─────┼───────┼─────────┼───────────┤
│3.事實貳、│97年12月14日│販賣第三級毒品愷│張宏彬販賣第三級毒品，│
│  一、(一)3.│  凌晨01時許。│  他命10公克。    │處有期徒刑貳年玖月。扣│
│ 【即98訴 │御花園汽車旅│王冠軒。        │案之Sony Ericsson 廠牌│
│  188號起 │  館門口。    │新臺幣4,000元。 │行動電話壹支（含門號09│
│  訴書編號│              │                  │00000000號SIM 卡壹張）│
│  (三)1.(3)】│              │                  │、全新之空夾鍊袋壹包，│
│          │              │                  │均沒收之。另未扣案之販│
│          │              │                  │賣第三級毒品所得新臺幣│
│          │              │                  │肆仟元沒收，如全部或一│
│          │              │                  │部不能沒收時，以其財產│
│          │              │                  │抵償之。              │
├─────┼───────┼─────────┼───────────┤
│4.事實貳、│97年12月11日│販賣第三級毒品愷│張宏彬販賣第三級毒品，│
│  一、(二)【│  19時許。    │  他命5 公克。    │處有期徒刑貳年柒月。扣│
│  即98訴18│大成商工附近│陳韋憲。        │案之Sony Ericsson 廠牌│
│  8 號起訴│  全家便利超商│新臺幣2,000元。 │行動電話壹支（含門號09│
│  書編號(三)│  。          │                  │00000000號SIM 卡壹張）│
│  2.】    │              │                  │、全新之空夾鍊袋壹包，│
│          │              │                  │均沒收之。另未扣案之販│
│          │              │                  │賣第三級毒品所得新臺幣│
│          │              │                  │貳仟元沒收，如全部或一│
│          │              │                  │部不能沒收時，以其財產│
│          │              │                  │抵償之。              │
├─────┼───────┼─────────┼───────────┤
│5.事實貳、│97年12月16日│販賣第三級毒品愷│張宏彬販賣第三級毒品，│
│  一、(三)【│  03時許。    │  他命5 克。      │處有期徒刑貳年拾月。扣│
│  即98訴18│御花園汽車旅│程坤峰。        │案之第三級毒品愷他命│
│  8 號起訴│  館223 號房鐵│新臺幣5,000元。 │包（驗前總純質淨重肆玖│
│  書編號(三)│  捲門內。    │                  │點壹壹公克）、包裝第三│
│  3.】    │              │                  │級毒品愷他命之外包袋│
│          │              │                  │個、Sony Ericsson 廠牌│
│          │              │                  │行動電話壹支（含門號09│
│          │              │                  │00000000號SIM 卡壹張）│
│          │              │                  │、全新之空夾鍊袋壹包，│
│          │              │                  │均沒收之。另未扣案之販│
│          │              │                  │賣第三級毒品所得新臺幣│
│          │              │                  │伍仟元沒收，如全部或一│
│          │              │                  │部不能沒收時，以其財產│
│          │              │                  │抵償之。              │
├─────┼───────┼─────────┼───────────┤
│6.事實貳、│97年12月06日│販賣第三級毒品PM│張宏彬販賣第三級毒品，│
│  一、(四)前│  凌晨0 時許。│  MA4 顆及愷他命5 │處有期徒刑貳年拾月。扣│
│  段【即98│虎尾鎮鑽石電│  公克。          │案之Sony Ericsson 廠牌│
│  訴188 號│  子遊藝場附近│吳建宗。        │行動電話壹支（含門號09│
│  起訴書編│  。          │新臺幣共4,100 元│00000000號SIM 卡壹張）│
│  號(三)4.前│              │  。              │、空夾鍊袋壹包，均沒收│
│  段】    │              │                  │之。另未扣案之販賣第三│
│          │              │                  │級毒品所得新臺幣肆仟壹│
│          │              │                  │佰元沒收，如全部或一部│
│          │              │                  │不能沒收時，以其財產抵│
│          │              │                  │償之。                │
├─────┼───────┼─────────┼───────────┤
│7.事實貳、│97年12月06日│販賣第三級毒品愷│張宏彬販賣第三級毒品，│
│  一、(四)後│  凌晨01時許。│  他命1 克。      │處有期徒刑貳年陸月。扣│
│  段【即98│虎尾鎮鑽石電│吳建宗。        │案之Sony Ericsson 廠牌│
│  訴188 號│  子遊藝場附近│新臺幣共500元。 │行動電話壹支（含門號09│
│  起訴書編│  。          │                  │00000000號SIM 卡壹張）│
│  號(三)4.後│              │                  │、全新之空夾鍊袋壹包，│
│  段】    │              │                  │均沒收之。另未扣案之販│
│          │              │                  │賣第三級毒品所得新臺幣│
│          │              │                  │伍佰元沒收，如全部或一│
│          │              │                  │部不能沒收時，以其財產│
│          │              │                  │抵償之。              │
├─────┼───────┼─────────┼───────────┤
│8.事實貳、│97年12月04日│與高振維共同販賣│張宏彬共同販賣第三級毒│
│  一、(五)【│  20時許。    │  第三級毒品愷他命│品，處有期徒刑貳年捌月│
│  即98訴18│張宏彬住處。│  5 公克。        │。扣案之 Sony Ericsson│
│  8 號起訴│              │陳欽元。        │廠牌行動電話壹支（含門│
│  書編號(四)│              │新臺幣2,300元。 │號0000000000號SIM 卡壹│
│  1.及3.】│              │                  │張）、Sony Ericsson 廠│
│          │              │                  │牌行動電話壹支（含門號│
│          │              │                  │0000000000號SIM 卡壹張│
│          │              │                  │）、全新之空夾鍊袋壹包│
│          │              │                  │，均沒之。另未扣案之販│
│          │              │                  │賣第三級毒品所得新臺幣│
│          │              │                  │貳仟佰元應與高振維連│
│          │              │                  │帶沒收，如全部或一部不│
│          │              │                  │能沒收時，以其與高振維│
│          │              │                  │之財產連帶抵償之。    │
├─────┼───────┼─────────┼───────────┤
│9.事實貳、│97年12月06日│與高振維共同販賣│張宏彬共同販賣第三級毒│
│  一、(六)【│  19時許。    │  第三級毒品PMMA10│品，處有期徒刑貳年玖月│
│  即98訴18│虎尾鎮鑽石電│  顆。            │。扣案之第三級毒品愷他│
│  8 號起訴│  子遊藝場附近│吳建宗。        │命拾伍包（驗前總毛重拾│
│  書編號(四)│  。          │新臺幣4,000 元。│點伍玖公克、取零點零捌│
│  2.】    │              │                  │公克鑑定用罄）、包裝第│
│          │              │                  │三級毒品愷他命之外包袋│
│          │              │                  │拾伍個、 Sony Ericsson│
│          │              │                  │廠牌行動電話壹支（含門│
│          │              │                  │號0000000000號SIM 卡壹│
│          │              │                  │張）、Sony Ericsson 廠│
│          │              │                  │牌行動電話壹支（含門號│
│          │              │                  │0000000000號SIM 卡壹張│
│          │              │                  │）、全新之空夾鍊袋壹包│
│          │              │                  │，均沒之。另未扣案之販│
│          │              │                  │賣第三級毒品所得新臺幣│
│          │              │                  │肆仟元應與高振維連帶沒│
│          │              │                  │收，如全部或一部不能沒│
│          │              │                  │收時，以其與高振維之財│
│          │              │                  │產連帶抵償之。        │
├─────┼───────┼─────────┼───────────┤
│10.事實貳、│97年11月22日│與周智賢共同販賣│張宏彬共同販賣第三級毒│
│  一、(七)【│  05時許。    │  第三級毒品愷他命│品，處有期徒刑貳年捌月│
│ 【98訴188│御花園旅館22│  5 公克。        │。扣案之 Sony Ericsson│
│  號起訴書│  6號房。     │程俊發。        │廠牌行動電話壹支（含門│
│  編號(一)5.│              │新臺幣2,300 元【│號0000000000號SIM 卡壹│
│  (2)】    │              │  起訴書誤載為新臺│張）、Sony Ericsson 廠│
│          │              │  幣2,000元】。   │牌行動電話壹支（含門號│
│          │              │                  │0000000000號SIM 卡壹張│
│          │              │                  │）、全新之空夾鍊袋壹包│
│          │              │                  │，均沒之。另扣案之販賣│
│          │              │                  │第三級毒品所得新臺幣貳│
│          │              │                  │仟參佰元應與周智賢連帶│
│          │              │                  │沒收。                │
└─────┴───────┴─────────┴───────────┘
附表三（被告陳寶在論罪科刑部分）
┌─────┬───────┬─────────┬───────────┐
│  編號    │時間        │犯行            │   所犯罪名及刑責     │
│          │地點        │購毒者          │                      │
│          │              │金額            │                      │
├─────┼───────┼─────────┼───────────┤
│1.事實參、│97年11月06日│轉讓第三級毒品愷│陳寶在轉讓第三級毒品，│
│  一、(一)1.│  22時許。    │  他命1 公克。    │處有期徒刑貳月。未扣案│
│ 【即98訴1│虎尾鎮登豐米│周智賢。        │之號碼0000000000號之行│
│  88號起訴│  蘭大樓樓下。│無償。          │動電話（含SIM卡1張）壹│
│  書編號(十五)│              │                  │支沒收，如全部或一部不│
│  1.(1)】  │              │                  │能沒收時，追徵其價額。│
├─────┼───────┼─────────┼───────────┤
│2.事實參、│97年11月09日│轉讓第三級毒品愷│陳寶在轉讓第三級毒品，│
│  一、(一)2.│  凌晨0 時許。│  他命5 公克。    │處有期徒刑參月。未扣案│
│  【即98訴│登豐米蘭大樓│周智賢。        │之號碼0000000000號之行│
│  188 號起│  樓下。      │無償。          │動電話（含SIM卡1張）壹│
│  訴書編號│              │                  │支沒收，如全部或一部不│
│  (十五)1.(2)】│              │                  │能沒收時，追徵其價額。│
├─────┼───────┼─────────┼───────────┤
│3.事實參、│97年11月23日│與周智賢共同販賣│陳寶在共同販賣第三級毒│
│  一、(二)【│  凌晨03時許。│  第三級毒品愷他命│品，處有期徒刑壹年柒月│
│  即98訴18│登豐米蘭大樓│  。              │。扣案之Sony Ericsson │
│  8 號起訴│  樓下。      │鍾佩芸。        │廠牌行動電話壹支（含門│
│  書編號(十五)│              │新臺幣2,100 元。│號0000000000號SIM 卡壹│
│  2.】    │              │                  │張），沒收之；未扣案之│
│          │              │                  │門號0000000000號之行動│
│          │              │                  │電話（含SIM 卡1 張）壹│
│          │              │                  │支沒收，如全部或一部不│
│          │              │                  │能沒收時，追徵其價額。│
│          │              │                  │另扣案之販賣第三級毒品│
│          │              │                  │所得新臺幣貳仟壹佰元應│
│          │              │                  │與周智賢連帶沒收。    │
├─────┼───────┼─────────┼───────────┤
│4.事實參、│97年12月08日│與顏國祐共同販賣│陳寶在共同販賣第三級毒│
│  一、(三)【│上午。        │  第三級毒品愷他命│品，處有期徒刑貳年拾月│
│  即98訴18│登豐米蘭大樓│  10公克。        │。未扣案之行動電話貳支│
│  8 號起訴│  5樓。       │杜嘉豪。        │（含門號0000000000及09│
│  書編號(十五)│              │新臺幣5,000元。 │00000000號SIM 卡各壹張│
│  3.】    │              │                  │）均沒收，如全部或一部│
│          │              │                  │不能沒收時，追徵其價額│
│          │              │                  │。另未扣案之販賣第三級│
│          │              │                  │毒品所得新臺幣伍仟元應│
│          │              │                  │與顏國祐連帶沒收，如全│
│          │              │                  │部或一部不能沒收時，以│
│          │              │                  │其與顏國祐之財產連帶抵│
│          │              │                  │償之。                │
└─────┴───────┴─────────┴───────────┘
附表四：（被告李珮青論罪科刑部分）
┌──────┬─────┬───────┬──────────────┐
│  編號      │時間    │犯行        │   所犯罪名及刑責           │
│            │地點    │購毒者      │                            │
│            │          │金額        │                            │
├──────┼─────┼───────┼──────────────┤
│1.事實肆一、│97年12月│與周智賢共同│李珮青共同販賣第三級毒品，處│
│  (一)【即起訴│  03日01時│  販賣愷他命50│有期徒刑壹年陸月。扣案之Sony│
│  書編號(二)1.│  許。    │  公克。      │Ericsson廠牌行動電話壹支（含│
│  】        │虎尾鎮日│許哲偉。    │門號0000000000號SIM 卡壹張）│
│            │  盛銀行附│新臺幣18,000│沒收之。另扣案之販賣第三級毒│
│            │  近。    │  元。        │品所得新臺幣壹萬捌仟元，應與│
│            │          │              │周智賢連帶沒收之。          │
├──────┼─────┼───────┼──────────────┤
│2.事實肆(二)1.│97年11月│與周智賢共同│李珮青共同販賣第三級毒品，處│
│【即起訴書編│  26日19時│  販賣對－甲氧│有期徒刑壹年肆月。扣案之Sony│
│  號(二)3.(1)】│  許。    │  基甲基安非他│Ericsson廠牌行動電話壹支（含│
│            │虎尾鎮日│  命1 顆及愷他│門號0000000000號SIM 卡壹張）│
│            │  盛銀行附│  命5 公克。  │沒收之。另未扣案之販賣第三級│
│            │  近。    │吳建宗。    │毒品所得新臺幣貳仟伍佰元，應│
│            │          │新臺幣2,500 │與周智賢連帶沒收，如全部或一│
│            │          │  元。        │部不能沒收時，以其與周智賢之│
│            │          │              │財產連帶抵償之。            │
├──────┼─────┼───────┼──────────────┤
│3.事實肆(二)2.│97年11月│與周智賢共同│李珮青共同販賣第三級毒品，處│
│【即起訴書編│  27日09時│  販賣愷他命5 │有期徒刑壹年肆月。扣案之Sony│
│  號(二)3.(2)】│  許。    │  公克。      │Ericsson廠牌行動電話壹支（含│
│            │虎尾鎮日│吳建宗。    │門號0000000000號SIM 卡壹張）│
│            │  盛銀行附│新臺幣2,000 │沒收之。另未扣案之販賣第三級│
│            │  近。    │  元。        │毒品所得新臺幣貳仟元，應與周│
│            │          │              │智賢連帶沒收，如全部或一部不│
│            │          │              │能沒收時，以其與周智賢之財產│
│            │          │              │連帶抵償之。                │
├──────┼─────┼───────┼──────────────┤
│4.事實肆(三)【│97年12月│與杜嘉豪共同│李珮青共同販賣第三級毒品，處│
│  即起訴書編│  30日03時│  販賣愷他命3 │有期徒刑壹年參月。扣案之Sony│
│  號(二)2.】  │  許。    │  小包。      │Ericsson廠牌行動電話壹支（含│
│            │虎尾鎮美│林柏均。    │門號0000000000號SIM 卡壹張）│
│            │  樂迪KTV │新臺幣1,000 │、ZIKOM 廠牌行動電話壹支（含│
│            │  處。    │  元。        │門號0000000000號SIM 卡壹張）│
│            │          │              │均沒收之。另未扣案之販賣第三│
│            │          │              │級毒品所得新臺幣壹仟元應與杜│
│            │          │              │嘉豪連帶沒收，如全部或一部不│
│            │          │              │能沒收時，以其與杜嘉豪之財產│
│            │          │              │連帶抵償之。                │
└──────┴─────┴───────┴──────────────┘
附表一之1（周智賢部分之通訊監察譯文）：
   ┌─┬─────┬───────────────┬──────────┐
   │編│時      間│通  訊  監  察  譯  文  內  容│ 備             考  │
   │號│          │                              │                    │
   ├─┼─────┼───────────────┼──────────┤
   │1.│97年11月08│A ：0000-000000（許哲偉）     │(1)附表一編號1.即起訴│
   │  │日20時49分│B ：0000-000000（周智賢）     │  書犯罪事實(一)1.(1)。│
   │  │59秒      │                              │(2)通訊監察譯文：97年│
   │  │          │B ：喂。                      │  度偵字第6347號卷(二)│
   │  │          │A ：要去那裏找你。            │  第51頁。          │
   │  │          │B ：你在那裏。                │                    │
   │  │          │A ：我在麥當勞這裏。          │                    │
   │  │          │B ：跟誰。                    │                    │
   │  │          │A ：跟我哥。                  │                    │
   │  │          │B ：我等一下就到麥當勞，在那裏│                    │
   │  │          │    等我。                    │                    │
   │  │          │A ：在那裏等你喔。            │                    │
   │  │          │B ：對。                      │                    │
   │  │          │A ：好。                      │                    │
   │  ├─────┼───────────────┤                    │
   │  │97年11月08│A ：0000-000000（周智賢）     │                    │
   │  │日20時58分│B ：0000-000000（許哲偉）     │                    │
   │  │24秒、21時│                              │                    │
   │  │4分58秒   │B ：喂。                      │                    │
   │  │          │A ：你在那裏。                │                    │
   │  │          │B ：麥當勞啊。                │                    │
   │  │          │A ：我怎麼沒看到你。          │                    │
   │  │          │B ：你開什麼車。              │                    │
   │  │          │A ：流的啊（意指：BMW ）。    │                    │
   │  │          │B ：好。                      │                    │
   │  │          │第2 通：                      │                    │
   │  │          │B ：喂。                      │                    │
   │  │          │A ：來啊，大門口啊。          │                    │
   │  │          │B ：好。                      │                    │
   ├─┼─────┼───────────────┼──────────┤
   │2.│97年11月17│A ：0000-000000（許哲偉）     │(1)附表一編號2.即起訴│
   │  │日23時01分│B ：0000-000000（周智賢）     │  書犯罪事實(一)1.(2)。│
   │  │18秒      │                              │(2)通訊監察譯文：97年│
   │  │          │B ：怎樣。                    │  度偵字第6347號卷(二)│
   │  │          │A ：我在樓下。                │  第51頁。          │
   │  │          │B ：那裏樓下。                │                    │
   │  │          │A ：你家樓下啊。              │                    │
   │  │          │B ：我家，之前那裏嗎。        │                    │
   │  │          │A ：沒有啦。                  │                    │
   │  │          │B ：我跟你說的那裏嗎。        │                    │
   │  │          │A ：對。                      │                    │
   │  │          │B ：好。                      │                    │
   ├─┼─────┼───────────────┼──────────┤
   │3.│97年11月21│A ：0000-000000（許哲偉）     │(1)附表一編號3.即起訴│
   │  │日21時35分│B ：0000-000000（周智賢）     │  書犯罪事實(一)1.(3)。│
   │  │04秒      │                              │(2)通訊監察譯文：97年│
   │  │          │B ：喂。                      │  度偵字第6347號卷(二)│
   │  │          │A ：你好，你在做什麼。        │  第52頁。          │
   │  │          │B ：（聽不清楚）。            │                    │
   │  │          │A ：是喔，我晚一點再過去找你。│                    │
   │  │          │B ：好。                      │                    │
   │  │          │A ：你有沒有辦法先幫我處理一下│                    │
   │  │          │    上面。                    │                    │
   │  │          │B ：幾個。                    │                    │
   │  │          │A ：先拿4個好了。             │                    │
   │  │          │B ：好啦。                    │                    │
   │  │          │A ：我跟我哥試看看，聽說鸚鵡不│                    │
   │  │          │    錯。                      │                    │
   │  │          │B ：好。                      │                    │
   ├─┼─────┼───────────────┼──────────┤
   │4.│97年12月07│A ：0000-000000（許哲偉）     │(1)附表一編號4.即起訴│
   │  │日00時47分│B ：0000-000000（周智賢）     │  書犯罪事實(一)1.(4)。│
   │  │52秒      │                              │(2)通訊監察譯文：97年│
   │  │          │B ：怎樣。                    │  度偵字第6347號卷(二)│
   │  │          │A ：你在那裏。                │  第53頁。          │
   │  │          │B ：我找人。                  │                    │
   │  │          │A ：要去DoReMe。              │                    │
   │  │          │B ：要去那裏DoReMe。          │                    │
   │  │          │A ：北港啊。                  │                    │
   │  │          │B ：你娘呢要去DoReMe。        │                    │
   │  │          │A ：問你看要不要去。          │                    │
   │  │          │B ：我看是不要，你們去就好了。│                    │
   │  │          │A ：是喔，好啦，你那裏都沒有  │                    │
   │  │          │    DoReMe了嗎。              │                    │
   │  │          │B ：只有阿曼尼（意指：搖頭丸）│                    │
   │  │          │    的，沒有DoReMe了。        │                    │
   │  │          │A ：阿曼尼的。                │                    │
   │  │          │B ：對啊。                    │                    │
   │  │          │A ：1 個多少。                │                    │
   │  │          │B ：同樣啊。                  │                    │
   │  │          │A ：35嗎，不然去找你，跟你拿2 │                    │
   │  │          │    個好了。                  │                    │
   │  │          │B ：你在那裏。                │                    │
   │  │          │A ：我在河岸。                │                    │
   │  │          │B ：我在麥當勞這裏。          │                    │
   │  │          │A ：好。                      │                    │
   ├─┼─────┼───────────────┼──────────┤
   │5.│97年12月02│A ：0000-000000（許哲偉）     │(1)附表一編號5.即起訴│
   │  │日22時29分│B ：0000-000000（周智賢）     │  書犯罪事實(一)1.(5)。│
   │  │49秒      │                              │(2)通訊監察譯文：97年│
   │  │          │B ：喂。                      │  度偵字第6347號卷(二)│
   │  │          │A ：今天有嗎。                │  第52至53頁。      │
   │  │          │B ：我上次跟你說多少。        │                    │
   │  │          │A ：35。                      │                    │
   │  │          │B ：我跟你說，那些已經沒有了，│                    │
   │  │          │    現在一個36的，不會騙你。  │                    │
   │  │          │A ：36（意指：K 他命每公克360 │                    │
   │  │          │    元）這樣是多少。          │                    │
   │  │          │B ：1 萬8 （意指：50公克的價錢│                    │
   │  │          │    ）。                      │                    │
   │  │          │A ：1 萬8 好啦。              │                    │
   │  │          │B ：我們是沒有跟你那種的。    │                    │
   │  │          │A ：我知道啦，我等一下再過去找│                    │
   │  │          │    你，我等一下做師公做完差不│                    │
   │  │          │    多11點多。                │                    │
   │  │          │B ：等一下要做師公就對了。    │                    │
   │  │          │A ：現在在做師公啦，等一下做完│                    │
   │  │          │    再打給你。                │                    │
   │  │          │B ：這樣是好。                │                    │
   │  ├─────┼───────────────┤                    │
   │  │97年12月03│A ：0000-000000（許哲偉）     │                    │
   │  │日01時21分│B ：0000-000000（李珮青接聽） │                    │
   │  │51秒      │                              │                    │
   │  │          │B ：喂。                      │                    │
   │  │          │A ：哈囉。                    │                    │
   │  │          │B ：過10分鐘來樓下。          │                    │
   │  │          │A ：我已經在樓下等了。        │                    │
   │  │          │B ：你在樓下了。              │                    │
   │  │          │A ：我已經等20分鐘了。        │                    │
   │  │          │B ：好啦。                    │                    │
   ├─┼─────┼───────────────┼──────────┤
   │6.│97年11月10│A ：0000-000000（鍾佩芸）     │(1)附表一編號6.即起訴│
   │  │日11時18分│B ：0000-000000（周智賢）     │  書犯罪事實(一)2.(1)。│
   │  │28秒      │                              │(2)通訊監察譯文：97年│
   │  │          │B ：怎樣。                    │  度偵字第6347號卷(二)│
   │  │          │A ：幫我找5個妞。             │  第20頁。          │
   │  │          │B ：下面嗎。                  │                    │
   │  │          │A ：對。                      │                    │
   │  │          │B ：那個零散的，你也在臭火乾，│                    │
   │  │          │    裝肖。                    │                    │
   │  │          │A ：人家就要5 個妞，真的現在快│                    │
   │  │          │    要臭火乾，一定要5個妞啊。 │                    │
   │  │          │B ：那零散的而已，也在要緊，看│                    │
   │  │          │    攏沒。                    │                    │
   │  │          │A ：主要是看沒你的人的要緊啦。│                    │
   │  │          │B ：在那裏啦。                │                    │
   │  │          │A ：老地方啦。（意指：御花園汽│                    │
   │  │          │    車旅館）。                │                    │
   │  │          │B ：哈，等一下過去找你啦。    │                    │
   │  │          │A ：多少啦。                  │                    │
   │  │          │B ：我不知道我問才知道，我就真│                    │
   │  │          │    的沒有。                  │                    │
   │  │          │A ：你雞巴你等一下都很久，人家│                    │
   │  │          │    現在真的受不了。          │                    │
   │  │          │B ：不會，等一下。            │                    │
   │  │          │A ：等一下是多久。            │                    │
   │  │          │B ：10分鐘。                  │                    │
   │  │          │A ：好。                      │                    │
   │  ├─────┼───────────────┤                    │
   │  │97年11月10│A ：0000-000000（周智賢）     │                    │
   │  │日11時30分│B ：0000-000000（鍾佩芸）     │                    │
   │  │15秒      │                              │                    │
   │  │          │A ：幾番啦。                  │                    │
   │  │          │B ：多少。                    │                    │
   │  │          │A ：2 千5 啦。                │                    │
   │  │          │B ：2 千5 喔。                │                    │
   │  │          │A ：不然呢。                  │                    │
   │  │          │B ：我等一下打給你啦。        │                    │
   │  │          │A ：雞巴我在外面了。          │                    │
   │  │          │B ：23啊。                    │                    │
   │  │          │A ：2 千5 啦。                │                    │
   │  │          │B ：23號。（意指：御花園汽車旅│                    │
   │  │          │    館223 號房）              │                    │
   │  │          │A ：好。                      │                    │
   ├─┼─────┼───────────────┼──────────┤
   │7.│97年11月23│A ：0000-000000（鍾佩芸）     │(1)附表一編號7.即起訴│
   │  │日02時29分│B ：0000-000000（周智賢）     │  書犯罪事實(一)2.(5)。│
   │  │38秒      │                              │(2)通訊監察譯文：97年│
   │  │          │B ：喂。                      │  度偵字第6347號卷(二)│
   │  │          │A ：你在家了嗎。              │  第23頁。          │
   │  │          │B ：對啊。                    │                    │
   │  │          │A ：你拿1 件衣服下來給我穿。  │                    │
   │  │          │B ：嗯。                      │                    │
   ├─┼─────┼───────────────┼──────────┤
   │8.│97年11月14│A ：0000-000000（鍾佩芸）     │(1)附表一編號8.即起訴│
   │  │日22時27分│B ：0000-000000（周智賢）     │  書犯罪事實(一)2.(2)。│
   │  │33秒      │                              │(2)通訊監察譯文：97年│
   │  │          │B ：嗯。                      │  度偵字第6347號卷(二)│
   │  │          │A ：有生意，我要5 個妞，你打給│  第20至21頁。      │
   │  │          │    佳佳，我出6 ，你打給佳佳，│                    │
   │  │          │    你拿給佳佳。              │                    │
   │  │          │B ：嘿。                      │                    │
   │  │          │A ：然後叫他收錢給你。        │                    │
   │  │          │B ：你在那裏。                │                    │
   │  │          │A ：我現在人在醫院啦。        │                    │
   │  │          │B ：那裏的醫院。              │                    │
   │  │          │A ：西螺。                    │                    │
   │  │          │B ：西螺的醫院。              │                    │
   │  │          │A ：我媽住院啦。              │                    │
   │  │          │B ：我拿給他，你晚上沒有沒要回│                    │
   │  │          │    來。                      │                    │
   │  │          │A ：我今天沒辦法回去，怎樣。  │                    │
   │  │          │B ：好啦，我打給你。          │                    │
   │  │          │A ：你打給佳佳。              │                    │
   │  │          │B ：好，我知道怎麼做。        │                    │
   │  │          │A ：好。                      │                    │
   │  ├─────┼───────────────┤                    │
   │  │97年11月14│A ：0000-000000（周智賢）     │                    │
   │  │日22時31分│B ：0000-000000（林佳蓉）     │                    │
   │  │14秒      │                              │                    │
   │  │          │B ：喂。                      │                    │
   │  │          │A ：你在那裏。                │                    │
   │  │          │B ：我在街上。                │                    │
   │  │          │A ：街上，那裏。              │                    │
   │  │          │B ：我等一下要回去了。        │                    │
   │  │          │A ：皮皮不是叫我拿給你。      │                    │
   │  │          │B ：對啊，你現在在那裏。      │                    │
   │  │          │A ：你知道在劉三檳榔在那裏嗎。│                    │
   │  │          │B ：劉三，水綠橘的。          │                    │
   │  │          │A ：對，多久。                │                    │
   │  │          │B ：差不多5 分鐘吧。          │                    │
   │  │          │A ：那麼久。                  │                    │
   │  │          │B ：我們在街上算命。          │                    │
   │  │          │A ：快一點啦。                │                    │
   │  │          │B ：好。                      │                    │
   │  ├─────┼───────────────┤                    │
   │  │97年11月14│A ：0000-000000（林佳蓉）     │                    │
   │  │日22時34分│B ：0000-000000（周智賢）     │                    │
   │  │18秒      │                              │                    │
   │  │          │B ：喂。                      │                    │
   │  │          │A ：我到水綠橘（飲料店）了。  │                    │
   │  │          │B ：好，我馬上到。            │                    │
   │  │          │A ：好。                      │                    │
   ├─┼─────┼───────────────┼──────────┤
   │9.│97年11月18│A ：0000-000000（鍾佩芸）     │(1)附表一編號9.即起訴│
   │  │日09時27分│B ：0000-000000（周智賢）     │  書犯罪事實(一)2.(3)。│
   │  │55秒      │                              │(2)通訊監察譯文：97年│
   │  │          │B ：喂。                      │  度偵字第6347號卷(二)│
   │  │          │A ：你起來了嗎。              │  第22至23頁。      │
   │  │          │B ：他在睡啦。                │                    │
   │  │          │A ：他在睡，你幫他接的喔。    │                    │
   │  │          │B ：對啊。                    │                    │
   │  │          │A ：我現在要叫他幫我拿30啊。  │                    │
   │  │          │B ：要30。                    │                    │
   │  │          │A ：小白啦。                  │                    │
   │  │          │B ：誰要來拿。                │                    │
   │  │          │A ：沒沒，25啦。說錯了，25。  │                    │
   │  │          │B ：誰要來拿。                │                    │
   │  │          │A ：佳佳。                    │                    │
   │  │          │B ：我叫他起來。              │                    │
   │  │          │A ：對啊，你跟他講。          │                    │
   │  │          │B ：好。                      │                    │
   │  ├─────┼───────────────┤                    │
   │  │97年11月18│A ：0000-000000（鍾佩芸）     │                    │
   │  │日09時31分│B ：0000-000000（周智賢）     │                    │
   │  │33秒      │                              │                    │
   │  │          │B ：喂。                      │                    │
   │  │          │A ：多少。                    │                    │
   │  │          │B ：我那知道。                │                    │
   │  │          │A ：你問他。                  │                    │
   │  │          │B ：（蟾蜍，要多少）喂，我算一│                    │
   │  │          │    下啦，11250。             │                    │
   │  │          │A ：25呢，11250。             │                    │
   │  │          │B ：對啊。4百5。              │                    │
   │  │          │A ：扣掉我賺的部份啦。        │                    │
   │  │          │B ：這樣是多少。              │                    │
   │  │          │A ：你跟他（蟾蜍）問一下他要讓│                    │
   │  │          │    我踏（臺語）多少。        │                    │
   │  │          │B ：他說看你怎麼開啦。        │                    │
   │  │          │A ：25啊。                    │                    │
   │  │          │B ：什麼25。                  │                    │
   │  │          │A ：2仟5啊。                  │                    │
   │  │          │（雙方交談）                  │                    │
   │  │          │A ：看他是出我多少。          │                    │
   │  │          │B ：4百5啊，是要多高，喔割踏你│                    │
   │  │          │    的喔（臺語）。            │                    │
   │  │          │A ：啊。                      │                    │
   │  │          │B ：再加你的上去嗎。          │                    │
   │  │          │A ：不是啦。扣掉啦。          │                    │
   │  │          │B ：8 仟7 百5 。              │                    │
   │  │          │A ：8750嗎。                  │                    │
   │  │          │B ：對。                      │                    │
   │  │          │A ：好，我打給佳佳。          │                    │
   ├─┼─────┼───────────────┼──────────┤
   │10.│97年11月23│A ：0000-000000（顧國生）     │(1)附表一編號10.即起訴│
   │  │日01時55分│B ：0000-000000（周智賢）     │  書犯罪事實(一)2.(4)。│
   │  │31秒      │                              │(2)通訊監察譯文：97年│
   │  │          │B ：怎樣。                    │  度偵字第6347號卷(二)│
   │  │          │A ：他是不是要給你5 。        │  第23頁。          │
   │  │          │B ：誰要給我5 。              │                    │
   │  │          │A ：他啊。                    │                    │
   │  │          │B ：他是誰。                  │                    │
   │  │          │A ：皮皮啊。                  │                    │
   │  │          │B ：你說他（聽不清楚）。      │                    │
   │  │          │A ：我說他是不是欠你5 仟啦。  │                    │
   │  │          │B ：對啊。                    │                    │
   │  │          │A ：他剛才拿5 仟給我，我說沒辦│                    │
   │  │          │    法找，他說這樣剩4 仟5 。  │                    │
   │  │          │B ：聽不懂。                  │                    │
   │  │          │A ：我等一下拿5 仟給你就對了，│                    │
   │  │          │    他有還你5 百啦。          │                    │
   │  │          │B ：喔，就換剩這4 仟5 就對了。│                    │
   │  │          │A ：對啦，我剛才裝1 包趕著給他│                    │
   │  │          │    ，關沒緊又拿起來看，哭爸關│                    │
   │  │          │    沒緊掉了差不多2 錢。      │                    │
   │  │          │B ：我快到了，你用好了嗎。    │                    │
   │  │          │A ：好了。                    │                    │
   │  │          │B ：好，我回去打給你。        │                    │
   ├─┼─────┼───────────────┼──────────┤
   │11.│97年11月23│A ：0000-000000（鍾佩芸）     │(1)附表一編號11.即起訴│
   │  │日02時43分│B ：0000-000000（周智賢）     │  書犯罪事實(一)2.(6)。│
   │  │14秒      │                              │(2)通訊監察譯文：97年│
   │  │          │B ：怎樣。                    │  度偵字第6347號卷(二)│
   │  │          │A ：你出去了嗎。              │  第23至24頁。      │
   │  │          │B ：你在土庫了。              │                    │
   │  │          │A ：對啊，怎樣。              │                    │
   │  │          │B ：你轉回頭啦。              │                    │
   │  │          │A ：你先打給寶在，你先跟他拿，│                    │
   │  │          │    你說我等一下回去馬上補給他│                    │
   │  │          │    ，我剛拿給他。            │                    │
   │  │          │B ：你剛拿給他而已。          │                    │
   │  │          │A ：對。                      │                    │
   │  │          │B ：好。                      │                    │
   │  ├─────┼───────────────┤                    │
   │  │97年11月23│A ：0000-000000（鍾佩芸）     │                    │
   │  │日03時00分│B ：0000-000000（周智賢）     │                    │
   │  │53秒      │                              │                    │
   │  │          │B ：怎樣。                    │                    │
   │  │          │A ：我拿2 仟1 給他喔。        │                    │
   │  │          │B ：什麼。                    │                    │
   │  │          │A ：2 仟1 我拿給寶在了。      │                    │
   │  │          │B ：好。                      │                    │
   ├─┼─────┼───────────────┼──────────┤
   │12.│97年11月10│A ：0000-000000（吳進翔）     │(1)附表一編號12.即起訴│
   │  │日19時35分│B ：0000-000000（周智賢）     │  書犯罪事實(一)3.(1)。│
   │  │21秒、43分│                              │(2)通訊監察譯文：97年│
   │  │15秒      │B ：喂。                      │  度偵字第6347號卷(二)│
   │  │          │A ：我阿翔。                  │  第101頁。         │
   │  │          │B ：嘿。                      │                    │
   │  │          │A ：你在那裏。                │                    │
   │  │          │B ：我在虎尾。                │                    │
   │  │          │A ：我也在虎尾。              │                    │
   │  │          │B ：你過5 分鐘來麥當勞這裏找我│                    │
   │  │          │    ，到再打。                │                    │
   │  │          │A ：好。                      │                    │
   │  │          │第2 通：                      │                    │
   │  │          │B ：怎樣。                    │                    │
   │  │          │A ：到了。                    │                    │
   │  │          │B ：我也到了，你在那裏。      │                    │
   │  │          │A ：我在劉三（檳榔攤）這條。  │                    │
   │  │          │B ：我在麥當勞前面遠傳對面這臺│                    │
   │  │          │    啦。                      │                    │
   │  │          │A ：好。                      │                    │
   ├─┼─────┼───────────────┼──────────┤
   │13.│97年11月13│A ：0000-000000（吳進翔）     │(1)附表一編號13.即起訴│
   │  │日12時15分│B ：0000-000000（周智賢）     │  書犯罪事實(一)3.(2)。│
   │  │30秒      │                              │(2)通訊監察譯文：97年│
   │  │          │B ：喂。                      │  度偵字第6347號卷(二)│
   │  │          │A ：蟾蜍喔。你在那裏。        │  第101頁。         │
   │  │          │B ：你是誰。                  │                    │
   │  │          │A ：我大胖的啦。              │                    │
   │  │          │B ：喔，我在虎尾。            │                    │
   │  │          │A ：你在虎尾那裏。            │                    │
   │  │          │B ：劉三檳榔這裏。            │                    │
   │  │          │A ：我在樓下你下來。          │                    │
   │  │          │B ：好。                      │                    │
   ├─┼─────┼───────────────┼──────────┤
   │14.│97年11月11│A ：0000-000000（周智賢）     │(1)附表一編號14.即起訴│
   │  │日17時30分│B ：0000-000000（王議祥）     │  書犯罪事實(一)4.(1)。│
   │  │41秒      │                              │(2)通訊監察譯文：97年│
   │  │          │B ：喂。                      │  度偵字第6347號卷(二)│
   │  │          │A ：你在那裏。                │  第115頁。         │
   │  │          │B ：我現在到東西向（快速道路）│                    │
   │  │          │    下了。                    │                    │
   │  │          │A ：你去燦坤等我。            │                    │
   │  │          │B ：你說那裏。                │                    │
   │  │          │A ：燦坤。                    │                    │
   │  │          │B ：好。                      │                    │
   │  ├─────┼───────────────┤                    │
   │  │97年11月11│A ：0000-000000（王議祥）     │                    │
   │  │日17時35分│B ：0000-000000（周智賢）     │                    │
   │  │56秒      │                              │                    │
   │  │          │B ：到了。                    │                    │
   │  │          │A ：啊。                      │                    │
   │  │          │B ：我要到了。                │                    │
   │  │          │A ：好。                      │                    │
   ├─┼─────┼───────────────┼──────────┤
   │15.│97年11月17│A ：0000-000000（王議祥）     │(1)附表一編號15.即起訴│
   │  │日18時44分│B ：0000-000000（周智賢）     │  書犯罪事實(一)4.(2)。│
   │  │34秒、57分│                              │(2)通訊監察譯文：97年│
   │  │29秒      │B ：喂。                      │  度偵字第6347號卷(二)│
   │  │          │A ：有在虎尾嗎。              │  第115頁背面。     │
   │  │          │B ：有啊。                    │                    │
   │  │          │A ：不然我到虎尾再打給你，要在│                    │
   │  │          │    那裏相等。                │                    │
   │  │          │B ：劉三檳榔旁邊這條路進來，日│                    │
   │  │          │    盛銀行這裏。              │                    │
   │  │          │A ：喔，日盛銀行這，好。      │                    │
   │  │          │第2 通                        │                    │
   │  │          │B ：喂。                      │                    │
   │  │          │A ：我在樓下。                │                    │
   │  │          │B ：好。                      │                    │
   ├─┼─────┼───────────────┼──────────┤
   │16.│97年11月22│A ：0000-000000（程俊發）     │(1)附表一編號16.即起訴│
   │  │日03時17分│B ：0000-000000（周智賢）     │  書犯罪事實(一)5.(1)。│
   │  │17秒      │                              │(2)通訊監察譯文：97年│
   │  │          │A ：蟾蜍喔。                  │  度偵字第6347號卷(二)│
   │  │          │B ：嘿。                      │  第85頁。          │
   │  │          │A ：衣服是多少。              │                    │
   │  │          │B ：4。                       │                    │
   │  │          │A ：褲子呢。                  │                    │
   │  │          │B ：45。                      │                    │
   │  │          │A ：15嗎。                    │                    │
   │  │          │B ：45，我聽不懂你的意思。    │                    │
   │  │          │A ：褲子1 件多少。            │                    │
   │  │          │B ：45啊。你是算足的，還是散的│                    │
   │  │          │    。                        │                    │
   │  │          │A ：足的。                    │                    │
   │  │          │B ：45。                      │                    │
   │  │          │A ：足的45。                  │                    │
   │  │          │B ：對啊。                    │                    │
   │  │          │A ：5 也一樣23嗎。            │                    │
   │  │          │B ：對啊。                    │                    │
   │  │          │A ：好，你等一下幫我拿4 件，5 │                    │
   │  │          │    這樣。                    │                    │
   │  │          │B ：我差不多20分鐘。          │                    │
   │  │          │A ：20分直接從阿花來就好了，我│                    │
   │  │          │    等一下傳訊息跟你說幾號房。│                    │
   │  │          │B ：好。                      │                    │
   │  ├─────┼───────────────┤                    │
   │  │97年11月22│A ：0000-000000（程俊發）     │                    │
   │  │日03時29分│B ：0000-000000（周智賢）     │                    │
   │  │53秒      │                              │                    │
   │  │          │B ：喂。                      │                    │
   │  │          │A ：226（御花園汽車旅館）。   │                    │
   │  │          │B ：好。                      │                    │
   │  │          │A ：多久會到。                │                    │
   │  │          │B ：再15分鐘。                │                    │
   │  │          │A ：好，麻煩你。              │                    │
   │  │          │B ：好。                      │                    │
   │  ├─────┼───────────────┤                    │
   │  │97年11月22│A ：0000-000000（周智賢）     │                    │
   │  │日04時00分│B ：0000-000000（程俊發）     │                    │
   │  │24秒      │                              │                    │
   │  │          │B ：喂。                      │                    │
   │  │          │A ：我到了。                  │                    │
   │  │          │B ：你在樓下。                │                    │
   │  │          │A ：對。                      │                    │
   │  │          │B ：我下去跟你拿。            │                    │
   ├─┼─────┼───────────────┼──────────┤
   │17.│97年11月22│A ：0000-000000（程俊發）     │(1)附表一編號17.即起訴│
   │  │日04時45分│B ：0000-000000（周智賢）     │  書犯罪事實(一)5.(2)。│
   │  │25秒      │                              │(2)通訊監察譯文：97年│
   │  │          │B ：喂。                      │  度偵字第6347號卷(二)│
   │  │          │A ：蟾蜍，我發仔。            │  第85至86頁。      │
   │  │          │B ：嗯。                      │                    │
   │  │          │A ：還是麻煩你再拿5罐。       │                    │
   │  │          │B ：好啊。                    │                    │
   │  │          │A ：好。                      │                    │
   │  ├─────┼───────────────┤                    │
   │  │97年11月22│A ：0000-000000（周智賢）     │                    │
   │  │日04時49分│B ：0000-000000（程俊發）     │                    │
   │  │45秒      │                              │                    │
   │  │          │B ：喂。                      │                    │
   │  │          │A ：我朋友到會打給你，我叫我朋│                    │
   │  │          │    友過去。                  │                    │
   │  │          │B ：你朋友要過來嗎，我大哥要叫│                    │
   │  │          │    你過去坐。                │                    │
   │  │          │A ：沒關係，他先過去，我在跟人│                    │
   │  │          │    講話，我叫他先拿過去。    │                    │
   │  │          │B ：好。                      │                    │
   │  ├─────┼───────────────┤                    │
   │  │97年11月22│A ：0000-000000（周智賢）     │                    │
   │  │日05時14分│B ：0000-000000（張宏彬）     │                    │
   │  │45秒、23分│                              │                    │
   │  │46秒      │【第1 通】                    │                    │
   │  │          │B ：你好。                    │                    │
   │  │          │A ：你過去了嗎。              │                    │
   │  │          │B ：要過去了，現在到統領了。  │                    │
   │  │          │A ：打來，說臭火乾了。        │                    │
   │  │          │B ：好。                      │                    │
   │  │          │【第2 通】                    │                    │
   │  │          │B ：你好。                    │                    │
   │  │          │A ：幫我買檳榔好嗎。          │                    │
   │  │          │B ：他說剩的坤哥會拿給你。    │                    │
   │  │          │A ：他拿多少。                │                    │
   │  │          │B ：2 仟。                    │                    │
   │  │          │A ：沒關係啦。                │                    │
   │  │          │B ：你幫我買檳榔好嗎。        │                    │
   │  │          │A ：好。                      │                    │
   │  │          │B ：要加甘草，劉三的。        │                    │
   │  │          │A ：多少。                    │                    │
   │  │          │B ：買50就好了。              │                    │
   │  │          │A ：好。                      │                    │
   ├─┼─────┼───────────────┼──────────┤
   │18.│97年11月25│A ：0000-000000（陳韋憲）     │(1)附表一編號18.即起訴│
   │  │日10時48分│B ：0000-000000（周智賢）     │  書犯罪事實(一)6.(1)。│
   │  │30秒      │                              │(2)通訊監察譯文：97年│
   │  │          │B ：喂。                      │  度偵字第6347號卷(二)│
   │  │          │A ：你在那裏。                │  第175頁。         │
   │  │          │B ：在公司。                  │                    │
   │  │          │A ：你有拿嗎。                │                    │
   │  │          │B ：有啊。                    │                    │
   │  │          │A ：跟你買20啊。              │                    │
   │  │          │B ：等一下我跟哥在講話。      │                    │
   │  │          │A ：等一下打給我。            │                    │
   │  │          │B ：嗯。                      │                    │
   │  ├─────┼───────────────┤                    │
   │  │97年11月25│A ：0000-000000（周智賢）     │                    │
   │  │日11時41分│B ：0000-000000（陳韋憲）     │                    │
   │  │58秒      │                              │                    │
   │  │          │B ：喂。                      │                    │
   │  │          │A ：你在幾號。                │                    │
   │  │          │B ：我在櫃臺。                │                    │
   │  │          │A ：我也在櫃臺。              │                    │
   ├─┼─────┼───────────────┼──────────┤
   │19.│97年11月25│A ：0000-000000（陳韋憲）     │(1)附表一編號19.即起訴│
   │  │日18時39分│B ：0000-000000（周智賢）     │  書犯罪事實(一)6.(2)。│
   │  │39秒      │                              │(2)通訊監察譯文：97年│
   │  │          │B ：怎樣。                    │  度偵字第6347號卷(二)│
   │  │          │A ：你在那裏。                │  第175至176頁。    │
   │  │          │B ：你先跟我說確定多少我拿過去│                    │
   │  │          │    給你。                    │                    │
   │  │          │A ：35啦，一個5 是豬仔要的，你│                    │
   │  │          │    先從這裏來啦。            │                    │
   │  │          │B ：總共要35。                │                    │
   │  │          │A ：對啊。                    │                    │
   │  │          │B ：好嚴重。                  │                    │
   │  │          │A ：你那裏有嗎。              │                    │
   │  │          │B ：有啊。                    │                    │
   │  │          │A ：但是他說要這2 天給你喔，看│                    │
   │  │          │    有沒有辦法，如果沒辦法你就│                    │
   │  │          │    拿20來就好了。            │                    │
   │  │          │B ：拿20。                    │                    │
   │  │          │A ：對啊他這2 天確定可以給你。│                    │
   │  │          │    你如果30周轉不過，你就先拿│                    │
   │  │          │    20來，我說你沒有了就好了。│                    │
   │  │          │B ：也是都要差就對了。        │                    │
   │  │          │A ：嘿啊。                    │                    │
   │  │          │B ：20跟30都要差就對了。      │                    │
   │  │          │A ：嘿啊。                    │                    │
   │  │          │B ：絕對周轉不過來。          │                    │
   │  │          │A ：這樣先拿25就好了，5 是豬仔│                    │
   │  │          │    要的，豬仔會拿錢給你。    │                    │
   │  │          │B ：拿20也周轉不過來，你聽不懂│                    │
   │  │          │    意思。                    │                    │
   │  │          │A ：晚一點或明天我就叫他拿給你│                    │
   │  │          │了，不然現在就花光            │                    │
   │  │          │    了。                      │                    │
   │  │          │B ：我等一下用一用打給你。    │                    │
   │  │          │A ：要緊呢。                  │                    │
   │  ├─────┼───────────────┤                    │
   │  │97年11月25│A ：0000-000000（周智賢）     │                    │
   │  │日18時58分│B ：0000-000000（陳韋憲）     │                    │
   │  │55秒      │                              │                    │
   │  │          │B ：喂。                      │                    │
   │  │          │A ：你在那裏。                │                    │
   │  │          │B ：同款啊。                  │                    │
   │  │          │A ：你出來啦，在大門口啊。    │                    │
   ├─┼─────┼───────────────┼──────────┤
   │20.│97年11月30│A ：0000-000000（陳韋憲）     │(1)附表一編號20.即起訴│
   │  │日17時48分│B ：0000-000000（周智賢）     │  書犯罪事實(一)6.(3)。│
   │  │48秒      │                              │(2)通訊監察譯文：97年│
   │  │          │B ：怎樣。                    │  度偵字第6347號卷(二)│
   │  │          │A ：甘有。                    │  第176頁。         │
   │  │          │B ：現金的。                  │                    │
   │  │          │A ：有啊，你在那裏。          │                    │
   │  │          │B ：風華（汽車旅館）。        │                    │
   │  │          │A ：好。                      │                    │
   │  │          │B ：10喔。                    │                    │
   │  │          │A ：好。                      │                    │
   │  │          │B ：多久。                    │                    │
   │  │          │A ：我打電話給我朋友叫我朋友載│                    │
   │  │          │    我。                      │                    │
   │  │          │B ：快一點。                  │                    │
   │  │          │A ：好。                      │                    │
   │  ├─────┼───────────────┤                    │
   │  │97年11月30│A ：0000-000000（周智賢）     │                    │
   │  │日18時13分│B ：0000-000000（陳韋憲）     │                    │
   │  │52秒      │                              │                    │
   │  │          │B ：喂。                      │                    │
   │  │          │A ：到了。                    │                    │
   │  │          │B ：好。                      │                    │
   ├─┼─────┼───────────────┼──────────┤
   ││97年11月30│A ：0000-000000（陳韋憲）     │(1)附表一編號即起訴│
   │  │日23時37分│B ：0000-000000（周智賢）     │  書犯罪事實(一)6.(4)。│
   │  │17秒、38分│                              │(2)通訊監察譯文：97年│
   │  │37秒      │【第1 通】                    │  度偵字第6347號卷(二)│
   │  │          │B ：怎樣。                    │  第176至177頁。    │
   │  │          │A ：你在那裏。                │                    │
   │  │          │B ：我在虎尾。                │                    │
   │  │          │A ：要現金喔。                │                    │
   │  │          │B ：對啦，50有嗎。            │                    │
   │  │          │A ：50當然是有。              │                    │
   │  │          │B ：多少。                    │                    │
   │  │          │A ：2萬啊。                   │                    │
   │  │          │B ：雞巴啦，你都不用給我賺一下│                    │
   │  │          │    ，賺沒多少，賺1 、2 仟塊而│                    │
   │  │          │    已，你也不要這樣。        │                    │
   │  │          │A ：好。                      │                    │
   │  │          │B ：我拿過去那裏給你。        │                    │
   │  │          │A ：等一下打給你。            │                    │
   │  │          │B ：好。                      │                    │
   │  │          │【第2 通】                    │                    │
   │  │          │B ：喂。                      │                    │
   │  │          │A ：你拿到風華這裏來。        │                    │
   │  │          │B ：風華嗎。                  │                    │
   │  │          │A ：對。                      │                    │
   │  │          │B ：我等一下就到了。          │                    │
   │  │          │A ：好。                      │                    │
   │  ├─────┼───────────────┤                    │
   │  │97年11月30│A ：0000-000000（周智賢）     │                    │
   │  │日23時40分│B ：0000-000000（陳韋憲）     │                    │
   │  │45秒      │                              │                    │
   │  │          │B ：喂。                      │                    │
   │  │          │A ：到了。                    │                    │
   │  │          │B ：好。                      │                    │
   ├─┼─────┼───────────────┼──────────┤
   ││97年12月17│A ：0000-000000（廖建勝）     │(1)附表一編號即起訴│
   │  │日20時26分│B ：0000-000000（杜嘉豪）     │  書犯罪事實(五)2.(1)。│
   │  │44秒      │                              │(2)通訊監察譯文：彰警│
   │  │          │B ：喂，大的。                │  刑偵一字第98號卷第│
   │  │          │A ：白目仔。（雙方交談）      │  237至239頁。      │
   │  │          │B ：你要樓下的鑰匙（意指：K 他│                    │
   │  │          │    命）嗎。                  │                    │
   │  │          │A ：對啦。                    │                    │
   │  │          │B ：這樣，你在虎尾嗎。        │                    │
   │  │          │A ：我現在在西螺啦。          │                    │
   │  │          │B ：你要在虎尾嗎。            │                    │
   │  │          │A ：對啊，我要過虎尾啊。      │                    │
   │  │          │B ：不然你看在虎尾那裏你打給我│                    │
   │  │          │    ，我叫人幫你處理。        │                    │
   │  │          │A ：喔，同樣嗎。              │                    │
   │  │          │B ：對啊，同樣價格。          │                    │
   │  │          │A ：好啦，我帶沒那麼多，你那個│                    │
   │  │          │    百我改天再跟你算。        │                    │
   │  │          │B ：你等一下跟人家拿的那個，要│                    │
   │  │          │    給人家，因為這是別人的喔。│                    │
   │  │          │A ：我知道，我跟你說你叫他5 分│                    │
   │  │          │    鐘後美樂迪（KTV ）相等。  │                    │
   │  │          │B ：美樂迪喔。                │                    │
   │  │          │A ：我現在已經在吳厝了。      │                    │
   │  │          │B ：你開你那臺貨車嗎。        │                    │
   │  │          │A ：對，我開貨車。            │                    │
   │  │          │B ：好啊，好啊，你要幾個。    │                    │
   │  │          │A ：2 個啦。                  │                    │
   │  │          │B ：好。                      │                    │
   │  ├─────┼───────────────┤                    │
   │  │97年12月17│A ：0000-000000（杜嘉豪）     │                    │
   │  │日20時29分│B ：0000-000000（廖建勝）     │                    │
   │  │02秒      │                              │                    │
   │  │          │B ：嗯。                      │                    │
   │  │          │A ：美樂迪。                  │                    │
   │  │          │B ：怎樣。                    │                    │
   │  │          │A ：門口，開一臺很爛的貨車。  │                    │
   │  │          │B ：嘿。                      │                    │
   │  │          │A ：要2 個小份的。            │                    │
   │  │          │B ：8 百。                    │                    │
   │  │          │A ：對，一份4 百。            │                    │
   │  │          │B ：好。                      │                    │
   │  ├─────┼───────────────┤                    │
   │  │97年12月17│A ：0000-000000（廖建勝）     │                    │
   │  │日20時33分│B ：0000-000000（杜嘉豪）     │                    │
   │  │51秒      │                              │                    │
   │  │          │B ：喂。                      │                    │
   │  │          │A ：你有聯絡上嗎。            │                    │
   │  │          │B ：有啊，你等一下喔，哥哥。  │                    │
   │  │          │A ：啊。                      │                    │
   │  │          │B ：等一下，我有跟他打了，他說│                    │
   │  │          │    要過去了。                │                    │
   │  │          │A ：過來了嗎。                │                    │
   │  │          │B ：對，你在美樂迪了嗎。      │                    │
   │  │          │A ：是你妹妹嗎。              │                    │
   │  │          │B ：不是，是我朋友。          │                    │
   │  │          │A ：你朋友嗎。                │                    │
   │  │          │B ：對，我一個朋友。          │                    │
   │  │          │A ：好。                      │                    │
   │  ├─────┼───────────────┤                    │
   │  │97年12月17│A ：0000-000000（周智賢）     │                    │
   │  │日20時37分│B ：0000-000000（杜嘉豪）     │                    │
   │  │07秒      │                              │                    │
   │  │          │B ：喂。                      │                    │
   │  │          │A ：他沒看到人啊。            │                    │
   │  │          │B ：有啦，他開一臺貨車後面有一│                    │
   │  │          │    個紅桶子。                │                    │
   │  │          │A ：他電話幾號啦。            │                    │
   │  │          │B ：你等一下，喂，0000000000  │                    │
   │  │          │A ：993093喔。                │                    │
   │  │          │B ：對。                      │                    │
   │  │          │A ：好。                      │                    │
   ├─┼─────┼───────────────┼──────────┤
   ││97年12月17│A ：0000-000000（廖建勝）     │(1)附表一編號即起訴│
   │  │日23時47分│B ：0000-000000（杜嘉豪）     │  書犯罪事實(五)2.(2)。│
   │  │14秒      │                              │(2)通訊監察譯文：彰警│
   │  │          │B ：喂。                      │  刑偵一字第98號卷第│
   │  │          │A ：白目仔，你在那裏。        │  239至241頁。      │
   │  │          │B ：我同樣在外面呢，怎樣。    │                    │
   │  │          │A ：你有辦法叫你朋友過來吳厝橋│                    │
   │  │          │    這裏嗎。                  │                    │
   │  │          │B ：吳厝橋喔，現在嗎。        │                    │
   │  │          │A ：對，我人在這裏。          │                    │
   │  │          │B ：好，等一下到我叫他打給你。│                    │
   │  │          │A ：他會過來嗎。              │                    │
   │  │          │B ：同樣嗎。                  │                    │
   │  │          │A ：對，他會過來嗎。          │                    │
   │  │          │B ：會啊。                    │                    │
   │  │          │A ：你跟他說我在這裏等他，開貨│                    │
   │  │          │    車。                      │                    │
   │  │          │B ：好。                      │                    │
   │  ├─────┼───────────────┤                    │
   │  │97年12月17│A ：0000-000000（杜嘉豪）     │                    │
   │  │日23時52分│B ：0000-000000（周智賢）     │                    │
   │  │21秒      │                              │                    │
   │  │          │B ：喂。                      │                    │
   │  │          │A ：我跟你說，你拿給我妹，叫我│                    │
   │  │          │    妹送。                    │                    │
   │  │          │B ：我叫圓圓（李珮青）拿去就好│                    │
   │  │          │    了。                      │                    │
   │  │          │A ：我有叫我妹拿過去，你拿給我│                    │
   │  │          │    妹。                      │                    │
   │  │          │B ：不用啦，我拿給圓圓，圓圓陪│                    │
   │  │          │    你妹去就好了。            │                    │
   │  │          │A ：好啊。                    │                    │
   │  │          │B ：看你怎樣。                │                    │
   │  │          │A ：你拿3、4件先寄他，我不知道│                    │
   │  │          │    他要幾個。                │                    │
   │  │          │B ：好。                      │                    │
   │  ├─────┼───────────────┤                    │
   │  │97年12月17│A ：0000-000000（廖建勝）     │                    │
   │  │日23時52分│B ：0000-000000（杜嘉豪）     │                    │
   │  │47秒      │                              │                    │
   │  │          │B ：喂。                      │                    │
   │  │          │A ：白目仔有要過來嗎。        │                    │
   │  │          │B ：有啊，你在那裏等一下，我叫│                    │
   │  │          │    我妹過去了。              │                    │
   │  │          │A ：你叫你妹嗎。              │                    │
   │  │          │B ：對，你在那裏等一下好嗎。  │                    │
   │  │          │A ：好。                      │                    │
   │  ├─────┼───────────────┤                    │
   │  │97年12月17│A ：0000-000000（杜嘉豪）     │                    │
   │  │日23時55分│B ：0000-000000（某成年女子） │                    │
   │  │24秒、18日│                              │                    │
   │  │0 時8 分13│【第1 通】                    │                    │
   │  │秒        │B ：怎樣。                    │                    │
   │  │          │A ：在吳厝橋喔。              │                    │
   │  │          │B ：吳厝橋我知道啊，怎樣。    │                    │
   │  │          │A ：你現在要過去了嗎。        │                    │
   │  │          │B ：什麼。                    │                    │
   │  │          │A ：你現在要過去了嗎。        │                    │
   │  │          │B ：等一下，我等圓圓啊。      │                    │
   │  │          │A ：有啊，圓仔要跟你去啊。    │                    │
   │  │          │B ：圓的在這裏啊，怎樣。      │                    │
   │  │          │A ：你們快過去，他在那裏等了。│                    │
   │  │          │B ：好。                      │                    │
   │  │          │【第2 通】                    │                    │
   │  │          │B ：怎樣。                    │                    │
   │  │          │A ：你們過去了嗎。            │                    │
   │  │          │B ：過去了啦，你在警察局還在說│                    │
   │  │          │    那些有的沒有的。          │                    │
   │  │          │A ：好啦。                    │                    │
   │  │          │B ：他人呢。                  │                    │
   │  │          │A ：在吳厝橋啊。              │                    │
   │  │          │B ：開什麼車。                │                    │
   │  │          │A ：開那臺貨車。              │                    │
   │  │          │B ：好，拜拜。                │                    │
   └─┴─────┴───────────────┴──────────┘
附表二之1【張宏彬部分之通訊監察譯文一覽表】：
   ┌─┬─────┬───────────────┬──────────┐
   │編│時      間│通  訊  監  察  譯  文  內  容│  備            考  │
   │號│          │                              │                    │
   ├─┼─────┼───────────────┼──────────┤
   │1.│97年12月06│A ：0000-000000（王冠軒）     │(1)附表二編號1.即起訴│
   │  │日01時09分│B ：0000-000000（張宏彬）     │  書犯罪事實(三)1.(1)。│
   │  │49秒      │                              │(2)通訊監察譯文：97年│
   │  │          │B ：喂。                      │  度偵字第6347號卷(二)│
   │  │          │A ：你知道我是誰嗎。          │  第160頁。         │
   │  │          │B ：你是誰。                  │                    │
   │  │          │A ：我慶隆（原名）。          │                    │
   │  │          │B ：嘿。                      │                    │
   │  │          │A ：你那裏有衣服嗎。          │                    │
   │  │          │B ：有啊。                    │                    │
   │  │          │A ：什麼的。                  │                    │
   │  │          │B ：DoReMe。                  │                    │
   │  │          │A ：DoReMe我知道，多少。      │                    │
   │  │          │B ：4 。                      │                    │
   │  │          │A ：是喔，我等一下馬上打給你，│                    │
   │  │          │    我打給我朋友。            │                    │
   │  │          │B ：好。                      │                    │
   │  ├─────┼───────────────┤                    │
   │  │97年12月06│A ：0000-000000（王冠軒）     │                    │
   │  │日01時36分│B ：0000-000000（張宏彬）     │                    │
   │  │11秒      │                              │                    │
   │  │          │B ：你好。                    │                    │
   │  │          │A ：你在那裏。                │                    │
   │  │          │B ：PUB 。                    │                    │
   │  │          │A ：那一間。                  │                    │
   │  │          │B ：我們虎尾也只有一間而已。  │                    │
   │  │          │A ：我知道北路街那裏嗎。      │                    │
   │  │          │B ：對。（與同車人說：好，轉轉│                    │
   │  │          │    ）。                      │                    │
   ├─┼─────┼───────────────┼──────────┤
   │2.│97年12月06│A ：0000-000000（王冠軒）     │(1)附表二編號2.即起訴│
   │  │日04時56分│B ：0000-000000（張宏彬）     │  書犯罪事實(三)1.(2)。│
   │  │55秒      │                              │(2)通訊監察譯文：97年│
   │  │          │B ：你好。                    │  度偵字第6347號卷(二)│
   │  │          │A ：你在那裏。                │  第160至161頁。    │
   │  │          │B ：我在人家這裏。            │                    │
   │  │          │A ：你方便過來小花（御花園汽車│                    │
   │  │          │    旅館）嗎。                │                    │
   │  │          │B ：有啊。                    │                    │
   │  │          │A ：帶衣服過來好嗎。          │                    │
   │  │          │B ：好。                      │                    │
   │  │          │A ：到了打給我。              │                    │
   │  │          │B ：好。                      │                    │
   │  ├─────┼───────────────┤                    │
   │  │97年12月06│A ：0000-000000（張宏彬）     │                    │
   │  │日04時59分│B ：0000-000000（王冠軒）     │                    │
   │  │22秒      │                              │                    │
   │  │          │B ：你到了嗎。                │                    │
   │  │          │A ：還沒，我沒辦法過去。      │                    │
   │  │          │B ：不然你在那裏。            │                    │
   │  │          │A ：我在揚子（揚子中學）這裏。│                    │
   │  │          │B ：我過去跟你拿。            │                    │
   │  │          │A ：好。                      │                    │
   │  ├─────┼───────────────┤                    │
   │  │97年12月06│A ：0000-000000（王冠軒）     │                    │
   │  │日05時15分│B ：0000-000000（張宏彬）     │                    │
   │  │10秒      │                              │                    │
   │  │          │B ：喂。                      │                    │
   │  │          │A ：上面5 、下面6 。          │                    │
   │  │          │B ：好。                      │                    │
   │  │          │A ：上6 、下5 啦。            │                    │
   │  │          │B ：好。                      │                    │
   │  ├─────┼───────────────┤                    │
   │  │97年12月6 │A ：0000-000000（王冠軒）     │                    │
   │  │日05時15分│B ：0000-000000（張宏彬）     │                    │
   │  │57秒      │                              │                    │
   │  │          │B ：喂。                      │                    │
   │  │          │A ：我到了。                  │                    │
   │  │          │B ：好。                      │                    │
   ├─┼─────┼───────────────┼──────────┤
   │3.│97年12月14│A ：0000-000000（王冠軒）     │(1)附表二編號3.即起訴│
   │  │日00時30分│B ：0000-000000（張宏彬）     │  書犯罪事實(三)1.(3)。│
   │  │00秒      │                              │(2)通訊監察譯文：97年│
   │  │          │B ：（某女）喂。              │  度偵字第6347號卷(二)│
   │  │          │A ：喂，都不用叫。            │  第161頁。         │
   │  │          │B ：哥。                      │                    │
   │  │          │A ：真乖，你跟他說下10、上6 。│                    │
   │  │          │B ：下10、上6 你等一下他來了，│                    │
   │  │          │    你跟他講（換阿貓說）你講。│                    │
   │  │          │A ：上面6 、下面10。          │                    │
   │  │          │B ：好。                      │                    │
   │  │          │A ：你過來阿花（意指：御花園汽│                    │
   │  │          │    車旅館）這裏。            │                    │
   │  │          │B ：好。                      │                    │
   │  ├─────┼───────────────┤                    │
   │  │97年12月14│A ：0000-000000（王冠軒）     │                    │
   │  │日01時00分│B ：0000-000000（張宏彬）     │                    │
   │  │27秒      │                              │                    │
   │  │          │B ：喂。                      │                    │
   │  │          │A ：你在那裏。                │                    │
   │  │          │B ：在你們附近而已。          │                    │
   │  │          │A ：這樣你來門口好了。        │                    │
   │  │          │B ：好。                      │                    │
   ├─┼─────┼───────────────┼──────────┤
   │4.│97年12月11│A ：0000-000000 （王冠軒、陳韋│(1)附表二編號4.即起訴│
   │  │日19時01分│    憲）                      │  書犯罪事實(三)2.。  │
   │  │05秒      │B ：0000-000000（張宏彬）     │(2)通訊監察譯文：97年│
   │  │          │                              │  度偵字第6347號卷(二)│
   │  │          │B ：喂。                      │  第177頁。         │
   │  │          │A ：那裏有沒有。              │                    │
   │  │          │B ：你是誰。                  │                    │
   │  │          │A ：阿超。                    │                    │
   │  │          │B ：嘿。                      │                    │
   │  │          │A ：有沒有。                  │                    │
   │  │          │B ：有沒有什麼。              │                    │
   │  │          │A ：樓下（意指：K 他命）的。  │                    │
   │  │          │B ：有啊。                    │                    │
   │  │          │A ：有（換韋憲講）喂，你在那裏│                    │
   │  │          │    。                        │                    │
   │  │          │B ：我在五福園這裏。          │                    │
   │  │          │A ：來找你，還是你要來，你來好│                    │
   │  │          │    了。                      │                    │
   │  │          │B ：你們在那裏。              │                    │
   │  │          │A ：大成全家你知道嗎，去到那裏│                    │
   │  │          │    打給我。                  │                    │
   │  │          │B ：好。                      │                    │
   │  │          │A ：要緊的。                  │                    │
   │  │          │B ：好。                      │                    │
   │  ├─────┼───────────────┤                    │
   │  │97年12月11│A ：0000-000000（陳韋憲）     │                    │
   │  │日19時16分│B ：0000-000000（張宏彬）     │                    │
   │  │50秒      │                              │                    │
   │  │          │B ：喂。                      │                    │
   │  │          │A ：到了嗎。                  │                    │
   │  │          │B ：快到了，到若瑟了。        │                    │
   │  │          │A ：嗯。                      │                    │
   ├─┼─────┼───────────────┼──────────┤
   │5.│97年12月16│A ：0000-000000（張宏彬）     │(1)附表二編號5.即起訴│
   │  │日03時23分│B ：0000-000000（程坤峰）     │  書犯罪事實(三)3.。  │
   │  │19秒      │                              │(2)通訊監察譯文：彰警│
   │  │          │B ：喂。                      │  刑偵一字第98號卷第│
   │  │          │A ：你有打給我嗎。            │  250頁。           │
   │  │          │B ：對，你幫我拿5 克就好了。  │                    │
   │  │          │A ：好啊。                    │                    │
   │  │          │B ：你幫我拿到御花園。        │                    │
   │  │          │A ：好。                      │                    │
   │  ├─────┼───────────────┤                    │
   │  │97年12月16│A ：0000-000000（張宏彬）     │                    │
   │  │日52分14秒│B ：0000-000000（程坤峰）     │                    │
   │  │          │                              │                    │
   │  │          │B ：喂。                      │                    │
   │  │          │A ：到了。                    │                    │
   │  │          │B ：喂弟，223 。              │                    │
   │  │          │A ：好。                      │                    │
   ├─┼─────┼───────────────┼──────────┤
   │6.│97年12月06│A ：0000-000000（吳建宗）     │(1)附表二編號6.及7.即│
   │  │日00時45分│B ：0000-000000（張宏彬）     │  起訴書犯罪事實(三)4.│
   │  │17秒      │                              │  。                │
   │  │          │B ：你好。                    │(2)通訊監察譯文：彰警│
   │  │          │A ：你樓上（意指：搖頭丸）、樓│  刑偵一字第98號卷第│
   │  │          │    下（意指：K 他命）有朋友嗎│  226頁。           │
   │  │          │    。                        │                    │
   │  │          │B ：都有。                    │                    │
   │  │          │A ：這樣。                    │                    │
   │  │          │B ：看要湊幾桌麻將都有。      │                    │
   │  │          │A ：好，我等一下看有沒有腳。  │                    │
   │  │          │B ：好啊。                    │                    │
   │  ├─────┼───────────────┤                    │
   │  │97年12月06│A ：0000-000000（吳建宗）     │                    │
   │  │日00時46分│B ：0000-000000（張宏彬）     │                    │
   │  │38秒      │                              │                    │
   │  │          │B ：喂。                      │                    │
   │  │          │A ：樓上（意指：搖頭丸）幫我找│                    │
   │  │          │    個（意指：4 顆）。        │                    │
   │  │          │B ：嘿。                      │                    │
   │  │          │A ：要比13支的啦。            │                    │
   │  │          │B ：喔。                      │                    │
   │  │          │A ：樓下（意指：K 他命）叫5 個│                    │
   │  │          │    （意指：5 公克）啦，1 桌麻│                    │
   │  │          │    將啦，1 個倒涼水啦。      │                    │
   │  │          │B ：你在那裏。                │                    │
   │  │          │A ：阮的那間啦。              │                    │
   │  │          │B ：好，等我啦。              │                    │
   │  │          │A ：好。                      │                    │
   │  ├─────┼───────────────┤                    │
   │  │97年12月06│A ：0000-000000（吳建宗）     │                    │
   │  │日00時47分│B ：0000-000000（張宏彬）     │                    │
   │  │30秒      │                              │                    │
   │  │          │B ：你說。                    │                    │
   │  │          │A ：你過來，你直接跟他報，那是│                    │
   │  │          │    我朋友，我的你直接幫我踏起│                    │
   │  │          │    來（意指：回扣），這樣你會│                    │
   │  │          │    嗎。                      │                    │
   │  │          │B ：我要怎麼跟他說，你打一個簡│                    │
   │  │          │    訊給我。                  │                    │
   │  │          │A ：沒關係，你下面就25，上面你│                    │
   │  │          │    給我多少。                │                    │
   │  │          │B ：35塊，沒有40塊啦。        │                    │
   │  │          │A ：你跟他報50塊。            │                    │
   │  │          │B ：好。                      │                    │
   ├─┼─────┼───────────────┤                    │
   │7.│97年12月06│A ：0000-000000（吳建宗）     │                    │
   │  │日01時06分│B ：0000-000000（張宏彬）     │                    │
   │  │13秒      │                              │                    │
   │  │          │B ：喂。                      │                    │
   │  │          │A ：麻將棋子沒拿，再返回來一下│                    │
   │  │          │    。                        │                    │
   │  │          │B ：好。                      │                    │
   ├─┼─────┼───────────────┼──────────┤
   │8.│97年12月04│A ：0000-000000（陳欽元）     │(1)附表二編號8.即起訴│
   │  │日20時00分│B ：0000-000000（張宏彬）     │  書犯罪事實(四)1.。  │
   │  │12秒      │                              │(2)通訊監察譯文：97年│
   │  │          │B ：喂。                      │  度偵字第6347號卷(一)│
   │  │          │A ：阿貓。                    │  第121至123 頁     │
   │  │          │B ：你哥說維尼都拿去了。      │                    │
   │  │          │A ：你打給維尼啊。            │                    │
   │  │          │B ：我不知道電話啊，他又不知道│                    │
   │  │          │    我。                      │                    │
   │  │          │A ：你要樓上的嗎。            │                    │
   │  │          │B ：下面的。                  │                    │
   │  │          │A ：你要和昨天一樣嗎。        │                    │
   │  │          │B  ：對啊。                   │                    │
   │  │          │A ：你人在那裏。              │                    │
   │  │          │B ：我現在在三合里。          │                    │
   │  │          │A ：三合里，我打給他，我馬上打│                    │
   │  │          │    給你好嗎。                │                    │
   │  │          │B ：好。                      │                    │
   │  ├─────┼───────────────┤                    │
   │  │97年12月04│A ：0000-000000（張宏彬）     │                    │
   │  │日20時02分│B ：0000-000000（高振維）     │                    │
   │  │31秒      │                              │                    │
   │  │          │B ：喂。                      │                    │
   │  │          │A ：你在那裏。                │                    │
   │  │          │B ：在家。                    │                    │
   │  │          │A ：那么12你拿給、、你離那裏比│                    │
   │  │          │    較近。                    │                    │
   │  │          │B ：皮姐叫我買東西過去給他。  │                    │
   │  │          │A ：你要過去我家就對了。      │                    │
   │  │          │B ：對啊皮姐說叫我過去他無聊，│                    │
   │  │          │    他說叫我順便買東西過去給他│                    │
   │  │          │    吃。                      │                    │
   │  │          │A ：喔，我晚一點可能會趕回去。│                    │
   │  │          │B ：現在呢。                  │                    │
   │  │          │A ：好，你過去我家，空安你認識│                    │
   │  │          │    嗎。                      │                    │
   │  │          │B ：嘿，怎樣。                │                    │
   │  │          │A ：他等一下會過去找你。      │                    │
   │  │          │B ：過來找我嗎，這些拿給他就對│                    │
   │  │          │    了。                      │                    │
   │  │          │A ：你就拿么么11給他。        │                    │
   │  │          │B ：11給他，好好。            │                    │
   │  │          │A ：你跟他說5 個朋友。        │                    │
   │  │          │B ：啊。                      │                    │
   │  │          │A ：你拿我的喔。              │                    │
   │  │          │B ：么么13就對了。            │                    │
   │  │          │A ：么么11啦。                │                    │
   │  │          │B ：么么11。                  │                    │
   │  │          │A ：對。                      │                    │
   │  │          │B ：都給他。                  │                    │
   │  │          │A ：你就跟他收2 仟3 。        │                    │
   │  │          │B ：喔，蒜仙他朋友拿11給他就對│                    │
   │  │          │    了。                      │                    │
   │  │          │A ：對。                      │                    │
   │  │          │B ：好，2 仟3 。              │                    │
   │  │          │A ：對，我叫他去我家等你啦。  │                    │
   │  │          │B ：好。                      │                    │
   │  ├─────┼───────────────┤                    │
   │  │97年12月04│A ：0000-000000（顏國祐）     │                    │
   │  │日20時08分│B ：0000-000000（張宏彬）     │                    │
   │  │24秒      │                              │                    │
   │  │          │B： 喂。                      │                    │
   │  │          │A ：老闆，你有在家嗎。        │                    │
   │  │          │B ：我那支米甘有在你家。      │                    │
   │  │          │A ：應該有喔，你打給小新問看看│                    │
   │  │          │    。                        │                    │
   │  │          │B ：好。                      │                    │
   │  │          │A ：你今天錢有收到了嗎。      │                    │
   │  │          │B ：昨天寶在叫我出他那個呢。  │                    │
   │  │          │A ：啊。                      │                    │
   │  │          │B ：變出寶在那個。            │                    │
   │  │          │A ：為什麼出寶在的。          │                    │
   │  │          │B ：昨天寶在看到我那個30的，他│                    │
   │  │          │    說出我的啦，這阿貓的叫他退│                    │
   │  │          │    回去，太貴了不要啦，我說不│                    │
   │  │          │    要啦，後來他磅30給我，他說│                    │
   │  │          │    你出這啦，這我拿給阿貓就好│                    │
   │  │          │    了。                      │                    │
   │  │          │A ：喔，我暈了，他出多少給人。│                    │
   │  │          │B ：他出37給我。              │                    │
   │  │          │A ：暈了，那30呢。            │                    │
   │  │          │B ：30你有急著用嗎。          │                    │
   │  │          │A ：那30你拿給維尼啊。        │                    │
   │  │          │B ：那30我想說你沒有急用，我想│                    │
   │  │          │    留著出。                  │                    │
   │  │          │A ：我明天要退還啊。          │                    │
   │  │          │B ：你明天要退還喔，好啦，我再│                    │
   │  │          │    拿給維尼。                │                    │
   │  │          │A ：好。                      │                    │
   │  ├─────┼───────────────┤                    │
   │  │97年12月04│A ：0000-000000（張宏彬）     │                    │
   │  │日20時11分│B ：0000-000000（高振維）     │                    │
   │  │46秒      │                              │                    │
   │  │          │B ：喂。                      │                    │
   │  │          │A ：等一下國祐會拿東西給你，拿│                    │
   │  │          │    那天我拿給他的那些，你跟你│                    │
   │  │          │    磅看夠不夠。              │                    │
   │  │          │B ：全部嗎。                  │                    │
   │  │          │A ：嘿。                      │                    │
   │  │          │B ：他不要了嗎。              │                    │
   │  │          │A ：你娘，被寶在搶去了。      │                    │
   │  │          │B ：搶多少。                  │                    │
   │  │          │A ：幹，我不知道怎麼講，你娘寶│                    │
   │  │          │    在跟國祐說叫他把東西拿來還│                    │
   │  │          │    我，他開37給他啊。        │                    │
   │  │          │B ：是喔，國祐有說是誰的嗎。  │                    │
   │  │          │A ：有啊，國祐說是我的。      │                    │
   │  │          │B ：他說你的。                │                    │
   │  │          │A ：對啊。                    │                    │
   │  │          │B ：怎麼那麼白目。            │                    │
   │  │          │A ：你們國祐很白目，你今天跟他│                    │
   │  │          │    催錢，那1 千元你跟他催回來│                    │
   │  │          │    。                        │                    │
   │  │          │B ：好啊。                    │                    │
   │  │          │A ：那些磅看夠不夠（意指：毒品│                    │
   │  │          │    他命30公克），不夠叫他給我│                    │
   │  │          │    補到夠，就是全部都用到夠就│                    │
   │  │          │    對了。                    │                    │
   │  │          │B ：我知道。                  │                    │
   │  │          │A ：你知道意思，你過去我家了嗎│                    │
   │  │          │    。                        │                    │
   │  │          │B ：我現在要過去了。          │                    │
   │  │          │A ：好，有人在那裏等你了。    │                    │
   │  │          │B ：好。                      │                    │
   │  │          │A ：好。                      │                    │
   │  ├─────┼───────────────┤                    │
   │  │97年12月04│A ：0000-000000（張宏彬）     │                    │
   │  │日20時12分│B ：0000-000000（高振維）     │                    │
   │  │13秒      │                              │                    │
   │  │          │B ：喂。                      │                    │
   │  │          │A ：快到了嗎。                │                    │
   │  │          │B ：快到了。                  │                    │
   │  │          │A ：我剛才跟你講的，他要叫10個│                    │
   │  │          │    就雞巴的朋友。            │                    │
   │  │          │B ：總共要拿給他10個就雞巴的給│                    │
   │  │          │    他就對了。                │                    │
   │  │          │A ：對啦。                    │                    │
   │  │          │B ：1 個就雞巴是不是5 。      │                    │
   │  │          │A ：反正你就是跟他拿46。      │                    │
   │  │          │B ：拿2 個就雞巴的給他就對了。│                    │
   │  │          │A ：對，46。                  │                    │
   │  │          │B ：總共是46就對了。          │                    │
   │  │          │A ：對。                      │                    │
   │  │          │B ：好，了解。                │                    │
   │  ├─────┼───────────────┤                    │
   │  │97年12月04│A ：0000-000000（陳欽元）     │                    │
   │  │日20時20分│B ：0000-000000（張宏彬）     │                    │
   │  │01秒      │                              │                    │
   │  │          │B ：喂。                      │                    │
   │  │          │A ：阿貓，你跟維尼交待說要10喔│                    │
   │  │          │    。                        │                    │
   │  │          │B ：啊。                      │                    │
   │  │          │A ：要10啦。                  │                    │
   │  │          │B ：有啊，我有跟他交待，他等一│                    │
   │  │          │    下會跟你處理啦。          │                    │
   │  │          │A ：你要放多少。              │                    │
   │  │          │B ：什麼。                    │                    │
   │  │          │A ：你也是同樣價錢給我嗎。    │                    │
   │  │          │B ：對啊，讓你自由發揮啦。    │                    │
   │  │          │A ：振南呢。                  │                    │
   │  │          │B ：他沒在這裏。              │                    │
   │  │          │A ：沒在你家嗎。              │                    │
   │  │          │B ：沒在我家，我家只剩我女朋友│                    │
   │  │          │    跟國祐。                  │                    │
   │  │          │A ：等一下打給你好了。        │                    │
   │  │          │B ：你現在可以過去我家等了，應│                    │
   │  │          │    該差不多到我家了。        │                    │
   │  │          │A ：我等很久了。              │                    │
   │  │          │B ：我再跟他打一下。          │                    │
   │  │          │A ：好。                      │                    │
   ├─┼─────┼───────────────┼──────────┤
   │9.│97年12月06│A ：0000-000000（吳建宗）     │(1)附表二編號9.即起訴│
   │  │日19時42分│B ：0000-000000（張宏彬）     │  書犯罪事實(四)2.。  │
   │  │43秒      │                              │(2)通訊監察譯文：97年│
   │  │          │B ：喂。                      │  度偵字第6347號卷(一)│
   │  │          │A ：在幹什麼。                │  第127至128 頁     │
   │  │          │B ：我跑到外面了。            │                    │
   │  │          │A ：在我們這裏嗎。            │                    │
   │  │          │B ：不在我們那裏。            │                    │
   │  │          │A ：哇！怎麼辦。              │                    │
   │  │          │B ：有辦法，你要找我就對了。  │                    │
   │  │          │A ：沒有啊，要叫你找朋友打麻將│                    │
   │  │          │    啊。                      │                    │
   │  │          │B ：有啊，都在我朋友那邊啊，你│                    │
   │  │          │    要找幾桌，幾個。          │                    │
   │  │          │A ：找2 桌有沒有辦法。        │                    │
   │  │          │B ：不就要叫8 個。            │                    │
   │  │          │A ：不然多2 個也沒關係。      │                    │
   │  │          │B ：喔，10個朋友就對了。      │                    │
   │  │          │A ：對啊，DoReMi（意指：搖頭丸│                    │
   │  │          │    ）的嗎。                  │                    │
   │  │          │B ：對啊。                    │                    │
   │  │          │A ：笑，同款要玩40底（意指：每│                    │
   │  │          │    顆400 元）的而已嗎。      │                    │
   │  │          │B ：對啊。                    │                    │
   │  │          │A ：這樣你朋友在那裏。        │                    │
   │  │          │B ：我叫他過去找你，你在那裏。│                    │
   │  │          │A ：我亮晶晶。                │                    │
   │  │          │B ：好。                      │                    │
   │  ├─────┼───────────────┤                    │
   │  │97年12月06│A ：0000-000000（張宏彬）     │                    │
   │  │日19時44分│B ：0000-000000（高振維）     │                    │
   │  │09秒      │                              │                    │
   │  │          │B ：喂。                      │                    │
   │  │          │A ：你在那裏。                │                    │
   │  │          │B ：在家。                    │                    │
   │  │          │A ：你去找建宗一下好嗎。      │                    │
   │  │          │B ：去那裏找他。              │                    │
   │  │          │A ：我上次、、                │                    │
   │  │          │B ：？（聽不清楚）            │                    │
   │  │          │A ：對啊。                    │                    │
   │  │          │B ：要拿另外那個嗎，第2 個開頭│                    │
   │  │          │    的密碼嗎。                │                    │
   │  │          │A ：第1個開頭的。             │                    │
   │  │          │B ：他要第1 個開頭的而已嗎。  │                    │
   │  │          │A ：對啊。                    │                    │
   │  │          │B ：one two three four five 那│                    │
   │  │          │    一個。                    │                    │
   │  │          │A ：10啊。                    │                    │
   │  │          │B ：沒有啦，我是說他欠你多少錢│                    │
   │  │          │    。                        │                    │
   │  │          │A ：one two three four。      │                    │
   │  │          │B ：他欠你4 百，好。          │                    │
   │  │          │A ：好。                      │                    │
   └─┴─────┴───────────────┴──────────┘
    附表三之1【陳寶在部分之通訊監察譯文一覽表】
   ┌─┬─────┬───────────────┬──────────┐
   │編│時      間│通  訊  監  察  譯  文  內  容│備               考 │
   │號│          │                              │                    │
   ├─┼─────┼───────────────┼──────────┤
   │1.│97年11月06│A：0000-000000（周智賢）      │(1)附表三編號1.即起訴│
   │  │日22時06分│B：0000-000000（陳寶在）      │  書犯罪事實(十五)1.(1)。│
   │  │12秒      │                              │(2)通訊監察譯文：彰警│
   │  │          │B：喂。                       │  刑偵一字第97號卷(一)│
   │  │          │A：你在哪裡。                 │  第21頁。          │
   │  │          │B：剛剛睡起來。               │                    │
   │  │          │A：有藍神的嗎。               │                    │
   │  │          │B：有啊。                     │                    │
   │  │          │A：先1個來啦。                │                    │
   │  │          │B：你在那裡。                 │                    │
   │  │          │A：我在側門，下來啦。         │                    │
   │  │          │B：你不上來嗎。               │                    │
   │  │          │A ：我不上去，我要找你，我跟峻│                    │
   │  │          │    盛在這裡，我等大塊的。    │                    │
   │  │          │B：還是我叫人拿下去。         │                    │
   │  │          │A：好啊，1個就好了。          │                    │
   │  │          │B：好。                       │                    │
   ├─┼─────┼───────────────┼──────────┤
   │2.│97年11月09│A ：0000-000000（周智賢）     │(1)附表三編號2.即起訴│
   │  │日00時46分│B ：0000-000000（陳寶在）     │  書犯罪事實(十五)1.(2)。│
   │  │22秒      │                              │(2)通訊監察譯文：彰警│
   │  │          │B ：喂。                      │  刑偵一字第97號卷(一)│
   │  │          │A ：你那裏有招嗎。            │  第22頁。          │
   │  │          │B ：我這裏有招嗎。            │                    │
   │  │          │A ：對啊。                    │                    │
   │  │          │B ：你那裏沒招了。            │                    │
   │  │          │A ：對啊。                    │                    │
   │  │          │B ：是喔，我這裏有啊。        │                    │
   │  │          │A ：5 而已。                  │                    │
   │  │          │B ：有啊。                    │                    │
   │  │          │A ：好，我過去找你。          │                    │
   │  │          │B ：好。                      │                    │
   ├─┼─────┼───────────────┼──────────┤
   │3.│97年11月23│A ：0000-000000（鍾佩芸）     │(1)附表三編號3.即起訴│
   │  │日02時43分│B ：0000-000000（周智賢）     │  書犯罪事實(十五)2.。  │
   │  │14秒      │                              │(2)通訊監察譯文：97年│
   │  │          │B ：怎樣。                    │  度偵字第6347號卷(二)│
   │  │          │A ：你出去了嗎。              │  第23至24頁。      │
   │  │          │B ：你在土庫了。              │                    │
   │  │          │A ：對啊，怎樣。              │                    │
   │  │          │B ：你轉回頭啦。              │                    │
   │  │          │A ：你先打給寶在，你先跟他拿，│                    │
   │  │          │    你說我等一下回去馬上補給他│                    │
   │  │          │    ，我剛拿給他。            │                    │
   │  │          │B ：你剛拿給他而已。          │                    │
   │  │          │A ：對。                      │                    │
   │  │          │B ：好。                      │                    │
   │  ├─────┼───────────────┤                    │
   │  │97年11月23│A ：0000-000000（周智賢）     │                    │
   │  │日02時43分│B ：0000-000000（陳寶在）     │                    │
   │  │54秒      │                              │                    │
   │  │          │B ：喂。                      │                    │
   │  │          │A ：你等一下先拿給皮皮，回頭我│                    │
   │  │          │    馬上拿給你，要跟他收錢喔。│                    │
   │  │          │B ：全部嗎。                  │                    │
   │  │          │A ：沒有，看他要怎麼樣的。    │                    │
   │  │          │B ：好。                      │                    │
   │  │          │A ：我跟你說小白45（意指：K 他│                    │
   │  │          │    命），小紅35（意指：搖頭丸│                    │
   │  │          │  ）。                        │                    │
   │  │          │B ：好。                      │                    │
   ├─┼─────┼───────────────┼──────────┤
   │4.│97年12月08│A ：0000-000000（杜嘉豪）     │(1)附表三編號4.即起訴│
   │  │日01時36分│B ：0000-000000（陳寶在）     │  書犯罪事實(十五)3.(2)。│
   │  │49秒      │                              │(2)彰警刑偵一字第97號│
   │  │          │B ：喂。                      │  卷(一)第140至142頁。│
   │  │          │A ：你在那裏。                │                    │
   │  │          │B ：我人在外面。              │                    │
   │  │          │A ：何時會回來。              │                    │
   │  │          │B ：可能晚一點，怎樣。        │                    │
   │  │          │A ：沒有啦，要跟你拿東西啦。  │                    │
   │  │          │B ：要借錢就對了。            │                    │
   │  │          │A ：對啦。                    │                    │
   │  │          │B ：要借多少。                │                    │
   │  │          │A ：你再拿5 給我，拿5 千給我。│                    │
   │  │          │B ：是喔。                    │                    │
   │  │          │A ：對啊，要緊的。            │                    │
   │  │          │B ：你那種的也要給我。        │                    │
   │  │          │A ：慢一點，這二天他還沒有回給│                    │
   │  │          │    我。                      │                    │
   │  │          │B ：好啊，我跟你說，你找國祐（│                    │
   │  │          │    顏國祐），我有寄在他那裏。│                    │
   │  │          │A ：國祐人在那裏。            │                    │
   │  │          │B ：你打給他啊。              │                    │
   │  │          │A ：好。                      │                    │
   │  ├─────┼───────────────┤                    │
   │  │97年12月08│A ：0000-000000（杜嘉豪）     │                    │
   │  │日01時38分│B ：0000-000000（顏國祐）     │                    │
   │  │40秒      │                              │                    │
   │  │          │B ：喂。                      │                    │
   │  │          │A ：你在那裏。                │                    │
   │  │          │B ：我在西螺。                │                    │
   │  │          │A ：你娘，真的假的。          │                    │
   │  │          │B ：對啊。                    │                    │
   │  │          │A ：何時要回來。              │                    │
   │  │          │B ：不知道。                  │                    │
   │  │          │A ：寶在（陳寶在）叫我找你呢。│                    │
   │  │          │B ：誰。                      │                    │
   │  │          │A ：寶在啊。                  │                    │
   │  │          │B ：寶在跟我說不用了。        │                    │
   │  │          │A ：你娘，我剛才打給他而已。  │                    │
   │  │          │B ：我那知道。                │                    │
   │  │          │A ：你何時會回來，快啦，人家現│                    │
   │  │          │    在在等我了。              │                    │
   │  │          │B ：喔。                      │                    │
   │  │          │A ：你多久會回來啦。          │                    │
   │  │          │B ：很久。                    │                    │
   │  │          │A ：不要啦，你先回來啦        │                    │
   │  │          │。                            │                    │
   │  │          │B ：喔，我跟人家講事情        │                    │
   │  │          │。                            │                    │
   │  │          │A ：你娘，我生意都不用        │                    │
   │  │          │做。                          │                    │
   │  │          │B ：喔，很遠呢。              │                    │
   │  │          │A ：不然你在西螺那裏。        │                    │
   │  │          │B ：西螺藍厝庄，廣興。        │                    │
   │  │          │A ：離西螺菜市場有很近嗎。    │                    │
   │  │          │B ：一段。                    │                    │
   │  │          │A ：不然在那裏相等。          │                    │
   │  │          │B ：不然你到西螺市場打給我。  │                    │
   │  │          │A ：好。                      │                    │
   │  ├─────┼───────────────┤                    │
   │  │97年12月08│A ：0000-000000（杜嘉豪）     │                    │
   │  │日01時52分│B ：0000-000000（顏國祐）     │                    │
   │  │08秒      │                              │                    │
   │  │          │B ：你到了嗎。                │                    │
   │  │          │A ：我到了。                  │                    │
   │  │          │B ：我等一下就到了。          │                    │
   │  │          │A ：你多久會到。              │                    │
   │  │          │B ：我再1 分鐘就到了。        │                    │
   │  │          │A ：好。                      │                    │
   └─┴─────┴───────────────┴──────────┘
附表四之1【李珮青部分之通訊監察譯文一覽表】：
┌─┬─────┬───────────────┬───────────┐
│編│時      間│通  訊  監  察  譯  文  內  容│備                  考│
│號│          │                              │                      │
├─┼─────┼───────────────┼───────────┤
│1.│97年12月02│A ：0000-000000（許哲偉）     │(1)附表四編號1.即被告李│
│  │日22時29分│B ：0000-000000（周智賢）     │  珮青與周智賢共同販賣│
│  │49秒      │                              │  愷他命50公克與許哲偉│
│  │          │B ：喂。                      │  。                  │
│  │          │A ：今天有嗎。                │(2)通訊監察譯文：97偵63│
│  │          │B ：我上次跟你說多少。        │  47號卷(二)第66頁。    │
│  │          │A ：35。                      │                      │
│  │          │B ：我跟你說，那些已經沒有了，│                      │
│  │          │    現在一個36的，不會騙你。  │                      │
│  │          │A ：36（意指：K 他命每公克360 │                      │
│  │          │    元）這樣是多少。          │                      │
│  │          │B ：1 萬8 （意指：50公克的價錢│                      │
│  │          │    ）。                      │                      │
│  │          │A ：1 萬8 好啦。              │                      │
│  │          │B ：我們是沒有跟你那種的。    │                      │
│  │          │A ：我知道啦，我等一下再過去找│                      │
│  │          │    你，我等一下做師公做完差不│                      │
│  │          │    多11點多。                │                      │
│  │          │B ：等一下要做師公就對了。    │                      │
│  │          │A ：現在在做師公啦，等一下做完│                      │
│  │          │    再打給你。                │                      │
│  │          │B ：這樣是好。                │                      │
│  ├─────┼───────────────┤                      │
│  │97年12月03│A ：0000-000000（許哲偉）     │                      │
│  │日01時21分│B ：0000-000000（李珮青）     │                      │
│  │51秒      │                              │                      │
│  │          │B ：喂。                      │                      │
│  │          │A ：哈囉。                    │                      │
│  │          │B ：過10分鐘來樓下。          │                      │
│  │          │A ：我已經在樓下等了。        │                      │
│  │          │B ：你在樓下了。              │                      │
│  │          │A ：我已經等20分鐘了。        │                      │
│  │          │B ：好啦。                    │                      │
├─┼─────┼───────────────┼───────────┤
│2.│97年11月26│A ：0000-000000（吳建宗）     │(1)附表四編號2.即被告李│
│  │日18時58分│B ：0000-000000（李珮青）     │  珮青與周智賢共同販賣│
│  │40秒      │                              │  愷他命5 公克及對－甲│
│  │          │（雙方交談）                  │  氧基甲基安非他命1 顆│
│  │          │A ：有沒有上面的朋友。        │  與吳建宗。          │
│  │          │B ：上面的朋友。              │(2)通訊監察譯文：彰警第│
│  │          │A ：嘿。                      │  97號卷(一)第54至55頁。│
│  │          │B ：有啊，怎會沒有。          │                      │
│  │          │A ：這樣，我也是要去找你啊。  │                      │
│  │          │B ：你要來找我。              │                      │
│  │          │A ：不然呢。                  │                      │
│  │          │B ：你要找幾個人跟你打麻將。  │                      │
│  │          │A ：1 個而已，3 缺1 而已。    │                      │
│  │          │B ：3 缺1 就對了。            │                      │
│  │          │A ：對啊，我到打給你。        │                      │
│  │          │B ：你到了再打給我。          │                      │
│  │          │A ：同款我過去那裏嗎。        │                      │
│  │          │B ：對啊，銀行這裏。          │                      │
│  │          │A ：OK。                      │                      │
│  ├─────┼───────────────┤                      │
│  │97年11月26│A ：0000-000000（吳建宗）     │                      │
│  │日19時09分│B ：0000-000000（李珮青）     │                      │
│  │54秒      │                              │                      │
│  │          │B ：喂。                      │                      │
│  │          │A ：我看樓下（意指：K 他命）也│                      │
│  │          │    去找5 個朋友，4 個1 桌，1 │                      │
│  │          │    個倒涼水這樣。            │                      │
│  │          │B ：再5 個朋友就對了。        │                      │
│  │          │A ：樓下啦。                  │                      │
│  │          │B ：樓下再5 個朋友（意指：K 他│                      │
│  │          │    命5 公克），4個打麻將，1  │                      │
│  │          │    個倒涼水這樣。            │                      │
│  │          │A ：好啦。                    │                      │
│  │          │B ：好。                      │                      │
├─┼─────┼───────────────┼───────────┤
│3.│97年11月27│A ：0000-000000（吳建宗）     │(1)附表四編號3.即被告李│
│  │日09時33分│B ：0000-000000（李珮青）     │  珮青與周智賢共同販賣│
│  │22秒      │                              │  愷他命5 公克與吳建宗│
│  │          │B ：喂。                      │  。                  │
│  │          │A ：他在睡了。                │(2)通訊監察譯文：彰化縣│
│  │          │B ：嗯。                      │  警察局第98號卷第225 │
│  │          │A ：也是要找5個朋友。         │  頁。                │
│  │          │B ：你來找我啊。              │                      │
│  │          │A ：好，我到打。              │                      │
│  │          │B ：好。                      │                      │
│  ├─────┼───────────────┤                      │
│  │97年11月27│A ：0000-000000（吳建宗）     │                      │
│  │日09時37分│B ：0000-000000（李珮青）     │                      │
│  │48秒      │                              │                      │
│  │          │B ：喂。                      │                      │
│  │          │A ：到了。                    │                      │
│  │          │B ：你到了。                  │                      │
│  │          │A ：對。                      │                      │
│  │          │B ：好。                      │                      │
├─┼─────┼───────────────┼───────────┤
│4.│97年12月30│A ：0000-000000（林柏均）     │(1)附表四編號4.即被告李│
│  │日03時12分│B ：0000-000000（李珮青）     │  珮青與杜嘉豪共同販賣│
│  │13秒      │                              │  愷他命與林柏均。    │
│  │          │B ：喂。                      │(2)通訊監察譯文：彰警第│
│  │          │A ：你在那裏。                │  98號卷第258 頁。    │
│  │          │B ：我在坐番。                │                      │
│  │          │A ：是喔，你有辦法叫人拿來嗎。│                      │
│  │          │B ：什麼東西。                │                      │
│  │          │A ：下面啊。                  │                      │
│  │          │B ：多少。                    │                      │
│  │          │A ：1 仟。                    │                      │
│  │          │B ：1 仟，什麼1 仟，我聽不懂你│                      │
│  │          │    在說什麼。                │                      │
│  │          │A ：1 仟啊。                  │                      │
│  │          │B ：1 仟要怎麼用。            │                      │
│  │          │A ：我不知道。                │                      │
│  │          │B ：沒有這種東西啦，我要怎麼用│                      │
│  │          │    。                        │                      │
│  │          │A ：等一下，我叫文興跟你說啦。│                      │
│  │          │（換人說）喂。                │                      │
│  │          │B ：他說什麼。                │                      │
│  │          │A ：你送1 仟來，你磅5 克來啦。│                      │
│  │          │B ：你又在亂講話了。          │                      │
│  │          │A ：好啦，拿5 罐涼的來啦，210 │                      │
│  │          │    。                        │                      │
│  │          │B ：我在做番呢。              │                      │
│  │          │A ：你做番要怎麼辦。          │                      │
│  │          │B ：你說210 。                │                      │
│  │          │A ：對210 。                  │                      │
│  │          │B ：掛斷。                    │                      │
│  ├─────┼───────────────┤                      │
│  │97年12月30│A ：0000-000000（李珮青）     │                      │
│  │日03時14分│B ：0000-000000（杜嘉豪）     │                      │
│  │30秒      │                              │                      │
│  │          │B ：怎樣。                    │                      │
│  │          │A ：你在哪裡。                │                      │
│  │          │B ：剛到大樓，怎樣。          │                      │
│  │          │A ：小白5 點鐘（意指：K他命5克│                      │
│  │          │    ）                        │                      │
│  │          │B ：你要小白5 點鐘。          │                      │
│  │          │A ：不是，你幫我拿小白給別人。│                      │
│  │          │B ：拿小白去給誰。            │                      │
│  │          │A ：我朋友。                  │                      │
│  │          │B ：在那裏。                  │                      │
│  │          │A ：最熟悉的地方。            │                      │
│  │          │B ：要先帶我的小白去嗎。      │                      │
│  │          │A ：對啊。                    │                      │
│  │          │B ：好啦。                    │                      │
│  │          │A ：2樓10號。                 │                      │
│  ├─────┼───────────────┤                      │
│  │97年12月30│A ：0000-000000（李珮青）     │                      │
│  │日03時15分│B ：0000-000000（杜嘉豪）     │                      │
│  │38秒、23分│                              │                      │
│  │31秒      │B ：喂。                      │                      │
│  │          │A ：你聽有嗎。                │                      │
│  │          │B ：我聽有啊。是直接跟他收錢還│                      │
│  │          │    怎樣。                    │                      │
│  │          │A ：對啊。                    │                      │
│  │          │B ：從我這裡用就對了。        │                      │
│  │          │A ：我等一下再補還你。        │                      │
│  │          │B ：你等一下要補還我就對了。  │                      │
│  │          │A ：嗯。                      │                      │
│  │          │B ：好啦，看你怎樣。          │                      │
│  │          │A ：要跟他拿20喔。            │                      │
│  │          │B ：20。                      │                      │
│  │          │A ：2仟啊。                   │                      │
│  │          │B ：我知道，2 樓10號就對了。  │                      │
│  │          │A ：快一點，你到再打給我。    │                      │
│  │          │B ：好。                      │                      │
│  │          │【第2 通】                    │                      │
│  │          │B ：喂。                      │                      │
│  │          │A ：在美樂迪，我叫他在樓下等你│                      │
│  │          │。                            │                      │
│  │          │B ：好啦。                    │                      │
└─┴─────┴───────────────┴───────────┘
附表五之1（林佳蓉、鍾佩芸部分通訊監察譯文一覽表）：
   ┌─┬────┬───────────────┬────────┐
   │編│時  間  │通  訊  監  察  譯  文  內  容│ 備         考  │
   │號│        │                              │                │
   ├─┼────┼───────────────┼────────┤
   │1.│97年11月│A ：0000-000000（鍾佩芸）     │(1)起訴書犯罪事實│
   │  │14日22時│B ：0000-000000（周智賢）     │  (七)1.被告林佳蓉│
   │  │27分33秒│                              │  運輸愷他命5 公│
   │  │        │B ：嗯。                      │  克至御花園汽車│
   │  │        │A ：有生意，我要5 個妞，你打給│  旅館。        │
   │  │        │    佳佳，我出6，你打給佳佳， │(2)通訊監察譯文：│
   │  │        │    你拿給佳佳。              │  彰化縣警察局第│
   │  │        │B ：嘿。                      │  97號卷(二)第26至│
   │  │        │A ：然後叫他收錢給你。        │  27頁。        │
   │  │        │B ：你在那裏。                │                │
   │  │        │A ：我現在人在醫院啦。        │                │
   │  │        │B ：那裏的醫院。              │                │
   │  │        │A ：西螺。                    │                │
   │  │        │B ：西螺的醫院。              │                │
   │  │        │A ：我媽住院啦。              │                │
   │  │        │B ：我拿給他，你晚上沒有沒要回│                │
   │  │        │    來。                      │                │
   │  │        │A ：我今天沒辦法回去，怎樣。  │                │
   │  │        │B ：好啦，我打給你。          │                │
   │  │        │A ：你打給佳佳。              │                │
   │  │        │B ：好，我知道怎麼做。        │                │
   │  │        │A ：好。                      │                │
   │  ├────┼───────────────┤                │
   │  │97年11月│A ：0000-000000（周智賢）     │                │
   │  │14日22時│B ：0000-000000（林佳蓉）     │                │
   │  │31分14秒│                              │                │
   │  │        │B ：喂。                      │                │
   │  │        │A ：你在那裏。                │                │
   │  │        │B ：我在街上。                │                │
   │  │        │A ：街上，那裏。              │                │
   │  │        │B ：我等一下要回去了。        │                │
   │  │        │A ：皮皮不是叫我拿給你。      │                │
   │  │        │B ：對啊，你現在在那裏。      │                │
   │  │        │A ：你知道在劉三檳榔在那裏嗎。│                │
   │  │        │B ：劉三，水綠橘的。          │                │
   │  │        │A ：對，多久。                │                │
   │  │        │B ：差不多5 分鐘吧。          │                │
   │  │        │A ：那麼久。                  │                │
   │  │        │B ：我們在街上算命。          │                │
   │  │        │A ：快一點啦。                │                │
   │  │        │B ：好。                      │                │
   │  ├────┼───────────────┤                │
   │  │97年11月│A ：0000-000000（林佳蓉）     │                │
   │  │14日22時│B ：0000-000000（周智賢）     │                │
   │  │34分48秒│                              │                │
   │  │        │B ：喂。                      │                │
   │  │        │A ：我到水綠橘（飲料店）了。  │                │
   │  │        │B ：好，我馬上到。            │                │
   │  │        │A ：好。                      │                │
   │  ├────┼───────────────┤                │
   │  │97年11月│A ：0000-000000（周智賢）     │                │
   │  │14日23時│B ：0000-000000（林佳蓉）     │                │
   │  │33分13秒│                              │                │
   │  │        │B ：喂。                      │                │
   │  │        │A ：你在幾號，我過去拿錢啊。  │                │
   │  │        │B ：226 （御花園汽車旅館）。  │                │
   │  │        │A ：我到了，你下來。          │                │
   │  │        │B ：好。                      │                │
   ├─┼────┼───────────────┼────────┤
   │2.│97年11月│A ：0000-000000（鍾佩芸）     │(1)起訴書犯罪事實│
   │  │18日09時│B ：0000-000000（劉峻盛）     │  (七)2.被告林佳蓉│
   │  │27分55秒│                              │  運輸愷他命25公│
   │  │        │B ：喂。                      │  克予鍾佩芸。  │
   │  │        │A ：你起來了嗎。              │(2)通訊監察譯文：│
   │  │        │B ：他在睡啦。                │  彰化縣警察局第│
   │  │        │A ：他在睡，你幫他接的喔。    │  97號卷(二)第28至│
   │  │        │B ：對啊。                    │  29頁。        │
   │  │        │A ：我現在要叫他幫我拿30啊。  │                │
   │  │        │B ：要30。                    │                │
   │  │        │A ：小白啦。                  │                │
   │  │        │B ：誰要來拿。                │                │
   │  │        │A ：沒沒，25啦。說錯了，25。  │                │
   │  │        │B ：誰要來拿。                │                │
   │  │        │A ：佳佳。                    │                │
   │  │        │B ：我叫他起來。              │                │
   │  │        │A ：對啊，你跟他講。          │                │
   │  │        │B ：好。                      │                │
   │  ├────┼───────────────┤                │
   │  │97年11月│A ：0000-000000（鍾佩芸）     │                │
   │  │18日09時│B ：0000-000000（劉峻盛）     │                │
   │  │31分33秒│C ：0000-000000（周智賢）     │                │
   │  │        │                              │                │
   │  │        │B ：喂。                      │                │
   │  │        │A ：多少。                    │                │
   │  │        │B ：我那知道。                │                │
   │  │        │A ：你問他。                  │                │
   │  │        │B ：（蟾蜍，要多少）喂，我算一│                │
   │  │        │    下啦，11250 。            │                │
   │  │        │A ：25呢，11250 。            │                │
   │  │        │B ：對啊。4 百5。             │                │
   │  │        │A ：扣掉我賺的部份啦。        │                │
   │  │        │B ：這樣是多少。              │                │
   │  │        │A ：你跟他（蟾蜍）問一下他要讓│                │
   │  │        │    我踏（台語）多少。        │                │
   │  │        │B ：他說看你怎麼開啦。        │                │
   │  │        │A ：25啊。                    │                │
   │  │        │B ：什麼25。                  │                │
   │  │        │A ：2 仟5 啊。                │                │
   │  │        │（雙方交談）                  │                │
   │  │        │A ：看他是出我多少。          │                │
   │  │        │C ：4 百5 啊，是要多高，喔割踏│                │
   │  │        │    你的喔（台語）。          │                │
   │  │        │A ：啊。                      │                │
   │  │        │C ：再加你的上去嗎。          │                │
   │  │        │A ：不是啦。扣掉啦。          │                │
   │  │        │C ：8 仟7百5 。               │                │
   │  │        │A ：8750嗎。                  │                │
   │  │        │C ：對。                      │                │
   └─┴────┴───────────────┴────────┘
附表六之1【原審法院另案99年度訴字第576號案件勘驗附表五編
號2.所示通訊監察錄音光碟內容一覽表】
┌──┬───┬─────────────┬────┐
│    │      │                          │        │
│編號│時間  │通訊監察譯文內容          │備考    │
├──┼───┼─────────────┼────┤
│ 一 │97年11│A ：0000-000000 （鍾佩芸）│見本院卷│
│    │月18日│B ：0000-000000 （周智賢）│第106 頁│
│    │09時27│B ：喂。                  │反面至第│
│    │分55秒│A ：你起來了嗎。          │107頁   │
│    │      │B ：他在睡啦。            │        │
│    │      │A ：他在睡，你幫他接的喔。│        │
│    │      │B ：對啊。                │        │
│    │      │A ：很會睡。              │        │
│    │      │B ：我拿給佳佳了。        │        │
│    │      │A ：我知道。              │        │
│    │      │A ：重點是我現在要叫他幫我│        │
│    │      │    拿30啊。              │        │
│    │      │B ：要30。                │        │
│    │      │A ：小白啦。（咳嗽）      │        │
│    │      │B ：誰要來拿。            │        │
│    │      │A ：沒沒，25啦。說錯了，25│        │
│    │      │    。                    │        │
│    │      │B ：誰要來拿。            │        │
│    │      │A ：佳佳。                │        │
│    │      │B ：我叫他起來。          │        │
│    │      │A ：對啊，你跟他講。      │        │
│    │      │B ：好。                  │        │
├──┼───┼─────────────┼────┤
│ 二 │97年11│A ：0000-000000（鍾佩芸） │見本院卷│
│    │月18日│B ：0000-000000（周智賢） │第108 頁│
│    │09時31│B ：喂。                  │反面至第│
│    │分33秒│A ：多少？                │109 頁反│
│    │      │B ：我那知道。            │面      │
│    │      │A ：你問他。              │        │
│    │      │B ：蟾蜍，要多少（通話者向│        │
│    │      │   身旁的人詢問所以音量比 │        │
│    │      │   較大聲，而非對著電話筒 │        │
│    │      │   講）喂，我算一下啦，（ │        │
│    │      │   對話聲音停頓長達十幾秒 │        │
│    │      │   ）11250 。             │        │
│    │      │A ：25呢，11250。         │        │
│    │      │B ：對啊。（停頓長達數秒）│        │
│    │      │    4 百5 。              │        │
│    │      │A ：扣掉我賺的部分啦。    │        │
│    │      │B ：這樣是多少。          │        │
│    │      │A ：你跟他（蟾蜍）問一下他│        │
│    │      │    要讓我踏（臺語）多少。│        │
│    │      │B ：他說他要踏多少（通話者│        │
│    │      │    向身旁的人詢問所以音量│        │
│    │      │    比較遠，而非對著電話筒│        │
│    │      │    講，電話旁傳來一句聲音│        │
│    │      │    ：看他怎麼開）        │        │
│    │      │B ：他說看你怎麼開啦。    │        │
│    │      │A ：25啊。                │        │
│    │      │B ：什麼25。              │        │
│    │      │A ：2仟5啊。              │        │
│    │      │B ：他說踏2千5（對著身旁的│        │
│    │      │   人講，聲音比較遠）。   │        │
│    │      │A ：沒啦，你拿著黑白講（咳│        │
│    │      │    嗽），喂。            │        │
│    │      │B ：好啦。                │        │
│    │      │A ：你拿著黑白講。        │        │
│    │      │B ：什麼？                │        │
│    │      │A ：我說你要拿著黑白講嗎？│        │
│    │      │B ： 什麼你拿著黑白講？   │        │
│    │      │A ：我說你要拿著黑白講嗎？│        │
│    │      │B ： 什麼拿著黑白講？     │        │
│    │      │A ：我看你娘雞... 。你知道│        │
│    │      │    我在講什麼嗎？（咳嗽）│        │
│    │      │A ：看他5 要給我多少，聽得│        │
│    │      │    懂我的意思嗎？        │        │
│    │      │B ：什麼，聽不懂，你自己要│        │
│    │      │    5 嗎                  │        │
│    │      │A ：是出我多少？          │        │
│    │      │B ：4 百5 啊，還是要500 ，│        │
│    │      │    喔割踏你的喔（臺語）。│        │
│    │      │A ：啊。                  │        │
│    │      │B ：再加你的上去嗎。      │        │
│    │      │A ：什麼加我的上去，不是啦│        │
│    │      │    。扣掉啦。            │        │
│    │      │B ：等一下，（對話停頓），│        │
│    │      │     8 仟7 百5 。         │        │
│    │      │A ：喂，8750嗎。          │        │
│    │      │B ：嗯。                  │        │
│    │      │A ：喂，8750嗎。          │        │
│    │      │B ：對。                  │        │
│    │      │A ：好，我打給佳佳。      │        │
└──┴───┴─────────────┴────┘